臺灣宜蘭地方法院刑事判決
105年度原易字第22號
                                     105年度易字第650號
                                     107年度易字第43號
                                     108年度易字第232號
公  訴  人  臺灣宜蘭地方法院檢察署檢察官
被      告  何祥榮


            陳鳳嬌



            汪仁華




            何玉敏  （已歿）





            陳婉如


上五人共同
選任辯護人  王憲勳律師                    
            俞惠如


            李婉婷



            陳泰炘


            李萩萍



            李榮富


            陳玉妹


上六人共同
選任辯護人  柯士斌律師
被      告  高曉菁


上  一  人
選任辯護人  賴成維律師（法律扶助）
被      告  劉玉菱


被      告  熊志壯


輔  佐  人  
即被告之父  熊昌盛


被      告  陳錦昌



上二被告共同
選任辯護人  沈志成律師
被      告  李婉嫻


            吳清綉





            王姝晰



            林佳奇



上三人共同
選任辯護人  毛順毅律師
被      告  趙妘榕



            許懷賢



            趙育淇


            許秉閎


上四人共同
選任辯護人  李蒼棟律師
被      告  翁如萍


選任辯護人  吳偉豪律師
被      告  吳建興




            曾玉齡


            林東榮



            林依穎




上三人共同
選任辯護人  郭美春律師
            何仁崴律師
被      告  張碧娥


            吳美芳


            吳怡婷




            林美蘭


            吳榮春


上三人共同
選任辯護人  陳文祥律師
被      告  吳佩珊



            周詠蕎



            周燕潭



            林佩誼



            林淑真



            陳萬盛


上列被告因詐欺等案件，經檢察官提起公訴（103年度偵字第321
8號、104年度偵字第347號、第743號）及追加起訴（105年度蒞
追字第1號、105年度蒞字第3363號、106年度偵字第931號、107
年度偵字第308號），本院判決如下：
    主  文
丙○○、Ｅ○○、卯○○、天○○、宇○○、Ｌ○○、Ｃ○○、Ｈ○○、Ｆ○○、癸○○、Ｂ
○○、子○○、丑○○、寅○○、Ａ○○、辛○○、甲○○、未○○、Ｊ○○、黃○○、
Ｋ○○、玄○○、地○○、己○○、Ｇ○○、酉○○、申○○、宙○○、庚○○、戊○○
、戌○○、壬○○、丁○○、辰○○、巳○○、午○○、亥○○、Ｄ○○均無罪。
乙○○被訴部分公訴不受理。
    理  由
一、公訴意旨略以：
（一）被告丙○○係址設宜蘭縣○○鎮○○路○段000號建生醫院院長及
      醫師，獨資並實際經營管理建生醫院，對醫院事務有實際
      決策權；被告Ｅ○○係被告丙○○之妻，為建生醫院之護理人
      員；被告卯○○、天○○、宇○○、Ｌ○○、乙○○、Ｃ○○均受僱於被
      告丙○○，在建生醫院擔任護理人員。被告丙○○於全民健保
      制度實施後，為維持醫院業績，竟與被告Ｅ○○、卯○○、天○○、宇○○、Ｌ○○、乙○○、Ｃ○○共同基於意圖為自己不法所有
      之單一行為犯意聯絡，明知全民健康保險特定疾病之住院
      基本要件中規定：成人罹患「急性支氣管炎」，需符合「
      發燒超過3天以上」、「白血球＞10000」等要件其中之一
      始得住院；罹患「慢性支氣管炎」，需符合「有呼吸困難
      或意識不清現象」、「有缺氧或呼吸次數＞30次/mm」、「
      併發細菌感染者」等要件其中之一始得住院；罹患「胃潰
      瘍、十二指腸潰瘍、消化性潰瘍、胃炎及十二指腸炎」，
      需符合「發生出血或穿孔」、「發生腸阻塞現象」、「診
      斷有惡性傾血者」、「潰瘍頑固疼痛無法進食者」、「潰
      瘍急性發作時持續噁吐無法進食者」等要件其中之一始得
      住院；罹患「腦震盪、臚內損傷、無合併症之頭蓋傷」，
      需符合頭部外傷住院要件「Glasgow Coma Scale低於13分
      （含）以下者」、「理學檢查X光檢查發現顱骨骨折者」
      、「電腦斷層等檢查發現顱內病變者」、「65歲以上或6
      歲以下，並有嚴重頭痛與嘔吐者」、「外傷後曾經有過記
      憶喪失或意識障礙者」、「外傷後曾經有過神經系統障礙
      如失語症、運動或知覺障礙者」、「外傷後曾發生癲癇症
      狀者」、「有頸部硬直或腦膜刺激症狀者」等要件其中之
      一始得住院；受有「軀幹挫傷」者，需符合「淤傷面積大
      於10×5公分者」、「產生Rhabd omyolysis者懷疑合併腹
      膜炎、腹內出血者」等要件其中之一始得住院；受有「膝
      、腿（大腿除外）及踝之外傷」，需符合「傷口長度大於
      10公分或深度大於2公分」、「產生Avulsion Flap或Tend
      on Rupture或Hemoarthrosis者」、「合併有神經或血管
      損傷或骨折者」、「為動物咬傷引起全身性不良反應者」
      、「大於65歲，傷口大於5公分者」、「病人凝血因素異
      常者」、「受傷過程曾因失血過多產生休克或昏厥者」、
      「病患合併有心、肺、肝、腎功能不全者」等要件其中之
      一始得住院，且如附表一編號1至47所示之病患均不符合
      前揭住院基本要件，仍自民國100年間之某日起，先後收
      受如附表一編號1至47所示之無病住院或顯無住院必要之
      假住院病患住院，並安排各種醫事檢驗，復在該等病患之
      病歷中為誇大不實病名之登載，於該等假住院病患出院時
      ，與各病患共同基於行使業務登載不實及詐欺取財之單一
      行為犯意聯絡，由被告丙○○偽造不實之診斷證明書交予如
      附表一編號1至47所示之假住院病患，使如附表一編號1至
      47所示之假病患向各保險公司詐領如附表一編號1至47所
      示之住院保險理賠金，建生醫院亦向衛生福利部中央健康
      保險署（下稱健保署）請領如附表一編號1至47所示之醫
      療給付。被告Ｅ○○、卯○○、天○○、宇○○、Ｌ○○、乙○○、Ｃ○○
      等護理人員於被告丙○○受理如附表一編號1至47所示之假
      病患住院時，即配合安排各種異於正常住院之各種手續，
      並配合製作不實之護理紀錄，因如附表一編號1至47所示
      之假病患住院時，無須正常之醫療程序，渠等即會在治療
      單或醫囑單上為如附表一編號1至47所示之特殊註記，使
      其他值班護理人員得知該名病患無須注射或給藥。被告丙○○、Ｅ○○、卯○○、天○○、宇○○、Ｌ○○、乙○○、Ｃ○○等人即以
      此方式向健保署申請如附表一編號1至47所示之健保給付
      ，使健保署承辦人員陷於錯誤，如數給付如附表一編號1
      至47所示之健保給付予建生醫院，自100年起至今，建生
      醫院已詐取如附表一編號1至47所示之健保住院給付金額
      達新臺幣（下同）701,111元。
（二）被告Ｈ○○明知其所受之傷害或罹患之疾病並無住院或住院
      超過5日之必要，竟與被告丙○○共同基於意圖為自己不法
      所有之犯意聯絡，先自101年7月11日起至同年月15日止，
      由被告丙○○協助以附表一編號2（1）所示病症辦理住院，
      住院天數長達5天，期間並未實際進行必要之治療，出院
      後，由被告Ｈ○○持建生醫院所開立不實內容之診斷證明書
      分別向中國人壽、富邦人壽、康健人壽請領如附表一編號
      2（1）所示金額之住院保險理賠金，使前揭保險公司承辦
      人員陷於錯誤，均依申請而如數交付理賠金額予被告Ｈ○○
      ；再自102年2月1日起至同年月6日止，由被告丙○○協助以
      附表一編號2（2）所示病症辦理住院，住院天數長達6天
      ，期間並未實際進行必要之治療，出院後，由被告Ｈ○○持
      建生醫院所開立不實內容之診斷證明書分別向中國人壽、
      富邦人壽、康健人壽請領如附表一編號2（2）所示金額之
      住院保險理賠金，使上開保險公司承辦人員陷於錯誤，均
      依申請而如數交付理賠金額予被告Ｈ○○。
（三）被告Ｆ○○明知其所受之傷害或罹患之疾病並無住院或住院
      超過2日之必要，竟與被告丙○○共同基於意圖為自己不法
      所有之犯意聯絡，先自100年7月31日起至同年8月4日止，
      由被告丙○○協助以附表一編號3（1）所示病症辦理住院，
      住院天數長達5天，期間進行不必要之治療，出院後，由
      被告Ｆ○○持建生醫院所開立不實內容之診斷證明書向富邦
      人壽請領如附表一編號3（1）所示金額之住院保險理賠金
      ，使前揭保險公司承辦人員陷於錯誤，依申請而如數交付
      理賠金額予被告Ｆ○○；復自100年10月5日起至同年月11日
      止，由被告丙○○協助以附表一編號3（2）所示病症辦理住
      院，住院天數長達7天，期間進行不必要之治療，出院後
      ，由被告Ｆ○○持建生醫院所開立不實內容之診斷證明書向
      富邦人壽請領如附表一編號3（2）所示金額之住院保險理
      賠金，使上開保險公司承辦人員陷於錯誤，依申請而如數
      交付理賠金額予被告Ｆ○○；又自100年11月23日起至同年12
      月2日止，由被告丙○○協助以附表一編號3（3）所示病症
      辦理住院，住院天數長達10天，期間進行不必要之治療，
      出院後，由被告Ｆ○○持建生醫院所開立不實內容之診斷證
      明書向富邦人壽請領如附表一編號3（3）所示金額之住院
      保險理賠金，使上揭保險公司承辦人員陷於錯誤，依申請
      而如數交付理賠金額予被告Ｆ○○；再自101年1月7日起至同
      年月21日止，由被告丙○○協助以附表一編號3（4）所示病
      症辦理住院，住院天數長達15天，期間進行不必要之治療
      ，出院後，由被告Ｆ○○持建生醫院所開立不實內容之診斷
      證明書向富邦人壽請領如附表一編號3（4）所示金額之住
      院保險理賠金，使前開保險公司承辦人員陷於錯誤，依申
      請而如數交付理賠金額予被告Ｆ○○；又自101年3月2日起至
      同年月12日止，由被告丙○○協助以附表一編號3（5）所示
      病症辦理住院，住院天數長達11天，期間進行不必要之治
      療，出院後，由被告Ｆ○○持建生醫院所開立不實內容之診
      斷證明書向富邦人壽請領如附表一編號3（5）所示金額之
      住院保險理賠金，使上揭保險公司承辦人員陷於錯誤，依
      申請而如數交付理賠金額予被告Ｆ○○；再自101年4月21日
      起至同年月24日止，由被告丙○○協助以附表一編號3（6）
      所示病症辦理住院，住院天數長達4天，期間進行不必要
      之治療，出院後，由被告Ｆ○○持建生醫院所開立不實內容
      之診斷證明書向富邦人壽請領如附表一編號3（6）所示金
      額之住院保險理賠金，使前開保險公司承辦人員陷於錯誤
      ，依申請而如數交付理賠金額予被告Ｆ○○；又自101年7月1
      4日起至同年月18日止，由被告丙○○協助以附表一編號3（
      7）所示病症辦理住院，住院天數長達5天，期間進行不必
      要之治療，出院後，由被告Ｆ○○持建生醫院所開立不實內
      容之診斷證明書向富邦人壽請領如附表一編號3（7）所示
      金額之住院保險理賠金，使上揭保險公司承辦人員陷於錯
      誤，依申請而如數交付理賠金額予被告Ｆ○○；再自101年9
      月16日起至同年月19日止，由被告丙○○協助以附表一編號
      3（8）所示病症辦理住院，住院天數長達4天，期間進行
      不必要之治療，出院後，由被告Ｆ○○持建生醫院所開立不
      實內容之診斷證明書向富邦人壽請領如附表一編號3（8）
      所示金額之住院保險理賠金，使前開保險公司承辦人員陷
      於錯誤，依申請而如數交付理賠金額予被告Ｆ○○；又自102
      年2月2日起至同年月6日止，由被告丙○○協助以附表一編
      號3（9）所示病症辦理住院，住院天數長達5天，期間進
      行不必要之治療，出院後，由被告Ｆ○○持建生醫院所開立
      不實內容之診斷證明書向富邦人壽請領如附表一編號3（9
      ）所示金額之住院保險理賠金，使上揭保險公司承辦人員
      陷於錯誤，依申請而如數交付理賠金額予被告Ｆ○○；再自1
      02年6月8日起至同年月10日止，由被告丙○○協助以附表一
      編號3（10）所示病症辦理住院，住院天數長達3天，期間
      進行不必要之治療，出院後，由被告Ｆ○○持建生醫院所開
      立不實內容之診斷證明書向富邦人壽請領如附表一編號3
      （10）所示金額之住院保險理賠金，使前開保險公司承辦
      人員陷於錯誤，依申請而如數交付理賠金額予被告Ｆ○○；
      又自102年7月2日起至同年月9日止，由被告丙○○協助以附
      表一編號3（11）所示病症辦理住院，住院天數長達8天，
      期間進行不必要之治療，出院後，由被告Ｆ○○持建生醫院
      所開立不實內容之診斷證明書向富邦人壽請領如附表一編
      號3（11）所示金額之住院保險理賠金，使上揭保險公司
      承辦人員陷於錯誤，依申請而如數交付理賠金額予被告Ｆ○○；再自102年9月3日起至同年月10日止，由被告丙○○協助
      以附表一編號3（12）所示病症辦理住院，住院天數長達8
      天，期間進行不必要之治療，出院後，由被告Ｆ○○持建生
      醫院所開立不實內容之診斷證明書向富邦人壽請領如附表
      一編號3（12）所示金額之住院保險理賠金，使前開保險
      公司承辦人員陷於錯誤，依申請而如數交付理賠金額予被
      告Ｆ○○；又自103年1月10日起至同年月11日止，由被告丙○○協助以附表一編號3（13）所示病症辦理住院，住院天數
      長達2天，期間進行不必要之治療，出院後，由被告Ｆ○○持
      建生醫院所開立不實內容之診斷證明書向富邦人壽請領如
      附表一編號3（13）所示金額之住院保險理賠金，使上揭
      保險公司承辦人員陷於錯誤，依申請而如數交付理賠金額
      予被告Ｆ○○。
（四）被告癸○○明知其與其子李奕達、未成年之子陳○恩（93年1
      0月生，真實姓名年籍詳卷）、陳○晧（94年9月生，真實
      姓名年籍詳卷）所受之傷害或罹患之疾病皆無住院或住院
      超過3日之必要，竟與被告丙○○共同基於意圖為自己不法
      所有之犯意聯絡，先自100年5月4日至同年月7日止，由被
      告丙○○協助李奕達以附表一編號6（1）所示病症辦理住院
      ，住院天數長達4天，期間並未實際進行必要之治療，出
      院後，由被告癸○○持建生醫院所開立不實內容之診斷證明
      書分別向富邦人壽、全球人壽請領如附表一編號6（1）所
      示金額之住院保險理賠金，使上揭保險公司承辦人員陷於
      錯誤，均依申請而如數交付理賠金額予被告癸○○；復自10
      1年1月15日至同年月18日止，由被告丙○○協助陳○恩以附
      表一編號7（1）所示病症辦理住院，住院天數長達4天，
      期間並未實際進行必要之治療，出院後，由被告癸○○持建
      生醫院所開立不實內容之診斷證明書向富邦人壽請領如附
      表一編號7（1）所示金額之住院保險理賠金，使前開保險
      公司承辦人員陷於錯誤，依申請而如數交付理賠金額予被
      告癸○○；又自101年2月4日至同年月7日止，由被告丙○○協
      助李奕達以附表一編號6（2）所示病症辦理住院，住院天
      數長達4天，期間並未實際進行必要之治療，出院後，由
      被告癸○○持建生醫院所開立不實內容之診斷證明書分別向
      富邦人壽、全球人壽請領如附表一編號6（2）所示金額之
      住院保險理賠金，使上揭保險公司承辦人員陷於錯誤，均
      依申請而如數交付理賠金額予被告癸○○；又自101年3月3
      日起至同年月6日止，由被告丙○○協助被告癸○○以附表一
      編號4所示病症辦理住院，住院天數長達4天，期間並未實
      際進行必要之治療，出院後，由被告癸○○持建生醫院所開
      立不實內容之診斷證明書向中國人壽請領如附表一編號4
      所示金額之住院保險理賠金，使前開保險公司承辦人員陷
      於錯誤，依申請而如數交付理賠金額予被告癸○○；再自10
      1年4月14日至同年月16日止，由被告丙○○協助李奕達以附
      表一編號6（3）所示病症辦理住院，住院天數長達3天，
      期間並未實際進行必要之治療，出院後，由被告癸○○持建
      生醫院所開立不實內容之診斷證明書分別向富邦人壽、新
      光人壽、全球人壽請領如附表一編號6（3）所示金額之住
      院保險理賠金，使上揭保險公司承辦人員陷於錯誤，均依
      申請而如數交付理賠金額予被告癸○○；又自101年12月14
      日至同年月18日止，由被告丙○○協助陳○晧以附表一編號8
      （1）所示病症辦理住院，住院天數長達5天，期間並未實
      際進行必要之治療，出院後，由被告癸○○持建生醫院所開
      立不實內容之診斷證明書向富邦人壽請領如附表一編號8
      （1）所示金額之住院保險理賠金，使前開保險公司承辦
      人員陷於錯誤，依申請而如數交付理賠金額予被告癸○○；
      復自102年1月4日至同年月8日止，由被告丙○○協助陳○恩
      以附表一編號7（2）所示病症辦理住院，住院天數長達5
      天，期間並未實際進行必要之治療，出院後，由被告癸○○
      持建生醫院所開立不實內容之診斷證明書向富邦人壽請領
      如附表一編號7（2）所示金額之住院保險理賠金，使上揭
      保險公司承辦人員陷於錯誤，依申請而如數交付理賠金額
      予被告癸○○；又自103年2月5日至同年月10日止，由被告
      丙○○協助李奕達以附表一編號6（4）所示病症辦理住院，
      住院天數長達6天，期間並未實際進行必要之治療，出院
      後，由被告癸○○持建生醫院所開立不實內容之診斷證明書
      向富邦人壽請領如附表一編號6（4）所示金額之住院保險
      理賠金，使前開保險公司承辦人員陷於錯誤，依申請而如
      數交付理賠金額予被告癸○○；再自103年2月6日至同年月1
      1日止，由被告丙○○協助陳○晧以附表一編號8（2）所示病
      症辦理住院，住院天數長達6天，期間並未實際進行必要
      之治療，出院後，由被告癸○○持建生醫院所開立不實內容
      之診斷證明書向富邦人壽請領如附表一編號8（2）所示金
      額之住院保險理賠金，使上揭保險公司承辦人員陷於錯誤
      ，依申請而如數交付理賠金額予被告癸○○。
（五）被告Ｂ○○明知其所受之傷害或罹患之疾病並無住院或住院
      超過5日之必要，竟與被告丙○○共同基於意圖為自己不法
      所有之犯意聯絡，先自100年3月7日起至同年月9日止，由
      被告丙○○協助以附表一編號5（1）所示病症辦理住院，住
      院天數長達3天，期間並未實際進行必要之治療，出院後
      ，由被告Ｂ○○持建生醫院所開立不實內容之診斷證明書分
      別向中國人壽、富邦人壽、康健人壽、法巴人壽請領如附
      表一編號5（1）所示金額之住院保險理賠金，使上揭保險
      公司承辦人員陷於錯誤，均依申請而如數交付理賠金額予
      被告Ｂ○○；復自100年12月29日起至101年1月1日止，由被
      告丙○○協助以附表一編號5（2）所示病症辦理住院，住院
      天數長達4天，期間並未實際進行必要之治療，出院後，
      由被告Ｂ○○持建生醫院所開立不實內容之診斷證明書分別
      向富邦人壽、康健人壽、法巴人壽、中國人壽請領如附表
      一編號5（2）所示金額之住院保險理賠金，使前開保險公
      司承辦人員陷於錯誤，均依申請而如數交付理賠金額予被
      告Ｂ○○；又自101年1月22日起至同年月25日止，由被告丙○○協助以附表一編號5（3）所示病症辦理住院，住院天數
      長達4天，期間並未實際進行必要之治療，出院後，由被
      告Ｂ○○持建生醫院所開立不實內容之診斷證明書分別向中
      國人壽、富邦人壽、康健人壽、法巴人壽請領如附表一編
      號5（3）所示金額之住院保險理賠金，使上揭保險公司承
      辦人員陷於錯誤，均依申請而如數交付理賠金額予被告Ｂ○○；再自102年1月4日起至同年月9日止，由被告丙○○協助
      以附表一編號5（4）所示病症辦理住院，住院天數長達6
      天，期間並未實際進行必要之治療，出院後，由被告Ｂ○○
      持建生醫院所開立不實內容之診斷證明書分別向中國人壽
      、富邦人壽、康健人壽請領如附表一編號5（4）所示金額
      之住院保險理賠金，使前開保險公司承辦人員陷於錯誤，
      均依申請而如數交付理賠金額予被告Ｂ○○；又自102年4月3
      日起至同年月7日止，由被告丙○○協助以附表一編號5（5
      ）所示病症辦理住院，住院天數長達5天，期間並未實際
      進行必要之治療，出院後，由被告Ｂ○○持建生醫院所開立
      不實內容之診斷證明書分別向富邦人壽、康健人壽請領如
      附表一編號5（5）所示金額之住院保險理賠金，使上揭保
      險公司承辦人員陷於錯誤，均依申請而如數交付理賠金額
      予被告Ｂ○○；再自103年1月23日起至同年月28日止，由被
      告丙○○協助以附表一編號5（6）所示病症辦理住院，住院
      天數長達6天，期間並未實際進行必要之治療，出院後，
      由被告Ｂ○○持建生醫院所開立不實內容之診斷證明書分別
      向中國人壽、富邦人壽、康健人壽請領如附表一編號5（6
      ）所示金額之住院保險理賠金，使上揭保險公司承辦人員
      陷於錯誤，均依申請而如數交付理賠金額予被告Ｂ○○。
（六）被告子○○明知其所受之傷害或罹患之疾病並無住院或住院
      超過3日之必要，竟與被告丙○○共同基於意圖為自己不法
      所有之犯意聯絡，先自100年1月17日起至同年月21日止，
      由被告丙○○協助以附表一編號9（1）所示病症辦理住院，
      住院天數長達5天，期間並未實際進行必要之治療，出院
      後，由被告子○○持建生醫院所開立不實內容之診斷證明書
      分別向富邦人壽、康健人壽、新光人壽請領如附表一編號
      9（1）所示金額之住院保險理賠金，使上揭保險公司承辦
      人員陷於錯誤，均依申請而如數交付理賠金額予被告子○○
      ；復自100年8月4日起至同年月8日止，由被告丙○○協助以
      附表一編號9（2）所示病症辦理住院，住院天數長達5天
      ，期間進行不必要之治療，出院後，由被告子○○持建生醫
      院所開立不實內容之診斷證明書分別向富邦人壽、康健人
      壽、新光人壽、臺銀人壽、遠雄人壽請領如附表一編號9
      （2）所示金額之住院保險理賠金，使前開保險公司承辦
      人員陷於錯誤，均依申請而如數交付理賠金額予被告子○○
      ；又自100年12月13日起至同年月15日止，由被告丙○○協
      助以附表一編號9（3）所示病症辦理住院，住院天數長達
      3天，期間並未實際進行必要之治療，出院後，由被告子○○持建生醫院所開立不實內容之診斷證明書分別向富邦人
      壽、康健人壽、新光人壽、臺銀人壽、遠雄人壽請領如附
      表一編號9（3）所示金額之住院保險理賠金，使上揭保險
      公司承辦人員陷於錯誤，均依申請而如數交付理賠金額予
      被告子○○；再自101年1月28日起至同年2月1日止，由被告
      丙○○協助以附表一編號9（4）所示病症辦理住院，住院天
      數長達5天，期間並未實際進行必要之治療，出院後，由
      被告子○○持建生醫院所開立不實內容之診斷證明書分別向
      富邦人壽、康健人壽、新光人壽、臺銀人壽、遠雄人壽請
      領如附表一編號9（4）所示金額之住院保險理賠金，使前
      開保險公司承辦人員陷於錯誤，均依申請而如數交付理賠
      金額予子○○；又自101年4月26日起至同年5月2日止，由被
      告丙○○協助以附表一編號9（5）所示病症辦理住院，住院
      天數長達7天，期間並未實際進行必要之治療，出院後，
      由被告子○○持建生醫院所開立不實內容之診斷證明書分別
      向富邦人壽、康健人壽、新光人壽、臺銀人壽、遠雄人壽
      請領如附表一編號9（5）所示金額之住院保險理賠金，使
      上揭保險公司承辦人員陷於錯誤，均依申請而如數交付理
      賠金額予被告子○○。
（七）被告丑○○明知其所受之傷害或罹患之疾病並無住院或住院
      超過3日之必要，竟與被告丙○○共同基於意圖為自己不法
      所有之犯意聯絡，先自101年1月28日起至同年月31日止，
      由被告丙○○協助以附表一編號10（1）所示病症辦理住院
      ，住院天數長達4天，期間並未實際進行必要之治療，出
      院後，由被告丑○○持建生醫院所開立不實內容之診斷證明
      書分別向富邦人壽、新光人壽請領如附表一編號10（1）
      所示金額之住院保險理賠金，使上揭保險公司承辦人員陷
      於錯誤，均依申請而如數交付理賠金額予被告丑○○；復自
      103年2月8日起至同年月13日止，由被告丙○○協助以附表
      一編號10（2）所示病症辦理住院，住院天數長達6天，期
      間並未實際進行必要之治療，出院後，由被告丑○○持建生
      醫院所開立不實內容之診斷證明書向富邦人壽請領如附表
      一編號10（2）所示金額之住院保險理賠金，使前揭保險
      公司承辦人員陷於錯誤，依申請而如數交付理賠金額予被
      告丑○○。
（八）被告寅○○、Ａ○○2人為夫妻關係，均明知其等之子李成文、
      未成年之子李○丞（94年11月生，真實姓名年籍詳卷）、
      女李雅姿所受之傷害或罹患之疾病並無住院或住院超過3
      日之必要，被告寅○○亦明知其所受之傷害或罹患之疾病並
      無住院或住院超過3日之必要，被告寅○○、Ａ○○竟與被告丙○○共同基於意圖為自己不法所有之犯意聯絡，先自101年1
      月15日起至同年月18日止，由丙○○協助李成文以附表一編
      號13（1）所示病症辦理住院，住院天數長達4天，期間並
      未實際進行必要之治療，出院後，由被告寅○○、Ａ○○持建
      生醫院所開立不實內容之診斷證明書分別向中國人壽、三
      商美邦人壽、富邦人壽請領如附表一編號13（1）所示金
      額之住院保險理賠金，使上揭保險公司承辦人員陷於錯誤
      ，均依申請而如數交付理賠金額予被告寅○○、Ａ○○；復自1
      01年2月4日起至同年月8日止，由丙○○協助被告寅○○以附
      表一編號11（1）所示病症辦理住院，住院天數長達5天，
      期間並未實際進行必要之治療，出院後，由被告寅○○持建
      生醫院所開立不實內容之診斷證明書分別向中國人壽、全
      球人壽、南山人壽、康健人壽、新光人壽請領如附表一編
      號11（1）所示金額之住院保險理賠金，使前開保險公司
      承辦人員陷於錯誤，均依申請而如數交付理賠金額予被告
      寅○○；又自102年2月7日起至同年月12日止，由被告丙○○
      協助李成文、李雅姿分別以附表一編號13（2）、15所示
      病症辦理住院，住院天數均長達6天，期間並未實際進行
      必要之治療，出院後，由被告寅○○、Ａ○○持建生醫院所開
      立不實內容之診斷證明書分別向三商美邦人壽、中國人壽
      、富邦人壽請領如附表一編號13（2）、15所示金額之住
      院保險理賠金，使上揭保險公司承辦人員陷於錯誤，均依
      申請而如數交付理賠金額予被告寅○○、Ａ○○；復自102年7
      月12日起至同年月18日止，由丙○○協助被告寅○○以附表一
      編號11（2）所示病症辦理住院，住院天數長達7天，期間
      並未實際進行必要之治療，出院後，由被告寅○○持建生醫
      院所開立不實內容之診斷證明書分別向中國人壽、全球人
      壽、南山人壽、康健人壽、新光人壽、國泰人壽請領如附
      表一編號11（2）所示金額之住院保險理賠金，使前開保
      險公司承辦人員陷於錯誤，均依申請而如數交付理賠金額
      予被告寅○○；再自102年7月5日起至同年月9日止，由被告
      丙○○協助李成文以附表一編號13（3）所示病症辦理住院
      ，住院天數長達5天，期間並未實際進行必要之治療，出
      院後，由被告寅○○、Ａ○○持建生醫院所開立不實內容之診
      斷證明書分別向三商美邦人壽、中國人壽、富邦人壽請領
      如附表一編號13（3）所示金額之住院保險理賠金，使上
      揭保險公司承辦人員陷於錯誤，均依申請而如數交付理賠
      金額予被告寅○○、Ａ○○；又自103年1月23日起至同年月28
      日止，由被告丙○○協助被告寅○○以附表一編號11（3）所
      示病症辦理住院，住院天數長達6天，期間並未實際進行
      必要之治療，出院後，由被告寅○○持建生醫院所開立不實
      內容之診斷證明書分別向全球人壽、南山人壽、康健人壽
      、新光人壽請領如附表一編號11（3）所示金額之住院保
      險理賠金，使前開保險公司承辦人員陷於錯誤，均依申請
      而如數交付理賠金額予被告寅○○，被告寅○○並欲向中國人
      壽請領住院保險理賠金，然因中國人壽未給付，無從取得
      款項而未遂；再自103年1月23日起至同年月27日止，由被
      告丙○○協助李○丞以附表一編號14所示病症辦理住院，住
      院天數長達5天，期間並未實際進行必要之治療，出院後
      ，由被告寅○○持建生醫院所開立不實內容之診斷證明書分
      別向三商美邦人壽、南山人壽、富邦人壽請領如附表一編
      號14所示金額之住院保險理賠金，使上揭保險公司承辦人
      員陷於錯誤，均依申請而如數交付理賠金額予被告寅○○，
      被告Ａ○○並欲向中國人壽請領住院保險理賠金，然因中國
      人壽未給付，無從取得款項而未遂。
（九）被告Ａ○○明知其所受之傷害或罹患之疾病並無住院或住院
      超過3日之必要，竟與被告丙○○共同基於意圖為自己不法
      所有之犯意聯絡，先自100年12月26日起至同年月29日止
      ，由被告丙○○協助以附表一編號12（1）所示病症辦理住
      院，住院天數長達4天，期間並未實際進行必要之治療，
      出院後，由被告Ａ○○持建生醫院所開立不實內容之診斷證
      明書分別向中國人壽、臺灣人壽、南山人壽請領如附表一
      編號12（1）所示金額之住院保險理賠金，使上揭保險公
      司承辦人員陷於錯誤，均依申請而如數交付理賠金額予被
      告Ａ○○；復自101年1月22日起至同年月25日止，由被告丙○○協助以附表一編號12（2）所示病症辦理住院，住院天數
      長達4天，期間並未實際進行必要之治療，出院後，由被
      告Ａ○○持建生醫院所開立不實內容之診斷證明書分別向臺
      灣人壽、南山人壽、遠雄人壽請領如附表一編號12（2）
      所示金額之住院保險理賠金，使前開保險公司承辦人員陷
      於錯誤，均依申請而如數交付理賠金額予被告Ａ○○；又自1
      02年1月16日起至同年月19日止，由被告丙○○協助以附表
      一編號12（3）所示病症辦理住院，住院天數長達4天，期
      間並未實際進行必要之治療，出院後，由被告Ａ○○持建生
      醫院所開立不實內容之診斷證明書分別向臺灣人壽、南山
      人壽、遠雄人壽、幸福人壽請領如附表一編號12（3）所
      示金額之住院保險理賠金，使上揭保險公司承辦人員陷於
      錯誤，均依申請而如數交付理賠金額予被告Ａ○○。
（十）被告辛○○明知其所受之傷害或罹患之疾病並無住院或住院
      超過3日之必要，竟與被告丙○○共同基於意圖為自己不法
      所有之犯意聯絡，先自101年1月30日起至同年2月3日止，
      由被告丙○○協助以附表一編號16（1）所示病症辦理住院
      ，住院天數長達5天，期間並未實際進行必要之治療，出
      院後，由被告辛○○持建生醫院所開立不實內容之診斷證明
      書分別向三商美邦人壽、中國人壽、全球人壽、南山人壽
      、國泰人壽、康健人壽、富邦人壽、新光人壽請領如附表
      一編號16（1）所示金額之住院保險理賠金，使上揭保險
      公司承辦人員陷於錯誤，均依申請而如數交付理賠金額予
      被告辛○○；復自101年7月20日起至同年月25日止，由被告
      丙○○協助以附表一編號16（2）所示病症辦理住院，住院
      天數長達6天，期間並未實際進行必要之治療，出院後，
      由被告辛○○持建生醫院所開立不實內容之診斷證明書分別
      向三商美邦人壽、中國人壽、全球人壽、國泰人壽、康健
      人壽、富邦人壽、新光人壽請領如附表一編號16（2）所
      示金額之住院保險理賠金，使前開保險公司承辦人員陷於
      錯誤，均依申請而如數交付理賠金額予被告辛○○；又自10
      1年12月14日起至同年月19日止，由被告丙○○協助以附表
      一編號16（3）所示病症辦理住院，住院天數長達5天，期
      間並未實際進行必要之治療，出院後，由被告辛○○持建生
      醫院所開立不實內容之診斷證明書分別向三商美邦人壽、
      中國人壽、全球人壽、南山人壽、國泰人壽、康健人壽、
      富邦人壽、新光人壽請領如附表一編號16（3）所示金額
      之住院保險理賠金，使上揭保險公司承辦人員陷於錯誤，
      均依申請而如數交付理賠金額予被告辛○○；再自103年2月
      7日起至同年月9日止，由被告丙○○協助以附表一編號16（
      4）所示病症辦理住院，住院天數長達3天，期間並未實際
      進行必要之治療，出院後，由被告辛○○持建生醫院所開立
      不實內容之診斷證明書分別向三商美邦人壽、中國人壽、
      全球人壽、南山人壽、國泰人壽、康健人壽、富邦人壽請
      領如附表一編號16（4）所示金額之住院保險理賠金，使
      前開保險公司承辦人員陷於錯誤，均依申請而如數交付理
      賠金額予被告辛○○，另向新光人壽所申請之住院保險理賠
      金，因新光人壽未給付，無從取得款項而未遂。
（十一）甲○○明知其女黃宇珽、黃宇婕所受之傷害或罹患之疾病
        並無住院或住院超過4日之必要，竟與被告丙○○共同基
        於意圖為自己不法所有之犯意聯絡，先自101年1月30日
        起至同年2月2日止，由被告丙○○協助黃宇珽以附表一編
        號17所示病症辦理住院，住院天數長達4天，期間並未
        實際進行必要之治療，出院後，由被告甲○○持建生醫院
        所開立不實內容之診斷證明書分別向中國人壽、中信人
        壽、國泰人壽請領如附表一編號17所示金額之住院保險
        理賠金，使上揭保險公司承辦人員陷於錯誤，均依申請
        而如數交付理賠金額予被告甲○○；復自103年2月4日起
        至同年月10日止，由被告丙○○協助黃宇婕以附表一編號
        18所示病症辦理住院，住院天數長達7天，期間並未實
        際進行必要之治療，出院後，由被告甲○○持建生醫院所
        開立不實內容之診斷證明書分別向國泰人壽、富邦人壽
        請領如附表一編號18所示金額之住院保險理賠金，使前
        開保險公司承辦人員陷於錯誤，均依申請而如數交付理
        賠金額予被告甲○○。
（十二）被告未○○明知其未成年之女王○驊（92年1月生，真實姓
        名年籍詳卷）、王○宜（93年3月生，真實姓名年籍詳卷
        ）所受之傷害或罹患之疾病並無住院或住院超過5日之
        必要，竟與被告丙○○共同基於意圖為自己不法所有之犯
        意聯絡，先自101年7月20日起至同年月24日止，由被告
        丙○○協助王○驊、王○宜2人分別以附表一編號19（1）、
        20（1）所示病症辦理住院，住院天數均長達5天，期間
        並未實際進行必要之治療，出院後，由被告未○○持建生
        醫院所開立不實內容之診斷證明書分別向國泰人壽、新
        光人壽、遠雄人壽請領如附表一編號19（1）、20（1）
        所示金額之住院保險理賠金，使上揭保險公司承辦人員
        陷於錯誤，均依申請而如數交付理賠金額予被告未○○；
        復自102年3月26日起至同年月31日止，由被告丙○○協助
        王○驊、王○宜2人分別以附表一編號19（2）、20（2）
        所示病症辦理住院，住院天數均長達6天，期間並未實
        際進行必要之治療，出院後，由被告未○○持建生醫院所
        開立不實內容之診斷證明書分別向國泰人壽、新光人壽
        、遠雄人壽請領如附表一編號19（2）、20（2）所示金
        額之住院保險理賠金，使前開保險公司承辦人員陷於錯
        誤，均依申請而如數交付理賠金額予被告未○○。
（十三）被告Ｊ○○明知其與其女許佩慈所受之傷害或罹患之疾病
        並無住院或住院超過4日之必要，竟與被告丙○○共同基
        於意圖為自己不法所有之犯意聯絡，先自100年2月2日
        起至同年月6日止，由被告丙○○協助被告Ｊ○○以附表一編
        號23（1）所示病症辦理住院，住院天數長達5天，期間
        並未實際進行必要之治療，出院後，由被告Ｊ○○持建生
        醫院所開立不實內容之診斷證明書分別向全球人壽、國
        寶人壽、富邦人壽請領如附表一編號23（1）所示金額
        之住院保險理賠金，使上揭保險公司承辦人員陷於錯誤
        ，均依申請而如數交付理賠金額予被告Ｊ○○；復自100年
        8月14日起至同年月17日止，由被告丙○○協助許佩慈以
        附表一編號21所示病症辦理住院，住院天數長達4天，
        期間進行不必要之治療，出院後，由被告Ｊ○○持建生醫
        院所開立不實內容之診斷證明書分別向中國人壽、全球
        人壽、富邦人壽、臺銀人壽請領如附表一編號21所示金
        額之住院保險理賠金，使前開保險公司承辦人員陷於錯
        誤，均依申請而如數交付理賠金額予被告Ｊ○○；又自100
        年12月8日起至同年月13日止，由被告丙○○協助被告Ｊ○○
        以附表一編號23（2）所示病症辦理住院，住院天數長
        達6天，期間進行不必要之治療，出院後，由被告Ｊ○○持
        建生醫院所開立不實內容之診斷證明書分別向全球人壽
        、國寶人壽、富邦人壽請領如附表一編號23（2）所示
        金額之住院保險理賠金，使上揭保險公司承辦人員陷於
        錯誤，均依申請而如數交付理賠金額予被告Ｊ○○；再自1
        01年3月15日起至同年月20日止，由被告丙○○協助被告Ｊ
        ○○以附表一編號23（3）所示病症辦理住院，住院天數
        長達6天，期間並未實際進行必要之治療，出院後，由
        被告Ｊ○○持建生醫院所開立不實內容之診斷證明書分別
        向全球人壽、國寶人壽、富邦人壽請領如附表一編號23
        （3）所示金額之住院保險理賠金，使前開保險公司承
        辦人員陷於錯誤，均依申請而如數交付理賠金額予被告
        Ｊ○○；又自101年8月9日起至同年月14日止，由被告丙○○
        協助被告Ｊ○○以附表一編號23（4）所示病症辦理住院，
        住院天數長達6天，期間並未實際進行必要之治療，出
        院後，由被告Ｊ○○持建生醫院所開立不實內容之診斷證
        明書分別向國寶人壽、富邦人壽請領如附表一編號23（
        4）所示金額之住院保險理賠金，使上揭保險公司承辦
        人員陷於錯誤，均依申請而如數交付理賠金額予被告Ｊ○○；再自102年3月18日起至同年月23日止，由被告丙○○
        協助被告Ｊ○○以附表一編號23（5）所示病症辦理住院，
        住院天數長達6天，期間並未實際進行必要之治療，出
        院後，由被告Ｊ○○持建生醫院所開立不實內容之診斷證
        明書向富邦人壽請領如附表一編號23（5）所示金額之
        住院保險理賠金，使前開保險公司承辦人員陷於錯誤，
        均依申請而如數交付理賠金額予被告Ｊ○○。
（十四）被告黃○○明知其所受之傷害或罹患之疾病並無住院或住
        院超過3日之必要，竟與其母即被告Ｊ○○及被告丙○○共同
        基於意圖為自己不法所有之犯意聯絡，先自100年12月3
        日起至同年月5日止，由被告丙○○協助以附表一編號22
        （1）所示病症辦理住院，住院天數長達3天，期間進行
        不必要之治療，出院後，由被告Ｊ○○持建生醫院所開立
        不實內容之診斷證明書分別向中國人壽、全球人壽、國
        寶人壽、富邦人壽請領如附表一編號22（1）所示金額
        之住院保險理賠金，使上揭保險公司承辦人員陷於錯誤
        ，均依申請而如數交付理賠金額予被告黃○○；復自102
        年7月4日起至同年月8日止，由被告丙○○協助以附表一
        編號22（2）所示病症辦理住院，住院天數長達5天，期
        間並未實際進行必要之治療，出院後，由被告Ｊ○○持建
        生醫院所開立不實內容之診斷證明書分別向中國人壽、
        全球人壽、國寶人壽、遠雄人壽請領如附表一編號22（
        2）所示金額之住院保險理賠金，使前開保險公司承辦
        人員陷於錯誤，均依申請而如數交付理賠金額予被告黃
        ○○。
（十五）被告Ｋ○○明知其所受之傷害或罹患之疾病並無住院或住
        院超過4日之必要，竟與被告丙○○共同基於意圖為自己
        不法所有之犯意聯絡，先自100年7月17日起至同年月21
        日止，由被告丙○○協助以附表一編號24（1）所示病症
        辦理住院，住院天數長達5天，期間並未實際進行必要
        之治療，出院後，由被告Ｋ○○持建生醫院所開立不實內
        容之診斷證明書向富邦人壽請領如附表一編號24（1）
        所示金額之住院保險理賠金，使上揭保險公司承辦人員
        陷於錯誤，依申請而如數交付理賠金額予被告Ｋ○○；復
        自101年1月19日起至同年月22日止，由被告丙○○協助以
        附表一編號24（2）所示病症辦理住院，住院天數長達4
        天，期間並未實際進行必要之治療，出院後，由被告Ｋ○○持建生醫院所開立不實內容之診斷證明書向富邦人壽
        請領如附表一編號24（2）所示金額之住院保險理賠金
        ，使前開保險公司承辦人員陷於錯誤，依申請而如數交
        付理賠金額予被告Ｋ○○；又自102年3月22日起至同年月2
        6日止，由被告丙○○協助以附表一編號24（3）所示病症
        辦理住院，住院天數長達5天，期間並未實際進行必要
        之治療，出院後，由被告Ｋ○○持建生醫院所開立不實內
        容之診斷證明書向富邦人壽請領如附表一編號24（3）
        所示金額之住院保險理賠金，使上揭保險公司承辦人員
        陷於錯誤，依申請而如數交付理賠金額予被告Ｋ○○。
（十六）被告玄○○明知其所受之傷害或罹患之疾病並無住院或住
        院超過4日之必要，竟與被告丙○○共同基於意圖為自己
        不法所有之犯意聯絡，先自100年7月16日起至同年月20
        日止，由被告丙○○協助以附表一編號25（1）所示病症
        辦理住院，住院天數長達5天，期間並未實際進行必要
        之治療，出院後，由被告玄○○持建生醫院所開立不實內
        容之診斷證明書分別向全球人壽、國寶人壽、富邦人壽
        請領如附表一編號25（1）所示金額之住院保險理賠金
        ，使上揭保險公司承辦人員陷於錯誤，均依申請而如數
        交付理賠金額予被告玄○○；復自101年1月27日起至同年
        月31日止，由被告丙○○協助以附表一編號25（2）所示
        病症辦理住院，住院天數長達5天，期間進行不必要之
        治療，出院後，由被告玄○○持建生醫院所開立不實內容
        之診斷證明書分別向全球人壽、國寶人壽、富邦人壽請
        領如附表一編號25（2）所示金額之住院保險理賠金，
        使前開保險公司承辦人員陷於錯誤，均依申請而如數交
        付理賠金額予被告玄○○；又自102年2月16日起至同年月
        19日止，由被告丙○○協助以附表一編號25（3）所示病
        症辦理住院，住院天數長達4天，期間並未實際進行必
        要之治療，出院後，由被告玄○○持建生醫院所開立不實
        內容之診斷證明書分別向全球人壽、國寶人壽、富邦人
        壽請領如附表一編號25（3）所示金額之住院保險理賠
        金，使上揭保險公司承辦人員陷於錯誤，均依申請而如
        數交付理賠金額予被告玄○○。
（十七）被告地○○明知其所受之傷害或罹患之疾病並無住院或住
        院超過5日之必要，竟與被告丙○○共同基於意圖為自己
        不法所有之犯意聯絡，先自102年11月4日起至同年月9
        日止，由被告丙○○協助以附表一編號26（1）所示病症
        辦理住院，住院天數長達6天，期間並未實際進行必要
        之治療，出院後，由被告地○○持建生醫院所開立不實內
        容之診斷證明書向南山人壽請領如附表一編號26（1）
        所示金額之住院保險理賠金，使上揭保險公司承辦人員
        陷於錯誤，依申請而如數交付理賠金額予被告地○○；復
        自103年1月16日起至同年月21日止，由被告丙○○協助以
        附表一編號26（2）所示病症辦理住院，住院天數長達6
        天，期間進行不必要之治療，出院後，由被告地○○持建
        生醫院所開立不實內容之診斷證明書向南山人壽請領如
        附表一編號26（2）所示金額之住院保險理賠金，使前
        開保險公司承辦人員陷於錯誤，依申請而如數交付理賠
        金額予被告地○○。
（十八）被告己○○明知其所受之傷害或罹患之疾病並無住院或住
        院超過5日之必要，竟與被告丙○○共同基於意圖為自己
        不法所有之犯意聯絡，先自102年5月20日起至同年月24
        日止，由被告丙○○協助以附表一編號27（1）所示病症
        辦理住院，住院天數長達5天，期間並未實際進行必要
        之治療，出院後，由被告己○○持建生醫院所開立不實內
        容之診斷證明書向南山人壽請領如附表一編號27（1）
        所示金額之住院保險理賠金，使上揭保險公司承辦人員
        陷於錯誤，依申請而如數交付理賠金額予被告己○○；復
        自102年8月16日起至同年月21日止，由被告丙○○協助以
        附表一編號27（2）所示病症辦理住院，住院天數長達6
        天，期間並未實際進行必要之治療，出院後，由被告己○○持建生醫院所開立不實內容之診斷證明書向南山人壽
        請領如附表一編號27（2）所示金額之住院保險理賠金
        ，使前開保險公司承辦人員陷於錯誤，依申請而如數交
        付理賠金額予被告己○○。
（十九）被告Ｇ○○明知其與其女林于瑄、其子林詠彬所受之傷害
        或罹患之疾病並無住院或住院超過4日之必要，竟與被
        告丙○○共同基於意圖為自己不法所有之犯意聯絡，先自
        100年1月2日起至同年月5日止，由被告丙○○協助被告Ｇ○○以附表一編號28（1）所示病症辦理住院，住院天數長
        達4天，期間並未實際進行必要之治療，出院後，由被
        告Ｇ○○持建生醫院所開立不實內容之診斷證明書分別向
        國泰人壽、富邦人壽請領如附表一編號28（1）所示金
        額之住院保險理賠金，使上揭保險公司承辦人員陷於錯
        誤，均依申請而如數交付理賠金額予被告Ｇ○○；復自100
        年1月29日起至同年2月2日止，由被告丙○○協助林于瑄
        、林詠彬分別以附表一編號30（1）、32（1）所示病症
        辦理住院，住院天數均長達5天，期間並未實際進行必
        要之治療，出院後，由被告Ｇ○○持建生醫院所開立不實
        內容之診斷證明書向國泰人壽請領如附表一編號30（1
        ）、32（1）所示金額之住院保險理賠金，使前開保險
        公司承辦人員陷於錯誤，依申請而如數交付理賠金額予
        被告Ｇ○○；又自100年4月5日起至同年月9日止，由被告
        丙○○協助林于瑄以附表一編號30（2）所示病症辦理住
        院，住院天數長達5天，期間並未實際進行必要之治療
        ，出院後，由被告Ｇ○○持建生醫院所開立不實內容之診
        斷證明書向國泰人壽請領如附表一編號30（2）所示金
        額之住院保險理賠金，使上揭保險公司承辦人員陷於錯
        誤，依申請而如數交付理賠金額予被告Ｇ○○；復自100年
        5月14日起至同年月18日止，由被告丙○○協助被告Ｇ○○以
        附表一編號28（2）所示病症辦理住院，住院天數長達5
        天，期間並未實際進行必要之治療，出院後，由被告Ｇ○○持建生醫院所開立不實內容之診斷證明書分別向國泰
        人壽、富邦人壽請領如附表一編號28（2）所示金額之
        住院保險理賠金，使上揭保險公司承辦人員陷於錯誤，
        均依申請而如數交付理賠金額予被告Ｇ○○；再自100年7
        月30日起至同年8月3日止，由被告丙○○協助林詠彬以附
        表一編號32（2）所示病症辦理住院，住院天數長達5天
        ，期間並未實際進行必要之治療，出院後，由被告Ｇ○○
        持建生醫院所開立不實內容之診斷證明書向國泰人壽請
        領如附表一編號32（2）所示金額之住院保險理賠金，
        使前開保險公司承辦人員陷於錯誤，依申請而如數交付
        理賠金額予被告Ｇ○○；又自100年10月1日起至同年月5日
        止，由被告丙○○協助被告Ｇ○○以附表一編號28（3）所示
        病症辦理住院，住院天數長達5天，期間並未實際進行
        必要之治療，出院後，由被告Ｇ○○持建生醫院所開立不
        實內容之診斷證明書分別向國泰人壽、富邦人壽請領如
        附表一編號28（3）所示金額之住院保險理賠金，使前
        開保險公司承辦人員陷於錯誤，均依申請而如數交付理
        賠金額予被告Ｇ○○；再自101年1月14日起至同年月18日
        止，由被告丙○○協助林于瑄以附表一編號30（3）所示
        病症辦理住院，住院天數長達5天，期間並未實際進行
        必要之治療，出院後，由被告Ｇ○○持建生醫院所開立不
        實內容之診斷證明書向國泰人壽請領如附表一編號30（
        3）所示金額之住院保險理賠金，使上揭保險公司承辦
        人員陷於錯誤，依申請而如數交付理賠金額予被告Ｇ○○
        ；又自101年2月18日起至同年月21日止，由被告丙○○協
        助被告Ｇ○○以附表編號28（4）所示之病症辦理住院，住
        院天數長達4天，期間並未實際進行必要之治療，出院
        後，由被告Ｇ○○持建生醫院所開立不實內容之診斷證明
        書分別向國泰人壽、富邦人壽請領如附表一編號28（4
        ）所示金額之住院保險理賠金，使前開保險公司承辦人
        員陷於錯誤，均依申請而如數交付理賠金額予被告Ｇ○○
        ；復自101年7月19日起至同年月23日止，由被告丙○○協
        助林詠彬以附表一編號32（3）所示病症辦理住院，住
        院天數長達5天，期間並未實際進行必要之治療，出院
        後，由被告Ｇ○○持建生醫院所開立不實內容之診斷證明
        書向國泰人壽請領如附表一編號32（3）所示金額之住
        院保險理賠金，使上揭保險公司承辦人員陷於錯誤，依
        申請而如數交付理賠金額予被告Ｇ○○；再自101年10月1
        日起至同年月5日止，由被告丙○○協助林于瑄以附表一
        編號30（4）所示病症辦理住院，住院天數長達5天，期
        間並未實際進行必要之治療，出院後，由被告Ｇ○○持建
        生醫院所開立不實內容之診斷證明書向國泰人壽請領如
        附表一編號30（4）所示金額之住院保險理賠金，使前
        開保險公司承辦人員陷於錯誤，依申請而如數交付理賠
        金額予被告Ｇ○○；又自102年1月10日起至同年月16日止
        ，由被告丙○○協助被告Ｇ○○以附表一編號28（5）所示病
        症辦理住院，住院天數長達7天，期間並未實際進行必
        要之治療，出院後，由被告Ｇ○○持建生醫院所開立不實
        內容之診斷證明書分別向國泰人壽、富邦人壽、康健人
        壽請領如附表一編號28（5）所示金額之住院保險理賠
        金，使上揭保險公司承辦人員陷於錯誤，均依申請而如
        數交付理賠金額予被告Ｇ○○；復自102年7月12日起至同
        年月16日止，由被告丙○○協助林于瑄以附表一編號30（
        5）所示病症辦理住院，住院天數長達5天，期間並未實
        際進行必要之治療，出院後，由被告Ｇ○○持建生醫院所
        開立不實內容之診斷證明書向國泰人壽請領如附表一編
        號30（5）所示金額之住院保險理賠金，使前開保險公
        司承辦人員陷於錯誤，依申請而如數交付理賠金額予被
        告Ｇ○○；再自103年1月21日起至同年月25日止，由被告
        丙○○協助林于瑄以附表一編號30（6）所示病症辦理住
        院，住院天數長達5天，期間並未實際進行必要之治療
        ，出院後，由被告Ｇ○○持建生醫院所開立不實內容之診
        斷證明書分別向國泰人壽、遠雄人壽請領如附表一編號
        30（6）所示金額之住院保險理賠金，使上揭保險公司
        承辦人員陷於錯誤，均依申請而如數交付理賠金額予被
        告Ｇ○○；又自103年2月14日起至同年月18日止，由被告
        丙○○協助被告Ｇ○○以附表一編號28（6）所示病症辦理住
        院，住院天數長達5天，期間並未實際進行必要之治療
        ，出院後，由被告Ｇ○○持建生醫院所開立不實內容之診
        斷證明書分別向國泰人壽、富邦人壽請領如附表一編號
        28（6）所示金額之住院保險理賠金，使前開保險公司
        承辦人員陷於錯誤，均依申請而如數交付理賠金額予被
        告Ｇ○○。
（二十）被告酉○○明知其所受之傷害或罹患之疾病並無住院或住
        院超過5日之必要，竟與被告丙○○共同基於意圖為自己
        不法所有之犯意聯絡，先自100年2月24日起至同年3月1
        日止，由被告丙○○協助以附表一編號29（1）所示病症
        辦理住院，住院天數長達6天，期間並未實際進行必要
        之治療，出院後，由被告酉○○持建生醫院所開立不實內
        容之診斷證明書分別向三商美邦人壽、國泰人壽、富邦
        人壽請領如附表一編號29（1）所示金額之住院保險理
        賠金，使上揭保險公司承辦人員陷於錯誤，均依申請而
        如數交付理賠金額予被告酉○○；復自100年4月13日起至
        同年月19日止，由被告丙○○協助以附表一編號29（2）
        所示病症辦理住院，住院天數長達7天，期間並未實際
        進行必要之治療，出院後，由被告酉○○持建生醫院所開
        立不實內容之診斷證明書分別向三商美邦人壽、國泰人
        壽、富邦人壽請領如附表一編號29（2）所示金額之住
        院保險理賠金，使前開保險公司承辦人員陷於錯誤，均
        依申請而如數交付理賠金額予被告酉○○；又自102年9月
        1日起至同年月6日止，由被告丙○○協助以附表一編號29
        （3）所示病症辦理住院，住院天數長達6天，期間並未
        實際進行必要之治療，出院後，由被告酉○○持建生醫院
        所開立不實內容之診斷證明書分別向三商美邦人壽、康
        健人壽、富邦人壽、遠雄人壽請領如附表一編號29（3
        ）所示金額之住院保險理賠金，使上揭保險公司承辦人
        員陷於錯誤，均依申請而如數交付理賠金額予被告酉○○
        。
（二十一）被告申○○明知其所受之傷害或罹患之疾病並無住院或
          住院超過4日之必要，竟與被告丙○○共同基於意圖為
          自己不法所有之犯意聯絡，先自102年3月8日（應為1
          02年3月18日）起至同年月21日止，由被告丙○○協助
          以附表一編號31（3）所示病症辦理住院，住院天數
          長達4天，期間並未實際進行必要之治療，出院後，
          由被告申○○持建生醫院所開立不實內容之診斷證明書
          向國泰人壽請領如附表一編號31（3）所示金額之住
          院保險理賠金，使上揭保險公司承辦人員陷於錯誤，
          依申請而如數交付理賠金額予被告申○○；復自102年7
          月29日起至同年8月3日止，由被告丙○○協助以附表一
          編號31（4）所示病症辦理住院，住院天數長達6天，
          期間並未實際進行必要之治療，出院後，由被告申○○
          持建生醫院所開立不實內容之診斷證明書向國泰人壽
          請領如附表一編號31（4）所示金額之住院保險理賠
          金，使前開保險公司承辦人員陷於錯誤，依申請而如
          數交付理賠金額予被告申○○。
（二十二）被告宙○○明知其所受之傷害或罹患之疾病並無住院或
          住院超過4日之必要，竟與被告丙○○共同基於意圖為
          自己不法所有之犯意聯絡，先自100年4月14日起至同
          年月18日止，由被告丙○○協助以附表一編號33（1）
          所示病症辦理住院，住院天數長達5天，期間並未實
          際進行必要之治療，出院後，由被告宙○○持建生醫院
          所開立不實內容之診斷證明書分別向中國人壽、國泰
          人壽請領如附表一編號33（1）所示金額之住院保險
          理賠金，使上揭保險公司承辦人員陷於錯誤，均依申
          請而如數交付理賠金額予被告宙○○；復自101年5月14
          日起至同年月17日止，由被告丙○○協助以附表一編號
          33（2）所示病症辦理住院，住院天數長達4天，期間
          並未實際進行必要之治療，出院後，由被告宙○○持建
          生醫院所開立不實內容之診斷證明書分別向中國人壽
          、國泰人壽、友邦人壽請領如附表一編號33（2）所
          示金額之住院保險理賠金，使前開保險公司承辦人員
          陷於錯誤，均依申請而如數交付理賠金額予被告宙○○
          。
（二十三）被告庚○○明知其所受之傷害或罹患之疾病並無住院或
          住院超過5日之必要，竟與被告丙○○共同基於意圖為
          自己不法所有之犯意聯絡，先自100年4月14日起至同
          年月18日止，由被告丙○○協助以附表一編號34（1）
          所示病症辦理住院，住院天數長達5天，期間並未實
          際進行必要之治療，出院後，由被告庚○○持建生醫院
          所開立不實內容之診斷證明書分別向台壽保產險、明
          台產險、國泰人壽、新安東京產險、中國人壽請領如
          附表一編號34（1）所示金額之住院保險理賠金，使
          上揭保險公司承辦人員陷於錯誤，均依申請而如數交
          付理賠金額予被告庚○○；復自101年4月12日起至同年
          月16日止，由被告丙○○協助以附表一編號34（2）所
          示病症辦理住院，住院天數長達5天，期間並未實際
          進行必要之治療，出院後，由被告庚○○持建生醫院所
          開立不實內容之診斷證明書分別向中國人壽、全球人
          壽、國泰人壽、新安東京產險請領如附表一編號34（
          2）所示金額之住院保險理賠金，使前開保險公司承
          辦人員陷於錯誤，均依申請而如數交付理賠金額予被
          告庚○○；又自102年4月13日起至同年月18日止，由被
          告丙○○協助以附表一編號34（3）所示病症辦理住院
          ，住院天數長達6天，期間並未實際進行必要之治療
          ，出院後，由被告庚○○持建生醫院所開立不實內容之
          診斷證明書分別向中國人壽、國泰人壽請領如附表一
          編號34（3）所示金額之住院保險理賠金，使上揭保
          險公司承辦人員陷於錯誤，均依申請而如數交付理賠
          金額予被告庚○○；再自102年10月3日起至同年月10日
          止，由被告丙○○協助以附表一編號34（4）所示病症
          辦理住院，住院天數長達8天，期間並未實際進行必
          要之治療，出院後，由被告庚○○持建生醫院所開立不
          實內容之診斷證明書分別向中國人壽、全球人壽、國
          泰人壽請領如附表一編號34（4）所示金額之住院保
          險理賠金，使前開保險公司承辦人員陷於錯誤，均依
          申請而如數交付理賠金額予被告庚○○；又自103年2月
          10日起至同年月15日止，由被告丙○○協助以附表一編
          號34（5）所示病症辦理住院，住院天數長達6天，期
          間並未實際進行必要之治療，出院後，由被告庚○○持
          建生醫院所開立不實內容之診斷證明書分別向中國人
          壽、全球人壽、國泰人壽請領如附表一編號34（5）
          所示金額之住院保險理賠金，使上揭保險公司承辦人
          員陷於錯誤，均依申請而如數交付理賠金額予被告庚○○。
（二十四）被告壬○○與被告戊○○2人為父女關係，其2人均明知被
          告戊○○所受之傷害或罹患之疾病並無住院或住院超過
          4日之必要，竟與被告丙○○共同基於意圖為自己不法
          所有之犯意聯絡，自100年3月22日起至同年月25日止
          ，由被告丙○○協助被告戊○○以附表一編號35所示病症
          辦理住院，住院天數長達4天，期間並未實際進行必
          要之治療，出院後，由被告壬○○、戊○○持建生醫院所
          開立不實內容之診斷證明書分別向中國人壽、康健人
          壽、朝陽人壽請領如附表一編號35所示金額之住院保
          險理賠金，使上揭保險公司承辦人員陷於錯誤，均依
          申請而如數交付理賠金額予被告壬○○、戊○○。
（二十五）被告戌○○明知其與其未成年之子吳○俊（94年3月生，
          真實姓名年籍詳卷）所受之傷害或罹患之疾病並無住
          院或住院超過3日之必要，竟與被告丙○○共同基於意
          圖為自己不法所有之犯意聯絡，先自100年1月29日起
          至同年月31日止，由被告丙○○協助吳○俊以附表一編
          號36（1）所示病症辦理住院，住院天數長達3天，期
          間並未實際進行必要之治療，出院後，由被告戌○○持
          建生醫院所開立不實內容之診斷證明書分別向三商美
          邦人壽、南山人壽請領如附表一編號36（1）所示金
          額之住院保險理賠金，使上揭保險公司承辦人員陷於
          錯誤，均依申請而如數交付理賠金額予被告戌○○；復
          自100年2月21日起至同年月24日止，由被告丙○○協助
          被告戌○○以附表一編號39（1）所示病症辦理住院，
          住院天數長達4天，期間並未實際進行必要之治療，
          出院後，由被告戌○○持建生醫院所開立不實內容之診
          斷證明書分別向中信人壽、南山人壽、康健人壽、遠
          雄人壽請領如附表一編號39（1）所示金額之住院保
          險理賠金，使前開保險公司承辦人員陷於錯誤，均依
          申請而如數交付理賠金額予被告戌○○；又自100年6月
          2日起至同年月5日止，由被告丙○○協助被告戌○○以附
          表一編號39（2）所示病症辦理住院，住院天數長達4
          天，期間並未實際進行必要之治療，出院後，由被告
          戌○○持建生醫院所開立不實內容之診斷證明書分別向
          南山人壽、康健人壽請領如附表一編號39（2）所示
          金額之住院保險理賠金，使上揭保險公司承辦人員陷
          於錯誤，均依申請而如數交付理賠金額予被告戌○○；
          復自100年7月30日起至同年8月2日止，由被告丙○○協
          助吳○俊以附表一編號36（2）所示病症辦理住院，住
          院天數長達4天，期間並未實際進行必要之治療，出
          院後，由被告戌○○持建生醫院所開立不實內容之診斷
          證明書分別向三商美邦人壽、南山人壽請領如附表一
          編號36（2）所示金額之住院保險理賠金，使前開保
          險公司承辦人員陷於錯誤，均依申請而如數交付理賠
          金額予被告戌○○；再自101年1月11日起至同年月14日
          止，由被告丙○○協助被告戌○○以附表一編號39（3）
          所示病症辦理住院，住院天數長達4天，期間並未實
          際進行必要之治療，出院後，由被告戌○○持建生醫院
          所開立不實內容之診斷證明書分別向南山人壽、遠雄
          人壽請領如附表一編號39（3）所示金額之住院保險
          理賠金，使上揭保險公司承辦人員陷於錯誤，均依申
          請而如數交付理賠金額予被告戌○○；又自101年1月28
          日起至同年月31日止，由被告丙○○協助吳○俊以附表
          一編號36（3）所示病症辦理住院，住院天數長達4天
          ，期間並未實際進行必要之治療，出院後，由被告戌
          ○○持建生醫院所開立不實內容之診斷證明書分別向三
          商美邦人壽、南山人壽請領如附表一編號36（3）所
          示金額之住院保險理賠金，使前開保險公司承辦人員
          陷於錯誤，均依申請而如數交付理賠金額予被告戌○○
          ；再自101年4月30日起至同年5月3日止，由被告丙○○
          協助吳○俊以附表一編號36（4）所示病症辦理住院，
          住院天數長達4天，期間並未實際進行必要之治療，
          出院後，由被告戌○○持建生醫院所開立不實內容之診
          斷證明書分別向三商美邦人壽、南山人壽請領如附表
          一編號36（4）所示金額之住院保險理賠金，使上揭
          保險公司承辦人員陷於錯誤，均依申請而如數交付理
          賠金額予被告戌○○；又自101年7月2日起至同年月5日
          止，由被告丙○○協助被告戌○○以附表一編號39（4）
          所示病症辦理住院，住院天數長達4天，期間並未實
          際進行必要之治療，出院後，由被告戌○○持建生醫院
          所開立不實內容之診斷證明書分別向中信人壽、南山
          人壽、康健人壽、遠雄人壽請領如附表一編號39（4
          ）所示金額之住院保險理賠金，使前開保險公司承辦
          人員陷於錯誤，均依申請而如數交付理賠金額予被告
          戌○○；復自102年1月25日起至同年月30日止，由被告
          丙○○協助吳○俊以附表一編號36（5）所示病症辦理住
          院，住院天數長達6天，期間並未實際進行必要之治
          療，出院後，由被告戌○○持建生醫院所開立不實內容
          之診斷證明書向三商美邦人壽、南山人壽請領如附表
          一編號36（5）所示金額之住院保險理賠金，使上揭
          保險公司承辦人員陷於錯誤，均依申請而如數交付理
          賠金額予被告戌○○；又自102年6月2日起至同年月7日
          止，由被告丙○○協助吳○俊以附表一編號36（6）所示
          病症辦理住院，住院天數長達6天，期間並未實際進
          行必要之治療，出院後，由被告戌○○持建生醫院所開
          立不實內容之診斷證明書分別向三商美邦人壽、南山
          人壽、遠雄人壽請領如附表一編號36（6）所示金額
          之住院保險理賠金，使前開保險公司承辦人員陷於錯
          誤，均依申請而如數交付理賠金額予被告戌○○；復自
          102年7月5日起至同年月10日止，由被告丙○○協助被
          告戌○○以附表一編號39（5）所示病症辦理住院，住
          院天數長達6天，期間並未實際進行必要之治療，出
          院後，由被告戌○○持建生醫院所開立不實內容之診斷
          證明書分別向中信人壽、南山人壽、康健人壽、遠雄
          人壽請領如附表一編號39（5）所示金額之住院保險
          理賠金，使上揭保險公司承辦人員陷於錯誤，均依申
          請而如數交付理賠金額予被告戌○○。
（二十六）被告壬○○明知其所受之傷害或罹患之疾病並無住院或
          住院超過5日之必要，竟與被告丙○○共同基於意圖為
          自己不法所有之犯意聯絡，自101年4月29日起至同年
          5月3日止，由被告丙○○協助以附表一編號37所示病症
          辦理住院，住院天數長達5天，期間並未實際進行必
          要之治療，出院後，由被告壬○○持建生醫院所開立不
          實內容之診斷證明書分別向三商美邦人壽、康健人壽
          、新光人壽請領如附表一編號37所示金額之住院保險
          理賠金，使上揭保險公司承辦人員陷於錯誤，均依申
          請而如數交付理賠金額予被告壬○○。
（二十七）被告丁○○明知其所受之傷害或罹患之疾病並無住院或
          住院超過4日之必要，竟與被告丙○○共同基於意圖為
          自己不法所有之犯意聯絡，先自100年3月22日起至同
          年月25日止，由被告丙○○協助以附表一編號38（1）
          所示病症辦理住院，住院天數長達4天，期間並未實
          際進行必要之治療，出院後，由被告丁○○持建生醫院
          所開立不實內容之診斷證明書分別向中國人壽、國泰
          人壽、朝陽人壽請領如附表一編號38（1）所示金額
          之住院保險理賠金，使上揭保險公司承辦人員陷於錯
          誤，均依申請而如數交付理賠金額予被告丁○○；復自
          100年6月27日起至同年月30日止，由被告丙○○協助以
          附表一編號38（2）所示病症辦理住院，住院天數長
          達4天，期間並未實際進行必要之治療，出院後，由
          被告丁○○持建生醫院所開立不實內容之診斷證明書分
          別向中國人壽、國泰人壽請領如附表一編號38（2）
          所示金額之住院保險理賠金，使前開保險公司承辦人
          員陷於錯誤，均依申請而如數交付理賠金額予被告丁○○。
（二十八）被告辰○○明知其與其未成年之子呂○瑞（97年9月生，
          真實姓名年籍詳卷）所受之傷害或罹患之疾病並無住
          院或住院超過4日之必要，竟與被告丙○○共同基於意
          圖為自己不法所有之犯意聯絡，先自102年1月27日起
          至同年月30日止，由被告丙○○協助呂○瑞以附表一編
          號40所示病症辦理住院，住院天數長達4天，期間並
          未實際進行必要之治療，出院後，由被告辰○○持建生
          醫院所開立不實內容之診斷證明書分別向南山人壽、
          國泰人壽請領如附表一編號40所示金額之住院保險理
          賠金，使上揭保險公司承辦人員陷於錯誤，均依申請
          而如數交付理賠金額予被告辰○○；復自102年3月27日
          起至同年月30日止，由被告丙○○協助被告辰○○以附表
          一編號41所示病症辦理住院，住院天數長達4天，期
          間並未實際進行必要之治療，出院後，由被告辰○○持
          建生醫院所開立不實內容之診斷證明書分別向南山人
          壽、國泰人壽請領如附表一編號41所示金額之住院保
          險理賠金，使前開保險公司承辦人員陷於錯誤，均依
          申請而如數交付理賠金額予被告辰○○。
（二十九）被告巳○○明知其所受之傷害或罹患之疾病並無住院或
          住院超過6日之必要，竟與被告丙○○共同基於意圖為
          自己不法所有之犯意聯絡，先自100年1月20日起至同
          年月25日止，由被告丙○○協助以附表一編號42（1）
          所示病症辦理住院，住院天數長達6天，期間並未實
          際進行必要之治療，出院後，由被告巳○○持建生醫院
          所開立不實內容之診斷證明書分別向南山人壽、國泰
          人壽請領如附表一編號42（1）所示金額之住院保險
          理賠金，使上揭保險公司承辦人員陷於錯誤，均依申
          請而如數交付理賠金額予被告巳○○；復自100年2月10
          日起至同年月15日止，由被告丙○○協助以附表一編號
          42（2）所示病症辦理住院，住院天數長達6天，期間
          並未實際進行必要之治療，出院後，由被告巳○○持建
          生醫院所開立不實內容之診斷證明書分別向南山人壽
          、國泰人壽請領如附表一編號42（2）所示金額之住
          院保險理賠金，使前開保險公司承辦人員陷於錯誤，
          均依申請而如數交付理賠金額予被告巳○○。
（三十）被告午○○明知其所受之傷害或罹患之疾病並無住院或住
        院超過6日之必要，竟與被告丙○○共同基於意圖為自己
        不法所有之犯意聯絡，自102年3月24日起至同年月29日
        止，由被告丙○○協助以附表一編號43所示病症辦理住院
        ，住院天數長達6天，期間並未實際進行必要之治療，
        出院後，由被告午○○持建生醫院所開立不實內容之診斷
        證明書向國泰人壽請領如附表一編號43所示金額之住院
        保險理賠金，使上揭保險公司承辦人員陷於錯誤，依申
        請而如數交付理賠金額予被告午○○。
（三十一）被告亥○○明知其所受之傷害或罹患之疾病並無住院或
          住院超過5日之必要，竟與被告丙○○共同基於意圖為
          自己不法所有之犯意聯絡，自102年3月28日起至同年
          4月1日止，由被告丙○○協助以附表一編號44所示病症
          辦理住院，住院天數長達5天，期間並未實際進行必
          要之治療，出院後，由被告亥○○持建生醫院所開立不
          實內容之診斷證明書分別向南山人壽、國泰人壽請領
          如附表一編號44所示金額之住院保險理賠金，使上揭
          保險公司承辦人員陷於錯誤，均依申請而如數交付理
          賠金額予被告亥○○。
（三十二）被告Ｄ○○明知其所受之傷害或罹患之疾病並無住院或
          住院超過6日之必要，竟與被告丙○○共同基於意圖為
          自己不法所有之犯意聯絡，自102年8月12日起至同年
          月17日止，由被告丙○○協助以附表一編號47所示病症
          辦理住院，住院天數長達6天，期間並未實際進行必
          要之治療，出院後，由被告Ｄ○○持建生醫院所開立不
          實內容之診斷證明書向南山人壽請領如附表一編號47
          所示金額之住院保險理賠金，使上揭保險公司承辦人
          員陷於錯誤，依申請而如數交付理賠金額予被告Ｄ○○
          。
（三十三）綜上所述，因認被告丙○○、Ｅ○○、卯○○、天○○、宇○○
          、Ｌ○○、乙○○、Ｃ○○、Ｈ○○、Ｆ○○、癸○○、Ｂ○○、子○○、
          丑○○、寅○○、Ａ○○、辛○○、甲○○、未○○、Ｊ○○、黃○○、
          Ｋ○○、玄○○、地○○、己○○、Ｇ○○、酉○○、申○○、宙○○、
          庚○○、戊○○、戌○○、壬○○、丁○○、辰○○、巳○○、午○○
          、亥○○、Ｄ○○均涉犯刑法第216條、第215條之行使業
          務上登載不實、修正前刑法第339條第1項之詐欺取財
          罪嫌；被告寅○○、Ａ○○、辛○○另皆涉犯修正前刑法第3
          39條第3項、第1項之詐欺取財未遂罪嫌云云。
二、按被告死亡者，應諭知不受理之判決，刑事訴訟法第303條
    第5款定有明文。經查，本件被告乙○○已於111年6月16日死
    亡，此有個人基本資料查詢結果1份在卷可稽（見本院105年
    度原易字第22號卷十三第541頁，下稱本院卷十三），是本
    件被告乙○○被訴部分，揆諸上開法條規定，應諭知不受理之
    判決，先予敘明之。
三、又按法院認為應科拘役、罰金或應諭知免刑或無罪之案件，
    被告經合法傳喚無正當理由不到庭者，得不待其陳述逕行判
    決，刑事訴訟法第306條定有明文。本案被告宙○○經本院合
    法傳喚後，無正當理由未到庭，此有本院送達證書1紙在卷
    可稽（見本院105年度原易字第22號卷十二第363頁，下稱本
    院卷十二），而本院認本案係應諭知被告宙○○無罪之案件（
    詳如後述），爰不待其陳述逕為一造辯論判決，合先敘明。
四、按犯罪事實應依證據認定之，無證據不得認定犯罪事實；又
    不能證明被告犯罪者，應諭知無罪之判決，刑事訴訟法第15
    4條第2項、第301條第1項分別定有明文。次按所謂認定犯罪
    事實之證據，係指足以認定被告確有犯罪行為之積極證據而
    言，該項證據自須適合於被告犯罪事實之認定，始得採為斷
    罪之資料；又事實審法院對於證據之取捨，依法雖有自由判
    斷之權，然積極證據不足證明犯罪事實時，被告之抗辯或反
    證縱屬虛偽，仍不能以此資為積極證據應予採信之理由；而
    認定犯罪事實所憑之證據，無論係直接證據或間接證據，其
    為訴訟上之證明，須於通常一般之人均不致有所懷疑，而得
    確信其為真實之程度者，始得據為有罪之認定，倘其證明尚
    未達到此一程度，而有合理之懷疑存在，復無其他調查途徑
    可尋，法院即應為無罪之判決（最高法院29年上字第3105號
    、30年上字第482號、76年台上字第4986號判例意旨參照）
    。
五、本件公訴意旨認被告丙○○、Ｅ○○、卯○○、天○○、宇○○、Ｌ○○、
    Ｃ○○、Ｈ○○、Ｆ○○、癸○○、Ｂ○○、子○○、丑○○、寅○○、Ａ○○、辛○○、甲○○、未○○、Ｊ○○、黃○○、Ｋ○○、玄○○、地○○、己○○、Ｇ○○
    、酉○○、申○○、宙○○、庚○○、戊○○、戌○○、壬○○、丁○○、辰
    ○○、巳○○、午○○、亥○○、Ｄ○○均涉犯刑法第216條、第215條
    之行使業務上登載不實、修正前刑法第339條第1項之詐欺取
    財罪嫌、被告寅○○、Ａ○○、辛○○另皆涉犯修正前刑法第339條
    第3項、第1項之詐欺取財未遂罪嫌，無非係以上開被告等於
    警詢、偵查、本院訊問、準備及審理程序時之供述、證人即
    病患林靜慧於警詢、偵查、本院訊問程序、證人即護理師陳
    琇琇、陳思涵、林筱芸、李靜芳、黃瓊慧、陳芳儀、賴雅君
    、劉維琪、陳芃、證人即藥師李雲翔、證人即醫師李炳燊、
    證人即病患林于瑄、李奕達、許佩慈、劉文德、證人即林靜
    慧之弟林展吉、證人即看護Ｉ○○於警詢及偵查、證人即醫師
    呂明錡、證人即保險員A於警詢、證人即健保署臺北業務組
    之視察賴燕貞於偵查中之證述、財團法人保險犯罪防制中心
    （現改制為財團法人金融法制暨犯罪防制中心，下稱犯防中
    心）疑似保險犯罪案件案情摘要、102年6月28日（102）保
    制字第102050110號函、103年5月5日（103）保制字第10300
    0106號函暨所附鑑定意見、103年4月30日鑑定意見、103年9
    月1日鑑定意見、104年5月11日（104）保制字第104000235
    號函暨保險公司實際理賠金額、投保人非必要性住院理賠金
    額統計、保險理賠金額附表、106年6月30日保制字第106005
    0102號函、106年8月28日保制字第1060000340號函、健保署
    103年10月22日健保北字第1031611419號函及附件、103年10
    月29日健保北字第1031611433號函及附件、106年5月16日健
    保醫字第1060057654號函及附件、建生醫院103年2月25日建
    醫字第004號函、103年3月3日建醫字第005號、佛教慈濟醫
    療財團法人大林慈濟醫院（下稱慈濟醫院）103年3月27日慈
    醫大林文字第1030341號函暨所附病歷、羅東博愛醫院103年
    3月10日羅博醫字第1030300057號函暨所附病歷、住院期間
    病歷附表、南山人壽保險股份有限公司104年4月29日（104
    ）南壽理字第141號函、三商美邦人壽保險股份有限公司105
    年12月1日（105）三理字第01034號函、105年12月13日（10
    5）三理字第01091號函、106年2月6日（106）三理字第0008
    6號函、金融監督管理委員會106年4月21日金管保壽字第106
    02903400號函、聖母醫護管理專科學校103年10月9日函（申
    ○○、林于瑄請假紀錄）、中華中學缺勤紀錄（李奕達）、宜
    蘭縣壯圍鄉古亭國小103年10月22日函、台北市立靜修女高
    中103年10月28日函（黃宇婕請假紀錄）、宜蘭縣宜蘭市黎
    明國小103年10月22日函（陳○恩、陳○晧、李成文、李○丞出
    席紀錄簿）、上開被告等及涉案病患之病歷、護理紀錄、護
    理人員護理紀錄一覽表、全民健保特定疾病住院基本要件、
    醫務鑑定結果說明、同次住院分析表(二)、住院次數統計表
    、病歷特殊註記健保資料彙整、建生醫院診斷證明書、治療
    單及護理紀錄單、投保人住院、使用藥品明細資料、建生醫
    院林靜慧等48人健保給付之詐領金額明細、通聯調閱查詢單
    、通聯記錄、Ｉ○○、Ｆ○○、林靜慧101年度金流資料、內政部
    警政署刑事警察局搜索扣押筆錄、扣押物品目錄表（Ｉ○○、
    丙○○）、扣押物品清單、長庚醫療財團法人林口長庚紀念醫
    院（下稱長庚醫院）109年12月4日長庚院林字第1070851092
    號函暨附件鑑定報告（46位個案就診之醫療意見書）、110
    年10月27日長庚院林字第1101051237號函暨附件鑑定報告、
    補充鑑定報告、保險要保書、住院登記本、打卡出勤表、筆
    記本資料、Ｆ○○存摺、南山人壽支票、執業執照、健保核減
    資料、兒童之家收據、建生醫院護理排班表、醫療費用收據
    、員工體溫表、房屋租賃契約、林靜慧之建生醫院診斷證明
    書、護理紀錄單、病歷表、住院期間病歷附表、指認相片紀
    錄表各1份及現場照片1張，資為論據。
六、訊據被告宇○○、Ｌ○○、Ｈ○○就上開犯行坦承不諱，其餘被告則
    皆堅詞否認有何行使業務上登載不實、詐欺取財之犯行，被
    告丙○○辯稱：涉案病患都是有必要住院，伊沒有指示任何人
    要在病歷、護理紀錄單上做記號，伊不知道記號是什麼意思
    ，鑑定報告只以體溫及白血球數目來判斷是否需要住院，但
    各病患的病情有很多種，報告的判斷不正確等語；被告Ｅ○○
    辯以：伊在醫院負責行政管理，案發期間因為護理人員缺少
    ，伊有去做護理的工作，伊沒有做不實的紀錄等語；被告卯
    ○○辯稱：伊是醫院的檢驗員，伊沒有做不實的紀錄，伊只需
    要登載檢驗報告驗出來的數據，不需要做護理紀錄等語；被
    告天○○辯以：伊是照服員並兼任醫院的行政工作，伊不知道
    病歷上符號的意思，也沒有要護理人員配合處理等語；被告
    Ｃ○○辯稱：伊為護理人員，沒有配合被告丙○○做不實的記載
    ，詐欺的部分也不知情等語；被告Ｆ○○、癸○○、Ｂ○○、子○○、
    丑○○、寅○○、Ａ○○、辛○○、甲○○、未○○、Ｊ○○、黃○○、Ｋ○○、
    玄○○、地○○、己○○、Ｇ○○、酉○○、申○○、宙○○、庚○○、戊○○
    、戌○○、壬○○、丁○○、辰○○、巳○○、午○○、亥○○、Ｄ○○則皆
    辯以：伊等及親屬即其餘涉案的病患確實是罹患有疾病，讓
    被告丙○○診斷後，被告丙○○認為有需要住院，才會住院，也
    確實都有住院接受治療，並因此向保險公司申請理賠，伊等
    不知道什麼情況才能住院，是依據醫生的指示，相信醫生的
    專業，沒有要詐欺的意思等語。辯護人王憲勳亦替被告丙○○
    、Ｅ○○、卯○○、Ｃ○○辯以：本件部分認罪被告之陳述，與詐欺
    取財罪之構成要件無涉，且犯意聯絡部分，僅有部分護理人
    員指訴及臆測，多與長庚醫院鑑定報告認為有住院必要之結
    果相違，各護理人員對於護理記錄內符號之解讀不一；又長
    庚醫院鑑定報告認本件有高達7成5之病患有住院必要（包含
    部分天數過長的部分），倘醫學中心級的單位單憑書面資料
    進行審酌，即可認為全部132例中有4分之3合乎住院必要，
    在任何高度專業者審酌判斷都有個案及臨床裁量空間下，應
    可認定被告丙○○在大數法則下所做的之醫療決定無太大問題
    ，剩餘認定無住院必要部分，係報告未注意到書面資料上所
    載各該病患於病況之進程以及住院收治治療後的改善，所造
    成之誤解，且該報告就不同病患之相同病情認為有無住院必
    要之結果未盡相同，可見不同醫師就相同病情容有合理裁量
    收住院之空間；另健保制度設計核刪機制之行政處分，已足
    涵蓋各該醫療院所行政管理不當、申報不符之政策損益控管
    ，健保署依此機制執行難謂有所損害，建生醫院亦無合理獲
    利動機，若係不符合健保住院條件者，既屬可核刪項目，至
    多屬公法契約上之違約或行政裁處範圍，尚無從逕論醫病雙
    方有詐領健保费、醫療保險給付之犯行，復被告Ｅ○○、Ｃ○○均
    有如實記載護理紀錄，並無公訴意旨所指犯行等語；辯護人
    柯士斌則為被告天○○、癸○○、Ｂ○○、丑○○、寅○○、Ａ○○辯稱：
    被告天○○擔任醫院行政的工作，與醫護體系沒有關係，只是
    整理病歷，領取固定薪水，不可能與其他人行為分擔與犯意
    連絡；被告癸○○、Ｂ○○、丑○○、寅○○、Ａ○○都是聽從醫生的指
    示住院觀察，沒有異常投保的情形等語；辯護人沈志成並替
    被告Ｆ○○辯以：公訴意旨所載病症，被告Ｆ○○在其他醫院都有
    就診及住院記錄，病症確實存在，且保險也不是事發當時投
    保，當時已投保一段時間，被告Ｆ○○罹患的病症需要住院，
    是聽從醫生建議住院，也確實住院，沒有要訛詐保險費的犯
    意等語；辯護人毛順毅亦為被告辛○○、甲○○、未○○辯稱：被
    告辛○○老家位於三星鄉，有地緣關係，回老家時生病至建生
    醫院看診，醫生判斷有住院必要因而住院，並另有至宜蘭仁
    愛醫院、羅東聖母醫院看診及住院，又被告甲○○是隨同被告
    辛○○返回老家時感染流行性感冒而罹患腸胃炎，就醫時間重
    疊屬合情合理，復被告未○○的2位女兒是經醫生判斷有住院
    必要才住院，是均無詐欺之事宜，至護理人員稱有做紀錄等
    事，被告辛○○、甲○○、未○○均不知悉，應是建生醫院自身管
    理問題等語；辯護人李蒼棟則為被告Ｊ○○、黃○○、Ｋ○○、玄○○
    辯稱：醫療具高度專業性，過程都由醫生主導，診斷結果要
    如何治療及是否有住院必要，病患無法判斷醫生的診斷是否
    正確，被告Ｊ○○、黃○○、Ｋ○○、玄○○去住院，都是醫生評估需
    要住院，被動接受醫生的建議而住院，不應因病患信賴醫師
    指示，就認為與醫生有共犯關係等語；辯護人吳偉豪並為被
    告地○○辯以：有無住院必要性，是一種價值判斷，具醫生資
    格者才有判斷能力，至住院之人是否確實在醫院，此事實才
    是醫護人員能作證的內容，醫護人員不是鑑定人，縱認無住
    院必要，亦屬臆測之詞，被告地○○不知何種傷勢需要住院，
    只是聽從醫師指示，沒有不法所有意圖等語；辯護人何仁崴
    亦替被告Ｇ○○、酉○○、申○○辯以：檢察官提及長庚醫院之鑑
    定報告係依據被告丙○○所製作誇大不實之護理病歷所作成，
    尚有疑義，則同此邏輯，本件無從以長庚醫院鑑定報告認定
    被告Ｇ○○、酉○○、申○○有罪，且被告Ｇ○○、酉○○、申○○體質特
    殊，歷次住院都是為了病情需要，聽從醫療專業的判斷而為
    住院治療，並無詐欺的意圖等語；辯護人陳文祥則為被告戊○○、戌○○、壬○○辯稱：吃什麼藥或有無住院必要等醫療處置
    都是由醫生決定，病患沒有能力也沒有專業來質疑醫生的決
    定，依照長庚醫院的鑑定報告，絕大多數醫生給被告戊○○、
    戌○○、壬○○的建議，都鑑定有必要，即使沒有必要住院，被
    告戊○○、戌○○、壬○○也是被動的，沒有主動要求住院，如果
    病患確實有不舒服的情況到醫院求診相信醫生的專業，之後
    另有醫療機構認為沒有住院的必要，就被認定是詐欺共犯，
    不公平也不合理等語。經查：
（一）被告丙○○為建生醫院院長及醫師，獨資並實際經營管理建
      生醫院，對醫院事務有實際決策權；被告Ｅ○○係被告丙○○
      之妻，為建生醫院之護理人員；被告卯○○、天○○、宇○○、
      Ｌ○○、乙○○、Ｃ○○均受僱於被告丙○○，在建生醫院擔任護理
      人員。被告丙○○自100年間之某日起，先後收受如附表一
      編號1至47所示之病患住院，並安排各種醫事檢驗，被告
      卯○○、天○○、宇○○、Ｌ○○、乙○○、Ｃ○○負責製作護理紀錄，
      被告丙○○在各病患出院時，分別交付診斷證明書予如附表
      一編號1至47所示之病患，建生醫院亦向健保署請領如附
      表一編號1至47所示之醫療給付，目前已取得健保住院給
      付金額701,111元；被告Ｈ○○、Ｆ○○、癸○○、Ｂ○○、子○○、丑
      ○○、寅○○、Ａ○○、辛○○、甲○○、未○○、Ｊ○○、黃○○、Ｋ○○、
      玄○○、地○○、己○○、Ｇ○○、酉○○、申○○、宙○○、庚○○、戊○○、戌○○、壬○○、丁○○、辰○○、巳○○、午○○、亥○○、Ｄ○○等
      人則分別持建生醫院所開立之診斷證明書向如附表一編號
      1至47所示理賠保險公司請領住院保險理賠金，並實際領
      得如附表一編號1至47所示住院保險理賠金等情，業據上
      開被告等於警詢、偵查、本院訊問、準備及審理程序時供
      承在卷（見警卷一第1頁至第9頁、第42頁至第69頁、第76
      頁至第83頁、第85頁至第90頁、第99頁至第108頁、第117
      頁至第126頁；警卷二第381頁至第386頁、第395頁至第40
      0頁、第409頁至第422頁、第425頁至第430頁；警卷三第4
      39頁至第448頁、第450頁至第454頁、第457頁至第461頁
      、第464頁至第468頁、第470頁至第474頁、第476頁至第4
      80頁、第483頁至第487頁、第497頁至第503頁、第506頁
      至第517頁、第519頁至第527頁、第529頁至第537頁、第5
      40頁至第544頁、第546頁至第556頁、第559頁至第582頁
      、第585頁至第598頁、第601頁至第606頁、第609頁至第6
      14頁、第617頁至第620頁、第647頁至第654頁；臺灣宜蘭
      地方檢察署103年度偵字第3218號卷一第54頁至第56頁、
      第115頁至第117頁，下稱偵卷一；臺灣宜蘭地方檢察署10
      3年度偵字第3218號卷二第374頁至第375頁，下稱偵卷二
      ；臺灣宜蘭地方檢察署103年度偵字第3218號卷三第454頁
      至第458頁；臺灣宜蘭地方檢察署103年度偵字第3218號卷
      四第536頁至第540頁、第569頁至第571頁、第580頁至第5
      83頁、第601頁至第604頁、第621頁至第624頁、第634頁
      至第636頁、第646頁至第648頁、第656頁至第659頁、第6
      81頁至第686頁、第706頁至第710頁、第719頁至第723頁
      ，下稱偵卷四；臺灣宜蘭地方檢察署103年度偵字第3218
      號卷五第158頁至第171頁、第731頁至第733頁、第743頁
      至第749頁、第758頁至第764頁、第787頁至第789頁、第7
      96頁至第798頁、第807頁至第809頁、第815頁至第817頁
      、第824頁至第827頁、第835頁至第837頁、第847頁至第8
      52頁、第860頁至第866頁、第894頁至第897頁、第904頁
      至第908頁、第918頁至第921頁、第928頁至第930頁、第9
      39頁至第942頁，下稱偵卷五；臺灣宜蘭地方檢察署103年
      度偵字第3218號卷六第982頁至第986頁、第1083頁至第10
      96頁、第1119頁至第1134頁，下稱偵卷六；臺灣宜蘭地方
      檢察署103年度偵字第3218號卷七第1163頁至第1190頁，
      下稱偵卷七；臺灣宜蘭地方檢察署103年度偵字第3218號
      卷八第1421頁至第1424頁、第1439頁至第1441頁、第1467
      頁至第1469頁、第1479頁至第1480頁、第1492頁至第1494
      頁，下稱偵卷八；臺灣宜蘭地方檢察署103年度偵聲字第4
      2號卷第12頁至第14頁；臺灣宜蘭地方檢察署102年度他字
      第975號卷二第267頁至第270頁、第273頁至第275頁、第2
      77頁至第281頁、第317頁至第322頁、第326頁至第330頁
      、第332頁至第338頁，下稱他卷二；本院103年度聲羈字
      第39號卷第11頁至第15頁、第19頁至第20頁；本院103年
      度聲羈更（一）字第2號卷第20頁至第25頁；103年度聲羈
      更（二）字第5號卷第16頁至第25頁；本院105年度原易字
      第22號卷二第213頁至第221頁、第273頁至第283頁、第29
      4頁至第304頁，下稱本院卷二；本院105年度原易字第22
      號卷三第133頁至第145頁、第152頁至第164頁、第170頁
      至第180頁、第185頁至第197頁、第346頁至第356頁，下
      稱本院卷三；本院105年度原易字第22號卷五第12頁至第2
      4頁、第136頁至第148頁、第158頁至第171頁、第183頁至
      第195頁、第205頁至第218頁、第227頁至第238頁、第250
      頁至第260頁，下稱本院卷五；本院105年度原易字第22號
      卷七第363頁至第367頁，下稱本院卷七；本院105年度原
      易字第22號卷九第291頁至第303頁、第313頁至第321頁、
      第325頁至第333頁；本院卷十三第6頁至第193頁、第395
      頁至第470頁、第497頁至第534頁；本院107年度易字第43
      號卷第33頁至第38頁），核與證人林靜慧於警詢、偵查、
      本院訊問程序、證人陳琇琇、陳思涵、林筱芸、李靜芳、
      黃瓊慧、陳芳儀、賴雅君、劉維琪、陳芃、證人李雲翔、
      李炳燊、林于瑄、李奕達、許佩慈、劉文德、林展吉、Ｉ○○於警詢及偵查、證人呂明錡、保險員A於警詢、證人賴燕
      貞於偵查中所證述之情節相符（見警卷一第18頁至第41頁
      、第135頁至第146頁、第153頁至第157頁、第166頁至第1
      71頁、第179頁至第182頁、第191頁至第200頁、第206頁
      至第208頁、第218頁至第222頁；警卷二第231頁至第238
      頁、第243頁至第247頁、第259頁至第267頁、第280頁至
      第284頁、第289頁至第295頁、第313頁至第324頁、第369
      頁至第372頁；警卷三第431頁至第436頁、第629頁至第63
      3頁、第638頁至第642頁；警卷四第659頁至第671頁、第6
      73頁至第677頁、第690頁至第708頁、第712頁至第720頁
      、第723頁至第729頁；偵卷一第44頁至第46頁、第73頁至
      第76頁、第101頁至第104頁、第137頁至第142頁；偵卷二
      第204頁至第210頁、第267頁至第271頁、第300頁至第304
      頁、第324頁至第328頁；偵卷四第547頁至第552頁、第55
      9頁至第560頁、第612頁至第614頁、第694頁至第697頁；
      偵卷六第958頁至第960頁、第1005頁至第1009頁、第1024
      頁至第1027頁、第1043頁至第1045頁、第1063頁至第1068
      頁；偵卷八第1357頁至第1359頁、第1371頁至第1373頁、
      第1385頁至第1388頁、第1394頁至第1396頁、第1412頁至
      第1414頁、第1453頁至第1456頁、第1491頁至第1494頁；
      臺灣宜蘭地方檢察署102年度他字第975號卷一第9頁至第1
      0頁、第24頁至第26頁，下稱他卷一；他卷二第251頁至第
      253頁、第296頁至第299頁、第358頁至第364頁；本院103
      年度聲羈字第39號卷第17頁至第18頁；本院103年度聲羈
      更（一）字第2號卷第20頁至第25頁），並有犯防中心104
      年5月11日（104）保制字第104000235號函暨保險公司實
      際理賠金額、投保人非必要性住院理賠金額統計、保險理
      賠金額附表、健保署103年10月22日健保北字第103161141
      9號函及附件、103年10月29日健保北字第1031611433號函
      及附件、106年5月16日健保醫字第1060057654號函及附件
      、建生醫院103年2月25日建醫字第004號函、103年3月3日
      建醫字第005號、慈濟醫院103年3月27日慈醫大林文字第1
      030341號函暨所附病歷、羅東博愛醫院103年3月10日羅博
      醫字第1030300057號函暨所附病歷、住院期間病歷附表、
      南山人壽保險股份有限公司104年4月29日（104）南壽理
      字第141號函、三商美邦人壽保險股份有限公司105年12月
      1日（105）三理字第01034號函、105年12月13日（105）
      三理字第01091號函、106年2月6日（106）三理字第00086
      號函、金融監督管理委員會106年4月21日金管保壽字第10
      602903400號函、上開被告等及涉案病患之病歷、護理紀
      錄、護理人員護理紀錄一覽表、全民健保特定疾病住院基
      本要件、醫務鑑定結果說明、同次住院分析表(二)、住院
      次數統計表、病歷特殊註記健保資料彙整、建生醫院診斷
      證明書、治療單及護理紀錄單、投保人住院、使用藥品明
      細資料、Ｉ○○、Ｆ○○、林靜慧101年度金流資料、內政部警
      政署刑事警察局搜索扣押筆錄、扣押物品目錄表（Ｉ○○、
      丙○○）、扣押物品清單、保險要保書、住院登記本、打卡
      出勤表、筆記本資料、Ｆ○○存摺、南山人壽支票、執業執
      照、健保核減資料、兒童之家收據、建生醫院護理排班表
      、醫療費用收據、員工體溫表、房屋租賃契約、林靜慧之
      建生醫院診斷證明書、護理紀錄單、病歷表、住院期間病
      歷附表、指認相片紀錄表各1份及現場照片1張在卷可稽（
      見警卷一第10頁至第17頁、第91頁至第98頁、第109頁至
      第116頁、第127頁至第134頁、第147頁至第152頁、第158
      頁至第165頁、第172頁至第178頁、第183頁至第190頁、
      第202頁至第205頁、第209頁至第213頁、第215頁至第217
      頁、第223頁至第230頁；警卷二第239頁至第242頁、第24
      8頁至第258頁、第268頁至第271頁、第273頁、第275頁至
      第279頁、第285頁至第288頁、第296頁至第340頁、第345
      頁至第346頁、第350頁至第353頁、第355頁至第368頁、
      第373頁至第380頁、第391頁至第394頁、第401頁至第408
      頁、第423頁至第424頁、第437頁至第438頁、第455頁至
      第456頁、第462頁至第463頁、第475頁、第481頁至第482
      頁、第504頁、第538頁至第539頁、第557頁至第558頁、
      第583頁至第584頁、第599頁至第600頁、第607頁至第608
      頁、第615頁至第616頁、第621頁至第628頁、第634頁至
      第637頁、第643頁至第646頁、第655頁至第658頁；警卷
      四第678頁至第679頁、第721頁至第722頁、第730頁至第7
      32頁、第740頁至第761頁、第766頁至第812頁；臺灣宜蘭
      地方檢察署103年度警聲搜字第159號卷第22頁至第30頁、
      第41頁至第42頁；臺灣宜蘭地方檢察署103年度警聲搜字
      第232號卷第5頁；偵卷一第35頁至第36頁、第78頁至第82
      頁、第85頁至第94頁、第107頁至第109頁、第144頁至第1
      46頁、第149頁至第152頁、第157頁至第161頁、第166頁
      、第170頁至第172頁、第179頁、第181頁；偵卷二第212
      頁至第213頁、第219頁、第217頁、第222頁、第226頁至
      第232頁、第244頁至第245頁、第274頁至第275頁；偵卷
      五第769頁至第772頁；偵卷六第973頁至第980頁、第1002
      頁至第1003頁、第1136頁至第1141頁；偵卷七第1200頁至
      第1204頁；偵卷八第1502頁至第1507頁、第1514頁；臺灣
      宜蘭地方檢察署104年度偵字第743號卷二第239頁、第254
      頁至第363頁；他卷一第22頁至第23頁、第28頁至第35頁
      、第105頁至第108頁、第112頁、第115頁、第191頁至第1
      93頁、第206頁至第228頁；他卷二第27頁、第259頁；臺
      灣宜蘭地方檢察署102年度他字第975號卷三第596頁至第6
      30頁、第657頁至第658頁，下稱他卷三；本院卷二第99頁
      至第103頁；本院卷三第228頁至第256頁、第283頁至第29
      1頁；本院105年度原易字第22號卷四第11頁至第58頁；本
      院105年度原易字第22號卷六第514頁至第515頁、第521頁
      至第552頁，下稱本院卷六；證物箱內資料），是上情首
      堪信實。
（二）行使業務上登載不實罪嫌部分：
    1.經查，被告Ｈ○○、Ｆ○○、癸○○、Ｂ○○、子○○、丑○○、寅○○、Ａ
      ○○、辛○○、黃○○、Ｊ○○、Ｋ○○、玄○○、地○○、己○○、Ｇ○○、
      酉○○、申○○、宙○○、庚○○、戊○○、戌○○、壬○○、丁○○、辰
      ○○、巳○○、午○○、亥○○、Ｄ○○與病患林靜慧、李奕達、陳○
      恩、陳○晧、李成文、李○丞、李雅姿、黃宇珽、黃宇婕、
      王○驊、王○宜、許佩慈、林于瑄、林詠彬、吳○俊、呂○瑞
      、陳思涵、陳琇琇等人有於如附表一編號1至47所示歷次
      住院期間，因患有附表一編號1至47所示各診斷名稱之病
      症至建生醫院接受治療並住院等情，業據本件被告及病患
      等人供述如前，並有上開被告等及涉案病患之病歷、護理
      紀錄、建生醫院診斷證明書、治療單及護理紀錄單、林靜
      慧之建生醫院診斷證明書、護理紀錄單、病歷表、住院期
      間病歷附表各1份存卷可佐（見警卷一第147頁至第148頁
      、第172頁至第178頁、第209頁至第213頁、第215頁至第2
      17頁；警卷二第256頁至第258頁、第273頁、第275頁至第
      279頁、第325頁至第346頁、第348頁至第353頁、第355頁
      至第364頁；警卷四第730頁至第732頁；臺灣宜蘭地方檢
      察署103年度警聲搜字第159號卷第22頁至第30頁；偵卷一
      第35頁至第36頁、第78頁至第82頁、第85頁至第94頁、第
      107頁至第109頁、第144頁至第146頁、第149頁至第152頁
      、第157頁至第161頁、第166頁、第170頁至第172頁、第1
      79頁、第181頁；偵卷二第212頁至第213頁、第217頁、第
      219頁、第222頁、第226頁至第229頁、第231頁至第232頁
      、第244頁至第245頁、第274頁至第275頁；偵卷六第973
      頁至第980頁、第1002頁至第1003頁、第1041頁；他卷一
      第115頁、第206頁至第208頁；他卷三第596頁至第630頁
      ；證物箱內資料），且經本院核閱病歷，於如附表一編號
      1至47所示前揭被告及病患等人住院期間，每份診斷、診
      療紀錄皆載有如附表一編號1至47所示之診斷名稱，建生
      醫院之各護理師亦有將各被告及病患等人每次治療、住院
      情形等護理過程逐日記載於各護理紀錄單上，由此可見被
      告等人辯稱確實有因附表一編號1至47所示症狀，於建生
      醫院住院接受治療，病歷、護理紀錄單及診斷證明書所載
      屬實等語，尚非虛妄，則被告丙○○替被告、病患等人看診
      後，再根據卷附之診斷、診療紀錄所製作並交予如附表一
      編號1至47所示住院各被告、病患之診斷證明書，以及被
      告Ｅ○○、卯○○、天○○、宇○○、Ｌ○○、乙○○、Ｃ○○所製作之護
      理紀錄，既均係依照各被告、病患等人至建生醫院就醫後
      診斷之症狀及實際住院之過程所為之紀錄，已難認有何業
      務上登載不實之情形。公訴意旨雖認被告丙○○偽造誇大不
      實之診斷證明書、被告Ｅ○○、卯○○、天○○、宇○○、Ｌ○○、乙○○、Ｃ○○等護理人員配合製作不實之護理紀錄等節，然並
      未提出如附表一編號1至47所示住院被告、病患每次住院
      之所有診斷證明書為比對說明，亦未具體指明上開診斷證
      明書、護理紀錄之記載有何處與事實不符，例如：哪一位
      病患未罹患何疾病但仍於診斷證明書上虛構該病名、何人
      於何時未實際住院仍登載為有住院等虛偽不實之情事，僅
      泛稱該等資料係被告丙○○、Ｅ○○、卯○○、天○○、宇○○、Ｌ○○
      、乙○○、Ｃ○○所偽造之紀錄，實難信採。
　　2.又公訴意旨雖引犯防中心疑似保險犯罪案件案情摘要、10
      2年6月28日（102）保制字第102050110號函、103年5月5
      日（103）保制字第103000106號函暨所附鑑定意見、103
      年4月30日鑑定意見、103年9月1日鑑定意見各1份為據（
      見警卷四第733頁至第739頁；他卷一第11頁至第15頁、第
      116頁至第188頁；他卷三第480頁至第500頁），認由報告
      內容可知，如附表一編號1至47所示各被告、病患於建生
      醫院之住院就醫、治療過程有諸多可疑之處，收住院標準
      、住院用藥、期間及護理紀錄均異常，包含不符合健保住
      院基本要件仍住院之非必要住院情形，以及住院天數過長
      之情形，進而推論前揭診斷證明書及護理紀錄係誇大不實
      之記載等節，然查，本件辯護人王憲勳、柯士斌、毛順毅
      、李蒼棟、吳偉豪、何仁崴、陳文祥就犯防中心出具之鑑
      定意見均表示：犯防中心無醫療專業，欠缺鑑定資格，該
      鑑定報告無證據能力等語，嗣經本院函詢犯防中心：「為
      前揭鑑定意見時是否就該鑑定事項具有特別知識經驗或曾
      經政府委任有鑑定職務，而對該鑑定事項具備鑑定人之資
      格？是由具備何項學、經歷之專業人士具體實施鑑定？」
      ，犯防中心函覆以：「本中心未具備鑑定之資格，醫學鑑
      定均委託衛生福利部評鑑為醫學中心等級醫院主治醫師或
      具法醫資格者進行鑑定」、「本案件委託鑑定人具備醫學
      中心主治醫師及醫學院助理教授等經歷（具體人名無法提
      供）」等語，有犯防中心106年6月30日保制字第10600501
      02號函、106年8月28日保制字第1060000340號函各1份在
      卷可稽（見本院卷六第518頁；本院卷七第2頁），可見犯
      防中心欠缺鑑定資格，亦無從提供鑑定人之資料，則該份
      鑑定意見，僅屬被告以外之人於審判外之書面陳述，尚難
      憑採，辯護人等辯以前詞，實非無據。復本院雖於參酌檢
      辯雙方意見後，另行囑託長庚醫院就如附表一編號1至47
      所示被告及病患有無住院必要、有無違反醫療常規等事項
      為鑑定，鑑定結果分別如附表二、三所示，公訴意旨主張
      其中部分個案長庚醫院仍認無住院必要或住院天數過長等
      情，有長庚醫院109年12月4日長庚院林字第1070851092號
      函暨附件鑑定報告（46位個案就診之醫療意見書）、110
      年10月27日長庚院林字第1101051237號函暨附件鑑定報告
      、補充鑑定報告、111年4月25日長庚院林字第1110450423
      號函暨附件鑑定報告、補充鑑定報告各1份存卷可考（見
      本院105年度原易字第22號卷八第129頁至第235頁，下稱
      本院卷八；本院105年度原易字第22號卷十一第147頁至第
      159頁；本院卷十二第329頁至第333頁），然無論係犯防
      中心或係長庚醫院所為之鑑定意見，細繹該等鑑定內容，
      皆未質疑或認定涉案之病歷、診斷證明書及護理紀錄等資
      料之記載有何與事實不符之情形，至有無住院必要、住院
      期間是否妥適乙節，涉及醫生之專業判斷，不同醫生就相
      同情形之患者所為之診療方式本即容有自主判斷空間，難
      期一致，此由犯防中心及長庚醫院就本件個案認定之結論
      非完全相同乙節亦可知悉，是誠難僅憑該等鑑定意見逕論
      被告丙○○所為之診斷證明書及被告Ｅ○○、卯○○、天○○、宇○○、Ｌ○○、乙○○、Ｃ○○所製作之護理紀錄為不實紀錄之文書
      ，至為灼然。
　　3.另公訴意旨稱被告丙○○、Ｅ○○、卯○○、天○○、宇○○、Ｌ○○、
      乙○○、Ｃ○○等人有於治療單、醫囑單上為如附表一編號1至
      47所示之特殊註記，部分護理人員自陳標註記號係不用治
      療及吃藥，而有登載不實等語，惟查，被告丙○○於偵查及
      本院準備程序時供稱：伊不知道起訴書所載打勾等記號是
      什麼意思，也沒有指示護理人員這樣做等語（見偵卷七第
      1163頁至第1190頁；本院卷五第12頁至第24頁）；被告Ｅ○○於警詢中陳稱：治療單上「Microset」是用於cleocin1v
      ial藥物加上100cc的生理食鹽水中，每6個小時作一次，
      半小時内滴注完畢，「v」符號為何用鉛筆打勾意思伊不
      知道，「prn」代表需要的時候，但註記在治療單上的意
      義是什麼不知道，「KVO」是KEEP VEIN OPEN代表要24時
      持續使用，這應該出現在ORDER(醫囑單)上，一般是要24
      小時靜脈滴注維持通暢、不能停，「◎」、(+)號不知道是
      什麼意思等語（見警卷一第104頁至第108頁）；被告卯○○
      於警詢及偵查時供述：「▽」、「◎」、「v」、「KVO」、
      「+」、「prn」的意思伊不知道，「Microset」是專業用
      語，即打點滴的一個規格，「prn」是有需要才給之意，
      符號的部分伊不了解等語（見警卷一第85頁至第90頁；偵
      卷六第1083頁至第1096頁）；被告天○○於警詢及偵查中陳
      稱：「◎」、「KV0」、「+」記號的意思伊不知道，但健
      保申報會請款，打勾「V」註記，有作過處置，代表已經
      有給藥過了，是誰打的不知道，「Microset」是點滴使用
      細管的意思，「prn」是必要的時候給藥等語（見警卷一
      第117頁至第126頁；偵卷六第1119頁至第1134頁）；被告
      宇○○於警詢及偵查時供述：伊有發現有些病患不配合住院
      規定，在病人收入院時，醫生已告知是否需吃藥或打針，
      如遇病患不配合、未據實用藥，會先告知醫師，並在病患
      的給藥紀錄單的藥名上用鉛筆打v簽名作記號，於病患出
      院後隨即擦拭掉，該動作於同事交接班時會特別互相提醒
      ，沒有人特別指示，表示不需做治療、不要給藥，「Micr
      oset」是接點滴的細管子、「KVO」表示點滴要打24小時
      、「+」表示檢驗結果是陰性還陽性、「prn」表示需要時
      才使用、「◎、0、不要處理」這些符號伊不清楚，「◎」
      代表點滴沒有注射、「V」代表病患要求不要打點滴跟注
      射藥物、「IV microset KVO」代表上面接點滴的細管子
      點滴要打24小時，治療單上打勾（已擦拭)代表病患拒絕
      口服用藥、拒絕治療等語（見警卷二第381頁至第386頁、
      第395頁至第400頁；偵卷六第982頁至第986頁）；被告Ｌ○○於警詢中供陳：「Microset」是指微滴輸液管，是醫生
      有特別交代要用這款輸液管時才會由護士在治療單上找空
      白處用鉛筆註明，「KVO」是指24小時都要點滴滴注中，
      是照醫囑單指示處理的，護士也會用筆註記在治療單上，
      「prn」是指需要時才用給藥的意思，護士也是根據醫囑
      單指示用藍色筆註記在治療單上，這些符號沒有任何人授
      意或指使，也沒有塗銷抹除的動作，伊沒有看過「▽」、
      「◎」、「+」、「⊙」、「?」與「不要處理」等語（見警
      卷三第647頁至第650頁）；被告乙○○於警詢時陳稱：伊不
      知道「Microset」、「v」、「◎」、「KVO」、「+」、「
      prn」、「⊙」、「?」與「不要處理」等符號的意思等語
      （見警卷三第617頁至第620頁)；被告Ｃ○○於警詢中供述：
      病歷所載「Microset」、「v」、「◎」、「KVO」、「+」
      、「prn」、「⊙」、「?」與「不要處理」等符號伊沒有
      印象，也沒有看過等語（見警卷三第651頁至第654頁），
      是相互勾稽比對上開被告之說詞，可見被告Ｅ○○、卯○○、
      天○○、宇○○、Ｌ○○、乙○○、Ｃ○○等護理人員皆表示無人指使
      渠等需在治療單等資料上為何特殊符號記載，且對於部分
      符號所代表意義之說明僅屬客觀為醫療處置後之紀錄，並
      未有何與事實不盡相符之情事，公訴意旨亦未具體指摘如
      附表一編號1至47所示各被告及病患歷次住院時，何次就
      醫之治療單、醫囑單上之特殊註記，係代表何意義、有何
      未住院仍記載住院或未用藥仍登載用藥等不實之含意，尚
      難僅因涉案之治療單、醫囑單上有如附表一編號1至47所
      示之符號註記，即認定被告等人所為屬業務登載不實。
　　4.至證人陳琇琇於警詢及偵查時雖證稱：伊認為有一半的人
      是非必要性住院，伊指認的人有時候會密集性住院，讓伊
      感覺不尋常，有些病人會說不要吃藥，但被告天○○跟伊說
      藥單還是照寫有開藥，護理紀錄也還是要寫，護理紀錄有
      不真實之可能性，也有過被告丙○○說可以辦理住院，但晚
      上沒有住院的情形，縱使病患不在醫院，伊還是在護理紀
      錄上記載有在醫院等語（見偵卷一第137頁至第142頁；偵
      卷六第1024頁至第1027頁）；證人陳思涵於警詢及偵查中
      證述：在建生醫院辦理入院但可以回家睡覺是醫院的潛規
      則，建生醫院都是這樣處理，病患如果不假外出沒回來，
      就在體溫報告、給藥紀錄單上偽造填寫有給藥，並把藥回
      收給醫院，但因為時間有點久，伊無法一一指認有哪些病
      患，可能有些病患是非必要性住院，好像有些病患不會待
      在醫院，但醫院還是教伊寫有在醫院等語（見警卷一第16
      6頁至第171頁；偵卷一第101頁至第104頁；偵卷八第1357
      頁至第1359頁）；證人林筱芸於警詢及偵查時證稱：伊有
      發現醫生醫囑說要打針，但病患拒絕，後來就沒有打針，
      大家統稱這些病患是VIP假病人，伊覺得這些假病患不需
      要住院，且有些假病人說要外出沒有回來，醫生叫伊在資
      料上記載病患有執行治療或檢查、有在病房過夜的不實記
      載，並指認出覺得不需要住院的人（見警卷一第191頁至
      第200頁；偵卷六第1063頁至第1068頁）；證人李靜芳於
      警詢及偵查中證述：VIP病患有時沒有依規定請假就離開
      了，有些人看起來是正常的，沒有住院的必要，被告天○○
      交代伊沒有用藥或沒有打針的病患，都還是要做假紀錄，
      建生醫院申請藥品給付應該有些不實在，病歷跟護理紀錄
      上會有不實紀錄，病患不使用的藥品、針劑都會放回去備
      針區等語（見警卷二第231頁至第238頁；偵卷六第1005頁
      至第1009頁）；證人黃瓊慧於警詢及偵查時證稱：伊曾發
      現病患未有人帶領且沒有病歷資料，就自己上樓表示要住
      院，也有VIP假病患，沒有病但來要求住院，都只是些感
      冒症狀，覺得沒有嚴重到需要住院，證人陳琇琇有跟伊說
      病患不在床或不願給藥，仍需將紀錄登載為在院或已服藥
      ，伊覺得被告丙○○收治的病患，很少有必要性住院，實際
      上住院的病患有沒給藥的狀況，但護理紀錄上還是寫有給
      藥，伊確實曾在病人不在醫院時，還記載病人在醫院，但
      有哪些人伊忘記了等語（見警卷二第259頁至第267頁；偵
      卷一第73頁至第76頁；偵卷八第1371頁至第1373頁）；證
      人陳芳儀於警詢及偵查中證述：伊知道有VIP假病患，都
      很健康不需要住院，檢查值都是正常的，但還是辦住院，
      被告天○○有交代不能把醫院有假病人的事情說出去，病歷
      及護理紀錄會記載不實藥品，比如沒有給藥，但記載有給
      藥，醫生會說藥不用給病人吃，但還是記載有給藥等語（
      見警卷二第289頁至第295頁；偵卷二第267頁至第271頁）
      ；證人賴雅君於警詢及偵查時證稱：伊有發現VIP假病患
      ，雖然有生病但伊覺得沒有到需要住院的程度，外觀跟檢
      驗報告數值都很正常，被告天○○交代伊即使病人不在，也
      要記載病人有在病房中的紀錄，但有哪些病人伊不記得等
      語（見警卷二第313頁至第324頁；偵卷二第324頁至第328
      頁；偵卷八第1412頁至第1414頁）；證人劉維琪於警詢及
      偵查中證述：病歷上有記載而未實際給藥，給藥紀錄單上
      會用鉛筆註記，護士拿到藥局去，藥師看到就不會包口服
      藥了，有些病患實際上不在醫院，伊還是在護理紀錄上寫
      病患在醫院等語（見警卷三第629頁至第633頁；偵卷八第
      1453頁至第1456頁）；證人陳芃於警詢及偵查時證稱：伊
      記得病歷上有過特殊符號，代表有些病患要給藥、有些不
      用，伊經由被告丙○○、天○○的交代，會於給藥紀錄單上做
      已給藥的假資料，有些病患已經回家，伊也還是會寫病人
      在院的假紀錄，伊覺得有些病患不用住院那麼久等語（見
      警卷三第638頁至第642頁；偵卷八第1385頁至第1388頁）
      ；證人李雲翔於警詢及偵查中證述：治療單上有打勾就是
      不用包藥的意思，如果打在最上面就是整個治療單的藥都
      不用包，伊不知道是誰作的紀錄，伊會依照記號來處理，
      退藥的時候沒有任何其他紀錄，病人的紀錄還是有給藥等
      語（見警卷四第659頁至第664頁；偵卷八第1394頁至第13
      96頁），上開證人之證述雖均指稱被告丙○○有收VIP假病
      患、病患無住院必要仍辦理住院、未實際給藥或打針猶登
      載有給藥或打針，復與被告天○○一同交代製作不實之護理
      紀錄，並指認假病患等情，然渠等對於有無住院必要之判
      斷，僅係憑藉自身之臆測，空言泛稱病患症狀看起來正常
      、可能不用住院等語，而欠缺實據，且對於究係何位病患
      於何時有未服用藥物、打針卻在紀錄上記載為有給藥、打
      針，或係何次未住院仍登載為有住院乙節，則皆未清楚說
      明，公訴意旨亦未指出前揭證述與附表一編號1至47所示
      共達132次就醫紀錄中之何次相吻合，則單由該等抽象、
      未臻明確之證詞，實無從特定被告等人於何時有何於文書
      上登載不實之犯行。另公訴意旨稱：就附表一編號9所示
      即被告子○○住院部分，其中第⑴、⑶、⑷、⑸次之住院病歷，
      治療單上均有以鉛筆打勾之記號，據證人李雲翔前揭證述
      內容可知係不用包藥的意思，顯見此部分之診斷病名為被
      告丙○○誇大不實之記載，否則為何會認有住院必要卻無須
      給藥之情況等語，惟就治療單上打勾記號之含意，被告天
      ○○表示係有作過處置，代表已經有給藥過等語、被告宇○○
      認係不需做治療及給藥、病患要求不要打點滴跟注射藥物
      等語，其餘護理師則表示不知道係何意等情，業經臚列如
      前，可見各護理師與證人李雲翔等人對於打勾記號之用意
      說法未盡一致，且證人李雲翔亦未具體指證被告子○○上開
      住院期間，確有未給藥仍於文書上登載為有給藥之情節，
      是單憑證人李雲翔之說詞是否即足以認定該等治療單必定
      有登載不實，已難謂為無疑，復觀諸犯防中心及長庚醫院
      所出具之鑑定意見（長庚醫院之鑑定結果詳如附表二編號
      8所示），對於被告丙○○就被告子○○診斷認定之病名，俱
      未認有何不實之情形，長庚醫院甚就第⑴、⑶、⑷、⑸次亦認
      有住院必要，就第⑵次部分雖認可提早出院然同樣認定可
      考慮住院，可見公訴意旨僅以該等治療單上有符號之註記
      即推論病歷之記載屬誇大不實乙節，稍嫌速斷，欠缺實據
      。
　　5.從而，本件被告丙○○、Ｅ○○、卯○○、天○○、宇○○、Ｌ○○、Ｃ○○既係根據如附表一編號1至47所示被告、病患等人至建生
      醫院就醫後診斷之症狀及實際住院治療之過程，製作診斷
      證明書、護理紀錄等資料，即無從認定有何業務上登載不
      實之情形，被告Ｈ○○、Ｆ○○、癸○○、Ｂ○○、子○○、丑○○、寅○○、Ａ○○、辛○○、甲○○、未○○、黃○○、Ｊ○○、Ｋ○○、玄○○、地
      ○○、己○○、Ｇ○○、酉○○、申○○、宙○○、庚○○、戊○○、戌○○
      、壬○○、丁○○、辰○○、巳○○、午○○、亥○○、Ｄ○○等人持被
      告丙○○所開立之診斷證明書向如附表一編號1至47所示理
      賠保險公司請領住院保險理賠金，該等診斷證明書既無法
      證明有所不實，所為自亦無該當行使業務上登載不實文書
      罪之可能。至長庚醫院109年12月4日長庚院林字第107085
      1092號函暨附件鑑定報告（46位個案就診之醫療意見書）
      固就如附表三編號2（2）於被告Ｆ○○之評估理由提及：「
      病歷中無頭部外傷或挫傷（診斷書之第一項診斷）相關記
      載」等語（見本院卷八第133頁），經查，被告Ｆ○○該次病
      歷摘要之入院診斷為：「急性上呼吸道感染、關節粘連性
      脊椎炎」，入院護理紀錄則記載：「因全身不適、無力感
      、咳嗽、喉嚨痛、頭暈」，有出院病歷摘要、診療紀錄、
      護理評估表各1份存卷可考（見證物箱），確實未見有何
      頭部挫傷之相關記載，惟被告丙○○於偵查中供稱：被告Ｆ○○常常走路不穩摔倒等語（見他卷二第332頁至第338頁）
      ，被告Ｆ○○於警詢及偵查中亦曾陳稱：伊有在蘇澳冷泉摔
      倒，有輕微腦震盪，也有在家裡洗澡摔倒扭到過等語（見
      警卷一第42頁至第56頁；他卷二第317頁至第322頁），可
      見被告丙○○所言非虛，則被告Ｆ○○除固有之僵直性脊椎炎
      等相關症狀外，自不排除尚有因跌倒致身體受有擦挫傷等
      外傷之可能，是該次病歷就頭部挫傷部分，究係被告丙○○
      漏載而未予以紀錄說明，抑或係診斷部分誤為登載，仍有
      疑義，衡以被告丙○○針對被告Ｆ○○患有急性上呼吸道感染
      、關節粘連性脊椎炎等其餘診斷結果，長庚醫院並未認定
      不實，則於欠缺其餘事證佐實之情形下，尚難僅以該病歷
      無頭部挫傷之記載，即逕論被告丙○○所為屬業務登載不實
      ，附此敘明之。
（三）詐欺取財罪嫌部分：
　　1.公訴意旨固以前揭事證指稱被告等人有分別向健保署詐領
      健保住院給付、向如附表一編號1至47所示理賠保險公司
      詐領住院保險理賠金之詐欺取財犯行，惟除被告宇○○、Ｌ○○、Ｈ○○以外之其餘被告均否認有何詐欺取財之犯意，並辯
      以前詞，而其餘證人之證述縱提及建生醫院有收VIP假病
      患、未用藥或打針仍記載為已用藥、有打針、未實際住院
      仍登載為有住院等語，然具體係指涉何病患於何次住院治
      療有所述不實虛假之情形，亦無從明確指證，業如前述，
      則被告等人究係施以何詐術以騙取健保住院給付、住院保
      險理賠金乙節，已有疑義。
　　2.又起訴書原以犯防中心疑似保險犯罪案件案情摘要、102
      年6月28日（102）保制字第102050110號函、103年5月5日
      （103）保制字第103000106號函暨所附鑑定意見、103年4
      月30日鑑定意見、103年9月1日鑑定意見等資料（見警卷
      四第733頁至第739頁；他卷一第11頁至第15頁、第116頁
      至第188頁；他卷三第480頁至第500頁），主張如附表一
      編號1至47所示被告及病患之病歷經鑑定後不符合住院基
      本要件，屬非必要住院，故認定被告等人係以「本無需住
      院仍以虛偽之病名為住院」此一行為施以詐術，進而詐領
      相關款項，實行詐欺取財之犯行，然犯防中心未具備鑑定
      資格，亦無法提供表示鑑定意見者之具體人名，此鑑定意
      見難以信採，業經說明如前；嗣公訴人於本院審理程序時
      ，雖先以長庚醫院所作成之鑑定報告為據（見本院卷十三
      第36頁），惟後稱：長庚醫院係根據被告丙○○所記載誇大
      不實之病歷資料，就住院之必要性及是否符合住院適應症
      進行鑑定，則該鑑定結果是否符合真實，仍有疑慮等語（
      見本院卷十三第466頁），可見公訴意旨就是否引長庚醫
      院所為之鑑定報告為據，說詞前後不一，且若依該論理邏
      輯，長庚醫院及犯防中心於判斷住院必要性時所審視之資
      料均相同，即皆奠基於卷附由被告丙○○、Ｅ○○、卯○○、天○○、宇○○、Ｌ○○、乙○○、Ｃ○○等所製作之病歷、診斷證明書
      及護理紀錄等文件所為，公訴意旨既認該等文件本身俱為
      不實，犯防中心所出具之鑑定意見同理，就是否符合真實
      一事即亦有疑義，應與長庚醫院製作之鑑定結果均主張為
      不可採，則公訴意旨於本件除一再泛稱涉案之診斷證明書
      、護理紀錄屬誇大不實等語外，依上開論理，無論係原公
      訴意旨所舉證之犯防中心鑑定意見或本院委託長庚醫院所
      為之鑑定結果俱無從信採，則公訴意旨究係以何標準及證
      據認定該等診斷證明書及護理紀錄自始即為誇大虛偽？又
      於何處有與事實不符？公訴意旨之指稱，顯然欠缺積極證
      據得佐實其說，自無從推斷被告等人有何施以詐術之犯行
      。
　　3.又醫療常規既為醫師行業之職業共識、習慣及慣例，衡情
      即可能隨醫療技術、器材之提昇、精進，及醫療專業之高
      度屬人性，而有不同認定，且醫療常規無論係作為違反注
      意義務之判斷基準之一或者醫療水準之判斷因素之一，多
      與醫師過失責任之判斷直接或間接相關，則欲以醫師之醫
      療行為不符「醫療常規」作為其有詐欺故意之證據，自仍
      需有其他足以彰顯其不法意圖之積極證據存在，不能單純
      以醫師所為醫療行為不符「醫療常規」乙節，逕作為認定
      其有與病患共同詐欺之唯一證據。本件公訴意旨雖認被告
      丙○○替如附表一編號1至47所示被告、病患辦理住院，均
      不符合全民健保特定疾病住院基本要件（見他卷三第657
      頁至第658頁），然被告丙○○於本院準備程序時辯稱：鑑
      定報告單純僅以體溫即白血球之數目來判斷病人是否需要
      住院，但病人的病情有很多種，並不是因為全部都是細菌
      感染所導致，這只是單一方面的看法，且有的病人來醫院
      看病，常常是經過幾次門診治療而住院，鑑定報告認為病
      人一來就住院，亦與病歷記載不符等語（見本院卷五第12
      頁至第24頁），再觀諸犯防中心與長庚醫院所為之鑑定結
      果，犯防中心出具之鑑定意見認如附表一編號1至47所示
      共計132例之住院情形皆屬無住院必要性之情形，長庚醫
      院所出具之鑑定報告則認為如附表二編號1至41所示共計1
      00例之住院情形為符合住院適應症或係住院期間過長、如
      附表三編號1至14所示共計32例之住院情形始屬無住院必
      要性者，2者鑑定之結果差異甚鉅，公訴意旨所指稱之個
      案中，僅有3分之1之案例係均被列為無必要住院之情形，
      顯見縱為醫療專業人士，就相同病患之相同病症有無住院
      必要及住院期間長短之判斷，亦有不同認知，此即係因醫
      療行為涉及因素甚多且廣，與醫師個人之專業、技術、經
      驗判斷及病患自身體質、病症狀況等因素攸關，尚須綜合
      審酌各事項後方能施以相對應之治療方針，故醫師看診後
      決定進行何種治療、有無住院必要及應住院多久等判斷，
      尚非以有無符合全民健保特定疾病住院基本要件之字面解
      釋即得一概而論，被告丙○○所辯尚非無據，否則若僅需單
      純審視全民健保特定疾病住院基本要件此單一標準而為二
      分法，遂能判斷醫師所為有無違反醫療常規，任何人套用
      該文字審視後所為之判斷應均相同，豈有犯防中心所委託
      具有醫學專業醫師與長庚醫院所屬具備醫學專業之醫師所
      為之鑑定反而出現不相吻合結果之理？是由此益證，縱將
      本件如附表一編號1至47所示被告及病患之病歷、診斷、
      護理等紀錄與全民健保特定疾病住院基本要件互為比對後
      ，有文義上不符合該要件者，亦不得逕認定被告丙○○之診
      療判斷必定違反醫療常規，仍需斟酌個案病患具體病況、
      恢復進度等事項而定，且即便認定被告丙○○所為不符該要
      件、有違醫療常規，惟此至多僅得推論被告丙○○身為醫師
      恐有失專業、發生過失或錯誤之判斷，尚無從直接認定被
      告丙○○有施以詐術之故意，仍需有其餘積極證據存在，方
      能證明詐欺犯行之成立。本件公訴意旨先係於論理上捨犯
      防中心、長庚醫院之專業人士所為之鑑定意見而不採【詳
      如五（三）2之說明】，繼稱本案重點在於有無符合全民
      健保特定疾病住院基本要件等語，然醫生就醫療業務之施
      行，與醫生本身之醫學智識、技術、習慣相關，更需視各
      式各樣病患之病症、身體反應及當下所有之醫療設備及藥
      物等因素調整，屬醫療專業領域事項，縱由醫學專業人員
      對於相同個案進行解讀，亦未必能得出相同之結論，一般
      人自更難了解並判斷醫生之處理方針有無明顯不合理或悖
      於常規，公訴意旨倘連犯防中心、長庚醫院所託專業人士
      出具之鑑定意見都有所質疑，則公訴人又係依據何遠過於
      上開醫療專業人士之醫療智識及能力，進而能為更加精準
      、公允、更有說服力之判斷，認定被告丙○○之醫療作為皆
      不合理？公訴意旨此部分之主張，欠缺實證，無足為據。
　  4.附表二詐欺取財罪嫌部分：
　　⑴又本件公訴人原提出之犯防中心鑑定意見雖不可採，業經
      說明如前，惟本院審酌檢辯雙方意見後，囑託長庚醫院所
      作成之鑑定報告，乃係鑑定人本於自身專業及臨床經驗，
      依照如附表一編號1至47所示各被告、病患之病歷記載、
      護理紀錄等資料後，經深思熟慮所為之鑑定，尚無何不可
      採信之理由，是該鑑定意見應值為參酌，先予敘明。而細
      繹長庚醫院之鑑定結果，於附表二編號1至41所示之案例
      ，其中就如附表二編號2（6例）、4⑴、⑵、6（2例）、7（
      2例）、8⑸、12（3例）、13、14、15（4例）、16、17、1
      8（2例）、19（2例）、20、22⑷、⑸、23（3例）、25、27
      ⑷、⑸、29（2例）、31⑵、32（3例）、33⑴、34所示被告、
      病患之住院診療情形，均認為符合住院適應症，本件復無
      其他事證足資說明前揭個案並不符合住院適應症而得推翻
      該鑑定結果，應認此部分皆無公訴意旨所稱被告等人明知
      欠缺住院必要性仍辦理住院，以利遂行詐欺取財犯行之情
      事甚明。
　　⑵至觀諸長庚醫院就如附表二編號1（2例）分別認定：可能
      可以考慮住院治療（若嚴重前庭神經炎，符合住院適應症
      ，輕症之上呼吸道感染和皮膚病較不符合臨床常見須住院
      治療之症狀）、若頭部外傷可留院觀察，其他應可在門診
      追蹤（若無急性神經學症狀，即可出院觀察）；編號3認
      定：視是否有特殊需術後照護情形（無特別嚴重感染或其
      他需照護之情形應可無須住院）；編號4⑶、⑷、⑸、⑹分別
      認定：若持續高燒才符合住院條件、住院天數與一般常態
      有過長、若病患有糖尿病足，傷口困難癒合或發燒，符合
      住院條件；編號5（3例）分別認定：若頭部外傷可留院觀
      察，其他應可在門診追蹤（若無急性神經學症狀，即可出
      院觀察）、若持續高燒才符合住院條件（個案於103年2月
      7日有發燒，符合留院觀察程序）；編號8⑴、⑵、⑶、⑷分別
      認定：可考慮住院、病人於100年8月5日起即無發燒，症
      狀應可出院；編號9⑴、⑵分別認定：病情未明瞭前的確可
      住院觀察，若有脫水現象的確可住院NPO及點滴治療，並
      觀察有無其他併發症（包含：可能於101年1月30日就具備
      可出院之條件、103年2月11日即可考慮出院休養）；編號
      10（3例）分別認定：病情未明瞭前的確可住院觀察（包
      含：應可在101年2月6日至7日出院、102年7月15日後若生
      命徵象穩定以及無其他疾病疑慮，應可出院門診治療、10
      3年1月25日後若生命徵象穩定以及無其他疾病疑慮，應可
      出院門診治療）；編號11（3例）分別認定：若臨床當場
      評估撞擊嚴重病情於8小時評估期仍未明瞭時可住院觀察
      （在院觀察3日尚屬合理）、若擔心會有脫水現象的確可
      考慮住院NPO及點滴治療（於101年1月24日可決定隔日早
      上可出院）、視是否有特殊需術後照護情形（通常屬門診
      手術，如無特別嚴重感染或其他需照護之情形應可無須住
      院）；編號21（2例）分別認定：如的確有呼吸困難，可
      考慮住院、發燒38.4度及呼吸困難，可考慮住院；編號22
      ⑴、⑵、⑶分別認定：如曾發燒至38度，可考慮住院、無常
      見臨床安排住院治療之適應症，是否病患有情緒障礙導致
      無法提早出院；編號24（3例）分別認定：病患出現發燒
      ，經門診用藥後症狀未改善，若臨床醫師當下判斷病情可
      能進展，預先住院觀察實屬合理判斷（最多留院觀察至第
      3天，應無繼續住院之需要）、應先採取門診藥物治療，
      若病情未改善或進展才考慮住院觀察；編號26（2例）分
      別認定：可考慮住院接受正中神經減壓術（若診斷正確則
      本次住院符合醫療常規）、若病患持續眩暈無法行走，的
      確可考慮住院治療（最多留院觀察至第3天，應無繼續住
      院之需要）；編號27⑴、⑵、⑶、⑹分別認定：符合住院之適
      應症（最多留院觀察至第3天，應無繼續住院之需要）、
      若口服抗生素治療後症狀未改善，或出現敗血症徵兆，可
      住院接受靜脈抗生素治療（最多留院觀察至第3天，應無
      繼續住院之需要）、若臨床醫師當下判斷病情可能進展，
      預先住院觀察實屬合理判斷；編號28（2例）分別認定：
      若為傷口嚴重感染者應住院治療（應確認此一診斷之正確
      性）；編號30認定：若開放性骨折合併蜂窩組織炎者可住
      院治療；編號31⑴認定：符合住院適應症（但應不需要住
      院5天）；編號33⑵、⑶、⑷、⑸、⑹分別認定：符合住院適應
      症（可提早出院）、符合住院適應症（應住院3至4天即可
      ）；編號35（3例）分別認定：符合住院適應症（可提早
      出院）；編號36認定：符合住院適應症（預防性抗生素治
      療3天）；編號37認定：符合住院適應症（住院治療3天符
      合住院適應症）；編號38（2例）分別認定：符合住院適
      應症（預防性抗生素治療3天）、符合住院適應症（住院
      治療3天符合住院適應症）；編號39認定：符合住院適應
      症（治療約2至3天症狀改善即可出院）；編號40認定：符
      合住院適應症（治療約3至4天症狀改善即可出院）；編號
      41認定：符合住院適應症（應無需住院到6天）等鑑定意
      見，可知上開個案，一部分屬仍需搭配臨床醫師當下診斷
      病患狀況，如有特別感染、擔心出現其他症狀或是門診用
      藥、手術後未見改善等情形時，住院治療觀察並未違反醫
      療常規，另一部分則屬符合住院適應症，僅係住院期間可
      能過長乙節，且鑑定報告多採用：「若」、「應可」、「
      可考慮」、「應」不需要住院幾天或「約」幾天症狀改善
      即可出院等推測性之文字，在在顯現醫療有其專業性，醫
      師自當保有個案裁量之空間，並非所有病患處置方式皆得
      等量齊觀之理，衡以長庚醫院就前揭案例鑑定結果尚無不
      符合住院適應症者，公訴意旨復未提出其他積極證據說明
      有何不符合住院適應症之情形，本於「罪疑惟輕」、以對
      被告有利之認定為原則，應堪認定此部分同樣無公訴意旨
      所稱被告等人明知欠缺住院必要性仍辦理住院，進而為詐
      欺取財犯行等情。另具體個案是否有鑑定報告所述需確認
      之特殊情況或住院期間長短是否妥適，既仍需視臨床醫師
      當場診斷情形綜合評斷，自不得僅以該推測性之用語逕為
      對被告等人不利之認定，附此敘明之。
　  5.附表三詐欺取財罪嫌部分：　
　　⑴復長庚醫院就如附表三編號1（3例）分別認定：無證據顯
      示為「狼瘡發作」而需住院治療，眩暈若無其餘神經學異
      常，可能無住院8日之必要、若病況穩定可調整為口服抗
      生素，未必需住院5日，糖尿病及紅斑性狼瘡方面無住院
      適應症、無意識喪失故無住院適應症，糖尿病及红斑性狼
      瘡方面無住院適應症；編號2（7例）分別認定：單純肢體
      挫傷疼痛，且無出血或骨折不符合住院之適應症、急性上
      呼吸道感染不需住院、無神經學異常而無住院適應症、單
      純疼痛無住院適應症、挫傷非住院適應症、肢體無力程度
      無詳細記載，與先前住院之PE相比無新發現，不需住院處
      置；編號3認定：無住院適應症；編號4認定：不符合住院
      適應症，應先採取門診藥物治療，若未改善或進展才考慮
      住院觀察；編號5認定：僅扭傷或拉傷，X光顯示傷處無骨
      折現象，故無需住院；編號6（6例）分別認定：可門診治
      療，不符合住院之適應症（包含：氣管炎無其他合併症，
      且白血球檢驗正常，無需住院；X光顯示無骨折現象，且
      無蜂窩組織炎或其他感染跡象，無需住院；無併發肺炎、
      心肌炎或腦炎，且意識正常、白血球檢驗正常，無需住院
      ；無脫水現象，且病人為青少年，非高危險族群，無需住
      院；無安排手術治療，無其他合併症，門診治療即可）；
      編號7（2例）分別認定：可門診治療，不符合住院之適應
      症（包含：無嚴重合併症，且X光檢查正常、白血球檢驗
      正常，門診治療即可；挫傷無明顯感染，X光顯示無骨折
      現象，包紮後門診治療即可）；編號8（2例）分別認定：
      可門診治療，不符合住院之適應症（包含：無氣喘或其他
      病症，門診治療即可；無其他併發症，門診治療即可）；
      編號9（2例）分別認定：可門診治療，不符合住院之適應
      症；編號10認定：可門診治療，不符合住院之適應症；編
      號11（2例）分別認定：可門診治療，不符合住院之適應
      症（抽血檢驗均正常）；編號12（2例）分別認定：可門
      診治療，不符合住院之適應症（包含：僅為擦傷無感染；
      抽血檢驗無明顯感染）；編號13認定：不符合住院適應症
      （住院6天似乎過長）；編號14認定：可門診治療，不符
      合住院之適應症（應無需住院6天）等鑑定意見，而認如
      附表三編號1至14所示被告、病患之情形均不符合住院適
      應症，惟被告丙○○及辯護人王憲勳皆辯以：長庚醫院作成
      鑑定報告時可能未注意到書面資料上載有各病患病況之進
      程及住院收治治療後之改善，有所誤解等語（見本院卷十
      三第211頁），且長庚醫院亦表示：有關住院安排之醫療
      相關疑義，因涉及個案實際醫療需求及醫師個人臨床判斷
      ，本院僅得依相關病歷記載及臨床經驗提出初步醫療意見
      ，病歷之真偽及住院之必要性仍建請應參酌當事人證詞、
      實際診療之事實與過程及其他訴訟資料綜合認定等語，有
      長庚醫院109年12月4日長庚院林字第1070851092號函1紙
      在卷可參（見本院卷八第129頁），加以有無住院必要性
      、是否違反醫療常規乙節，屬高度醫療專業之事項，醫師
      之判斷自容有一定裁量空間，則是否得僅以報告內容直接
      認定如附表三編號1至14所示之案例均不符合住院適應症
      等情，尚難謂為無疑。
　  ⑵又按刑法第339條第1項詐欺罪之成立，以意圖為自己或第
      三人不法所有，以詐術使人將本人或第三人之物交付為要
      件，所謂以詐術使人交付，必須被詐欺人因其詐術而陷於
      錯誤，若其所用方法，不能認為詐術，亦不致使人陷於錯
      誤，即不構成該罪（最高法院84年度台上字第4734號判決
      意旨參照）。經查，本件縱逕以長庚醫院所作成之鑑定報
      告，認定如附表三編號1至14所示各被告、病患俱無住院
      之必要或係住院期間過長乙節為真，惟此至多僅能證明被
      告丙○○之醫療行為不符醫療常規，然作出與醫療常規未盡
      相符之診斷結果成因甚多，除故意為之外，尚有可能係因
      病患體質、病情特殊而需為例外不同之處置，或係醫師本
      身專業智識不足、甚或一時疏失判斷錯誤所致，故被告丙○○所為是否具有詐欺之故意以及究竟施以何詐術，仍需有
      其餘足資彰顯不法所有意圖之積極證據存在，非得單以被
      告丙○○之醫療行為與醫療常規不符，作為認定被告丙○○有
      詐欺取財犯行之唯一證據。復觀諸證人賴燕貞於偵查時證
      稱：建生醫院申請健保給付及健保署審核之流程、項目分
      為門診跟住院2種申請，通常會在月底結算當月門診跟住
      院的所有請領費用，在隔月的20日前，以VPN網路方式上
      傳申請資料到健保署，包含用藥、檢查、醫師診療費、病
      房、護理費、手術、麻醉、血液透析、特材、處置等費用
      ，收到資料後會先做程式檢查，並確定醫院申請的藥品是
      否為健保署知悉的藥品，申請項目須完全正確，符合申報
      規定，會再審核醫令明細與申請項目是否相符，接著會用
      電腦程式行程序審查，例如申報特殊的檢驗，會查明醫院
      有無向健保署報備有該儀器，若有異常，才由專人做審核
      ，專業審查與程序審查同時進行，若電腦未出現異常資料
      就會過關，專業審查會抽一部份案件做審查，係電腦隨機
      抽樣，交給審查醫師審查適當性，例如住院期間過長，但
      沒有住院必要性，就會做核刪等語（見偵卷六第958頁至
      第960頁），可知健保署對於醫院前來申請住院醫療給付
      時之作為，除先就資料為基本程式檢查外，尚會透過電腦
      為程序及專業之審查，確認有無異常資料，專業審查部分
      更會抽查個案，由審查醫師審查住院適當性，則本件健保
      署核給如附表一編號1至47所示住院醫療給付予建生醫院
      ，代表建生醫院之申請均符合申請作業流程，始能通過健
      保署之層層審核，被告丙○○以建生醫院名義申請住院醫療
      給付所為，未見有何故意違反申請作業流程、施以詐術之
      情事等節甚明；且健保署之核刪機制，即係為汰除不適當
      之申請所生，例如無住院必要性、住院期間過長，仍以該
      住院天數申請醫療給付等情形，倘如公訴意旨所指稱，事
      後經認定無住院必要性或係住院天數過長卻有向健保署申
      請給付者，即犯有具不法所有意圖施以詐術之詐欺取財犯
      行，則我國所有向健保署申請費用之醫院醫師及所屬負責
      辦理該事項之護理人員，但凡有任何申請費用之個案經健
      保署之審查醫師為專業審查後，認有違適當性應予核刪者
      ，豈非皆涉犯詐欺取財未遂之犯行？此顯為謬論而無從信
      採，由此益證縱透過事後審查、鑑定等方式，認定「醫師
      之醫療處置違反醫療常規、與住院基本要件原則不符」，
      亦與「醫師該舉具有不法所有意圖且施有詐術」不具備必
      然關聯性，仍需有其他積極證據佐為說明，方得顯現被告
      等人有何不法所有意圖及施以詐術之手段。是就附表三編
      號1至14所示之情形，公訴意旨既無從證明被告等人有施
      以何詐術遂行詐欺取財犯行，即不得以該罪相繩。
　　6.綜上，本件既無何事證足以認定被告丙○○與相關護理人員
      以建生醫院名義向健保署所申請如附表一編號1至47所示
      之醫療給付，係施以詐術後之不法所得，即未見被告丙○○
      、Ｅ○○、卯○○、天○○、宇○○、Ｌ○○、Ｃ○○有何詐欺取財犯行
      之實施，則被告Ｈ○○、Ｆ○○、癸○○、Ｂ○○、子○○、丑○○、寅○○、Ａ○○、辛○○、甲○○、未○○、Ｊ○○、黃○○、Ｋ○○、玄○○、地
      ○○、己○○、Ｇ○○、酉○○、申○○、宙○○、庚○○、戊○○、戌○○
      、壬○○、丁○○、辰○○、巳○○、午○○、亥○○、Ｄ○○等人因各
      被告、病患確實患有如附表一編號1至47診斷名稱欄所示
      之病症，前往建生醫院就醫，衡以一般人因欠缺醫學相關
      知識，於身體出現病痛不適時，僅得向醫療單位求助並尊
      重醫師專業判斷，實屬常情，是被告等人信賴被告丙○○之
      專業診斷後住院接受治療，並在出院後持被告丙○○所開立
      之診斷證明書據向保險公司申請住院保險理賠金，更難認
      與被告丙○○有何不法所有意圖之犯意聯絡，共同施詐術為
      詐欺取財犯行之可能。　
（四）至被告宇○○、Ｌ○○、Ｈ○○雖於本院審理程序時坦承犯行（見
      本院卷十三第206頁至第207頁），惟按被告或共犯之自白
      ，不得作為有罪判決之唯一證據，仍應調查其他必要之證
      據，以察其是否與事實相符，刑事訴訟法第156條第2項定
      有明文，其立法意旨乃在防範被告或共犯自白之虛擬致與
      真實不符，故對自白在證據上之價值加以限制，明定須藉
      補強證據以擔保其真實性。所謂補強證據，係指除該自白
      本身之外，其他足以證明該自白之犯罪事實確具有相當程
      度真實性之證據而言，雖所補強者，非以事實之全部為必
      要，但亦須因補強證據之質量，與自白之相互利用，足使
      犯罪事實獲得確信者，始足當之。經查，本案除被告宇○○
      、Ｌ○○、Ｈ○○之自白外，審酌其餘共同被告、相關證人之說
      詞及卷附事證後，均無法證實有何業務登載不實及詐欺取
      財之行為，業經認定如前，既欠缺補強證據以證明被告宇
      ○○、Ｌ○○、Ｈ○○所述確與事實相符，揆諸前揭說明，自不得
      僅以該等自白作為被告等人有罪判決之唯一證據，附此敘
      明之。
七、末按犯罪偵查旨在蒐集犯罪證據、揭露非法活動、調查犯罪
    事實，藉以確認犯嫌身分及具體犯行後，向法院提起公訴以
    追究犯嫌之刑事責任，將犯嫌繩之以法，此亦係我國刑事訴
    訟法在保障犯嫌權利之虞，猶賦予檢警單位各項偵查手段合
    法性之目的，力求於法律規範下，得彰顯正義、勿枉勿縱，
    是檢警人員打擊犯罪之際，為貫徹偵查之核心價值，定當透
    過縝密之搜查手段、合法之強制性措施，以保全、發現證據
    ，並衡以邏輯查明真相，將偵查所得之人證、物證為正確嚴
    謹之組織推理，建構犯罪事實，包含指明犯嫌真實身分、犯
    罪時間、地點、方式等後，適用法律，進而提起公訴，始能
    成為司法審判之依據。經查，本件由部分證人於警詢及偵查
    中之證述【詳如五（二）4所示】，均提到建生醫院有VIP假
    病患、某些病患檢查數值正常應無住院必要、有病患未用藥
    、未打針卻仍在文書上登載為有用藥、打針，甚或係登記為
    有住院但病患實際未在醫院內接受住院治療之說詞，及犯防
    中心提供之報告表示：建生醫院之住院過程異常（包含收住
    院標準異常，病患告知身體不適想住院，即可安排住院；用
    藥異常，病患可決定要不要打針、打什麼針；住院期間異常
    ，病患可自由外出過夜，護理人員仍照開藥物，登載不實住
    院紀錄；護理紀錄異常，病患住院期間，護理人員下午巡房
    後至隔日上午皆無病房探視紀錄）、特定團體成員住院紀錄
    異常（例如居住臺北卻跨區至宜蘭就診、居住宜蘭市卻至蘇
    澳住院、無親屬關係卻皆住同一地址、住院次數頻繁）乙節
    ，有犯防中心疑似保險犯罪案件案情摘要、102年6月28日（
    102）保制字第102050110號函各1份附卷可考（見警卷四第7
    33頁至第739頁；他卷一第11頁至第21頁）等事證以觀，被
    告等人究有無為詐領健保署醫療給付及各保險公司之住院保
    險理賠金而涉犯公訴意旨所指罪行，似有可疑，然被告等人
    係於何時、何地、於何份文書上為何不實記載以及施以何詐
    術等重要犯罪事實，自應由檢警單位藉由偵查手段予以查明
    釐清，尚非以一般人認為「貌似悖於常理」即得率然推定被
    告等人應受刑事追訴制裁，此亦係刑事訴訟亟需檢警單位之
    意義所在，本件檢警固耗時費力訊問被告等人及相關證人，
    並以犯防中心所作成之鑑定意見為據提起公訴，然被告等人
    多否認犯行，縱有坦承犯行者，所自白之內容亦未臻明確，
    眾證人之證述，同樣未具體指明犯罪發生經過，例如：哪一
    位病患於何時因何症狀至建生醫院就診，未實際服用藥物或
    打針，仍在何份文書上為不實記載？或係哪一位病患於何次
    因何症狀就診後，被告丙○○要求於何份文書上登載為有住院
    ，然病患於何時並未實際住院？等，檢警就此部分未再為進
    一步之偵查訊問，詳細比對各證人與病患之說法以特定犯罪
    事實，犯防中心又欠缺鑑定資格、無從交代提供報告意見人
    之資料以供調查，所出具之意見無法採信，則公訴人除空泛
    指摘被告丙○○所為不符醫療常規、病歷等文書記載不實外，
    由頭至尾未能透過人證、物證之組織，證明涉案文書何部分
    有誇大不實、舉證說明被告等人施以何詐術，即逕將本案被
    告多達39人、共計132例住院個案貿然起訴，且起訴書就如
    附表一編號1所示病患林靜慧（3次）、編號45病患陳思涵、
    編號46病患陳琇琇就醫住院部分，雖於起訴書之附表有所列
    載，惟於犯罪事實欄完全未予以說明，就附表一編號31（1
    ）、（2）所示被告申○○就醫住院部分，雖於起訴書之附表
    列載，然於犯罪事實欄亦漏未論述，而容有缺失，此偵查方
    式及結果是否合乎刑事訴訟法賦予檢警單位偵查權限之目的
    、精神及期待、足資成為司法審判之依據，實值深思。從而
    ，縱觀諸卷附事證就被告等人所為是否均合於常理一事尚難
    謂為無疑，惟公訴意旨之舉證竟無一項得佐其推論，於本院
    另行囑託長庚醫院鑑定後，公訴人猶質疑該份報告之可信性
    ，是本院遍查卷內已無任何事證得支持公訴意旨所指稱之內
    容，實無從以前揭公訴人所提出未盡明確之各項事證認為似
    有異常之處，即判定被告等人確有公訴意旨所載犯行，而以
    行使業務上登載不實、詐欺取財等罪據以相繩。
七、綜上所述，公訴人所提出之證據，尚未達於使通常之人均不
    致有所懷疑而得確信為真實之程度，不足使本院形成被告乙○○以外之其餘被告有構成行使業務上登載不實、詐欺取財之
    確信，此外，復無其他積極證據足認被告乙○○以外之其餘被
    告有何公訴意旨所指之犯行，既無證據證明被告乙○○以外之
    其餘被告犯罪，依上揭法條規定及判例、判決意旨說明，自
    應諭知被告乙○○以外之其餘被告等人無罪之判決。
據上論斷，應依刑事訴訟法第301條第1項前段、第303條第5款、
第306條，判決如主文。
本案經檢察官郭欣怡提起公訴及檢察官張學翰、張立言追加起訴
，檢察官吳志成、郭欣怡、林小刊到庭執行職務。
中　　華　　民　　國　　111 　年　　7 　　月　　5　　日
                  刑事第二庭審判長法  官   黃永勝
                                  法  官   劉致欽
                                  法  官   陳盈孜
以上正本證明與原本無異。
如不服本判決應於收受送達後二十日內向本院提出上訴書狀，並
應敘述具體理由；其未敘述上訴理由者，應於上訴期間屆滿後二
十日內向本院補提理由書(均須按他造當事人之人數附繕本)「切
勿逕送上級法院」。
                                  書記官　林芯卉
中　　華　　民　　國　　111 　年　　7 　　月　　5　　日
附表一
編號 姓名 非必要性住院期間 　 住院 天數 診斷名稱 治療單、醫囑單特殊註記 林靜慧等人詐領保險理賠部分  建生醫院詐領健保費用部分          理賠保險公司 詐領理賠金額新臺幣(元，下同) 申報日期 住診 金額 （元） 藥費 金額 （元） 合計 （元） 1 林靜慧 (1)100/10/04- 　 100/10/11 8天 紅斑性狼瘡、眩暈、糖尿病、便秘 　 南山人壽 34,000 　 　 　 　   (2)100/11/03- 　 100/11/07 5天 急性鼻竇炎、糖尿病第二型、紅斑性狼瘡 　 南山人壽 17,000 100/12/13 2,880 　 2,880   (3)102/03/09- 　 102/03/13 5天 紅斑性狼瘡、眩暈、糖尿病、頭部挫傷 　 南山人壽 17,500 102/4/12 4,925 　 4,925 　 　 小計 　 　 　 　 68,500 　 　 　 7,805 2 Ｈ○○ (1)101/07/11- 　 101/07/15 5天 前庭神經炎、急性上呼吸道感染、鼠蹊及肛門周圍之皮癬菌病 治療單(Micro set) 中國人壽 25,500 101/8/14 4,772  　 4,772        富邦人壽 30,000           康健人壽 22,500       (2)102/02/01- 　 102/02/06 6天 其他顱內受傷，未提及開放性顱內傷口，無意識喪失；急性鼻竇炎 治療單(V) 中國人壽 30,600 102/3/5 6,088  1,046  7,134        富邦人壽 36,000           康健人壽 27,000     　 　 小計 　 　 　 　 171,600 　 　 　 11,906 3 Ｆ○○ (1)100/07/31- 　 100/08/04 5天 下背挫傷、頸部扭傷、僵直性脊椎炎 　 富邦人壽 15,000 100/9/5 1,456 　 1,456   (2)100/10/05- 　 100/10/11 7天 頭部挫傷、急性支氣管炎、僵直性脊椎炎 　 富邦人壽 24,500 　 　 　 　   (3)100/11/23- 　 100/12/02 10天 僵直性脊椎炎(急性發作) 　 富邦人壽 35,000 　 　 　 　   (4)101/01/07- 　 101/01/21 15天 僵直性脊椎炎、支氣管炎 　 富邦人壽 35,100 101/2/16 2,732 　 2,732   (5)101/03/02- 　 101/03/12 11天 下背及兩肩鈍挫傷、僵直性脊椎炎 　 富邦人壽 24,098 　 　 　 　   (6)101/04/21- 　 101/04/24 4天 腦震盪、下背挫傷 　 富邦人壽 20,288 101/5/16 4,054 　 4,054   (7)101/07/14- 　 101/07/18 5天 右下背挫傷伴擦傷、僵直性脊椎炎 　 富邦人壽 17,500 101/8/14 6,188 　 6,188   (8)101/09/16- 　 101/09/19 4天 右手腕、上背挫擦傷 　 富邦人壽 14,000 101/10/12 4,028 　 4,028   (9)102/02/02- 　 102/02/06 5天 頭部外傷、急性支氣管炎 　 富邦人壽 17,500 102/3/5 5,445 　 5,445   (10)102/06/08-102/06/10 3天 僵直性脊椎炎、慢性支氣管炎、高血壓 　 富邦人壽 10,500 102/7/6 2,933 　 2,933   (11)102/07/02-102/07/09 8天 僵直性脊椎炎、慢性支氣管炎、高血壓 　 富邦人壽 28,000 102/8/7 9,396 　 9,396   (12)102/09/03-102/09/10 8天 僵直性脊椎炎 　 富邦人壽 28,000 102/10/14 9,396 　 9,396   (13)103/01/10-103/01/11 2天 僵直性脊椎炎、慢性支氣管炎 　 富邦人壽 7,000 103/2/13 1,565 　 1,565 　 　 小計 　 　 　 　 276,486 　 　 　 47,193 4 癸○○ 101/03/03- 101/03/06 4天 腕部隧道症侯群 治療單(V) 中國人壽 9,000 101/4/13 3,591 144 3,735 　 　 小計 　 　 　 　 9,000 　 　 　 3,735 5 Ｂ○○ (1)100/03/07- 　 100/03/09 3天 腕部隧道症侯群、高膽固醇血症 治療單(◎) 富邦人壽 12,000 100/4/8 2,459  157  2,616        中國人壽 27,000           康健人壽 13,500           法巴人壽 9,000       (2)100/12/29- 　 101/01/01 4天 腕部隧道症侯群、第二型糖尿病 治療單(V) 富邦人壽 16,000 101/2/16 3,591  195  3,786        康健人壽 18,000           法巴人壽 12,000           中國人壽 31,000       (3)101/01/22- 　 101/01/25 4天 流行性感冒、第二型糖尿病、急性腸胃炎、慢性支氣管炎 治療單(V) 富邦人壽 16,020 101/2/16 3,591  1,139  4,730        中國人壽 16,000           康健人壽 18,000           法巴人壽 12,000       (4)102/01/04- 　 102/01/09 6天 流行性感冒、急性支氣管炎 治療單(V) 富邦人壽 24,000 102/2/1 6,088  1,354  7,442        中國人壽 24,414           康健人壽 27,000       (5)102/04/03- 　 102/04/07 5天 左下肢多處開放性傷口、第二型糖尿病 治療單(V) 富邦人壽 32,795 102/5/15 5,065  1,016  6,081        康健人壽 22,500       (6)103/01/23- 　 103/01/28 6天 急性支氣管炎、第二型糖尿病、本態性高血壓、流行性感冒、高血脂症 治療單(V) 富邦人壽 24,077 103/2/13 6,078  1,238  7,316        中國人壽 24,092           康健人壽 27,000     　 　 小計 　 　 　 　 406,398 　 　 　 31,971 6 李奕達 (1)100/05/04- 　 100/05/07 4天 腦震盪併有暫時性意識喪失；頭皮開放性傷，未提及併發症；臉、頭皮及頸之挫傷，眼除外 治療單(◎、KVO) 富邦人壽 39,543 100/6/14 3,630  989  4,619        全球人壽 19,776       (2)101/02/04- 　 101/02/07 4天 流行性感冒併其他呼吸道表徵、其他非傳染性腸胃炎及大腸炎 治療單(V) 富邦人壽 28,024 101/3/13 3,591  751  4,342        全球人壽 9,000       (3)101/04/14- 　 101/04/16 3天 病毒性疣 治療單(V) 富邦人壽 32,308 101/5/16 2,522  140  2,662        新光人壽 9,500           全球人壽 21,750       (4)103/02/05- 　 103/02/10 6天 急性支氣管炎 治療單(V) 富邦人壽 42,964 103/3/7 6,078 1,428 7,506 　 　 小計 　 　 　 　 202,865 　 　 　 19,129 7 陳○恩 (1)101/01/15- 　 101/01/18 4天 流行性感冒、胃功能性疾病 治療單(V) 富邦人壽 32,000 101/2/16 3,591 780 4,371   (2)102/01/04- 　 102/01/08 5天 急性腸胃炎、流行性感冒 治療單(V) 富邦人壽 40,208 102/2/1 4,925 748 5,673 　 　 小計 　 　 　 　 72,208 　 　 　 10,044 8 陳○晧 (1)101/12/14- 　 101/12/18 5天 過敏性蕁麻疹 治療單(V) 富邦人壽 40,000 102/1/11 4,625 1,053 5,678   (2)103/02/06- 　 103/02/11 6天 過敏性蕁麻疹、外因性氣喘 治療單(V) 富邦人壽 48,324 103/3/7 1,407 233 1,640 　 　 小計 　 　 　 　 88,324 　 　 　 7,318 9 子○○ (1)100/01/17- 　 100/01/21 5天 急性支氣管炎、急性鼻竇炎、胃功能性疾患 治療單(◎) 富邦人壽 38,200 100/1/21 3,774  944  4,718        康健人壽 22,500           新光人壽 16,026       (2)100/08/04- 　 100/08/08 5天 前庭神經元炎、急性咽炎、胃功能性疾患 　 富邦人壽 38,175 100/9/5 4,617  1,080  5,697        康健人壽 22,500           新光人壽 16,000           臺銀人壽 15,000           遠雄人壽 17,500       (3)100/12/13- 　 100/12/15 3天 急性支氣管炎、流產併發遲延或過量出血 治療單(V) 富邦人壽 22,905 101/1/12 2,466  583  3,049        康健人壽 13,500           新光人壽 9,000           臺銀人壽 9,000           遠雄人壽 10,500       (4)101/01/28- 　 101/02/01 5天 急性支氣管炎、胃腸炎及大腸炎、子宮內膜異位症 治療單(V) 富邦人壽 38,582 101/3/13 5,043  1,328  6,371        康健人壽 22,500           新光人壽 15,000           臺銀人壽 15,000           遠雄人壽 17,500       (5)101/04/26- 　 101/05/02 7天 前臂燒傷、水泡、表皮脫落體表面積少於10%之燒傷(任何程度)，少於10%或未明示之三度燒傷(診斷書載右前臂燙傷2-3度，8.0*3.0公分) 治療單(V) 富邦人壽 32,163 101/5/16 3,664  554  4,218        康健人壽 31,500           新光人壽 20,000           臺銀人壽 21,000           遠雄人壽 24,500     　 　 小計 　 　 　 　 488,551 　 　 　 24,053 10 丑○○ (1)101/01/28- 　 101/01/31 4天 流行性感冒併其他呼吸道表徵、其他非傳染性腸胃炎及大腸炎、月經疾病及其他女性生殖道之異常出血 治療單(V) 富邦人壽 24,000 101/2/16 3,924  761  4,685        新光人壽 20,000       (2)103/02/08- 　 103/02/13 6天 流行性感冒併其他呼吸道表徵、月經間痛血液流失引起之缺鐵性貧血 治療單(V) 富邦人壽 36,220 103/3/7 6,078 1,398 7,476 　 　 小計 　 　 　 　 80,220 　 　 　 12,161 11 寅○○ (1)101/02/04- 　 101/02/08 5天 流行性感冒併其他呼吸道表徵、胃功能性疾患 治療單(V、KVOIV、mricoset)、醫囑單(V) 中國人壽 20,000 101/3/13 4,710  1,136  5,846        全球人壽 7,500           南山人壽 10,000           康健人壽 37,500           新光人壽 22,500       (2)102/07/12- 　 102/07/18 7天 急性支氣管炎 治療單(V)、醫囑單(V) 中國人壽 28,077 102/8/7 7,313  2,004  9,317        全球人壽 10,500           南山人壽 14,000           康健人壽 52,500           新光人壽 31,500           國泰人壽 31,500       (3)103/01/23- 　 103/01/28 6天 流行性感冒併其他呼吸道表徵、胃功能性疾患 治療單(V)、醫囑單(V) 中國人壽 已申請未給付 103/2/13 6,078  1,321  7,399        全球人壽 9,000           南山人壽 12,000           康健人壽 45,000           新光人壽 27,000     　 　 小計 　 　 　 　 358,577 　 　 　 22,562 12 Ａ○○ (1)100/12/26- 　 100/12/29 4天 頭皮之開放性傷口、未提及併發症；肘關節之開放性、未提及併發症；腦震盪無意識喪失 治療單(V) 中國人壽 6,616 101/1/12 3,350  939  4,289        臺灣人壽 18,606           南山人壽 18,600       (2)101/01/22- 　 101/01/25 4天 流行性感冒併其他呼吸道表徵、其他非傳染性胃腸炎及大腸炎、腕隧道徵侯群 治療單(V) 臺灣人壽 12,000 101/2/16 3,591  1,112  4,703        南山人壽 8,000           遠雄人壽 10,000       (3)102/01/16- 　 102/01/19 4天 腕隧道徵侯群 治療單(V) 臺灣人壽 24,000 102/2/1 3,762  142  3,904        南山人壽 38,000           遠雄人壽 25,089           幸福人壽 18,000     　 　 小計 　 　 　 　 178,911 　 　 　 12,896 13 李成文 (1)101/01/15- 　 101/01/18 4天 流行性感冒併其他呼吸道表徵、胃功能疾患 治療單(V) 三商美邦人壽 18,000 101/2/16 3,591  651  4,242        中國人壽 10,000           富邦人壽 14,000       (2)102/02/07- 　 102/02/12 6天 流行性感冒、急性腸胃炎 治療單(V) 三商美邦人壽 28,072 102/3/5 6,088  2,033  8,121        中國人壽 15,000           富邦人壽 21,018       (3)102/07/05- 　 102/07/09 5天 其他非傳染性胃腸炎及大腸炎、急性上呼吸道感染 治療單(V) 三商美邦人壽 23,614 102/8/7 4,968  999  5,967        中國人壽 12,500           富邦人壽 17,500     　 　 小計 　 　 　 　 159,704 　 　 　 18,330 14 李○丞 103/01/23- 103/01/27 5天 流行性感冒、急性腸胃炎 治療單(V) 三商美邦人壽 25,664 103/2/13 1,056  150  1,206        南山人壽 5,008           富邦人壽 17,552     　 　 小計 　 　 　 　 48,224 　 　 　 1,206 15 李雅姿 102/02/07- 102/02/12 6天 流行性感冒併其他呼吸道表徵 治療單(V)、醫囑單(V) 三商美邦人壽 30,891 102/3/5 6,088  1,001  7,089        中國人壽 15,192           富邦人壽 21,000     　 　 小計 　 　 　 　 67,083 　 　 　 7,089 16 辛○○ (1)101/01/30- 　 101/02/03 5天 急性支氣管炎、急性胃炎未出血 治療單(V) 三商美邦人壽 7,500 101/3/13 4,710  1,268  5,978        中國人壽 22,500           全球人壽 38,750           南山人壽 20,500           國泰人壽 5,000           康健人壽 23,250           富邦人壽 20,000           新光人壽 39,000       (2)101/07/20- 　 101/07/25 6天 急性支氣管炎 治療單(V) 三商美邦人壽 9,377 101/8/14 5,905  1,292  7,197        中國人壽 13,500           全球人壽 23,750           國泰人壽 6,000           康健人壽 27,750           富邦人壽 24,000           新光人壽 23,553       (3)101/12/14- 　 101/12/19 5天 急性腸胃炎、高血壓 治療單(V) 三商美邦人壽 4,535 102/1/11 5,781  1,360  7,141        中國人壽 27,000           全球人壽 45,000           南山人壽 24,000           國泰人壽 6,500           康健人壽 27,000           富邦人壽 24,000           新光人壽 26,357       (4)103/02/07- 　 103/02/09 3天 特發性蕁麻疹、本態性高血壓、其他高脂質血症、其他血液中化學物質異常 治療單(V) 三商美邦人壽 4,623 103/3/7 2,596  675  3,271        中國人壽 13,500           全球人壽 22,500           南山人壽 12,500           國泰人壽 3,000           康健人壽 13,500           富邦人壽 12,000           新光人壽 已申請未給付     　 　 小計 　 　 　 　 570,445 　 　 　 23,587 17 黃宇珽 101/01/30- 101/02/02 4天 流行性感冒、胃功能性疾病 治療單(V) 中信人壽 12,000 101/3/13 3,591  1,264  4,855        中國人壽 20,000           國泰人壽 13,032     　 　 小計 　 　 　 　 45,032 　 　 　 4,855 18 黃宇婕 103/02/04- 103/02/10 7天 急性支氣管炎、流行性感冒 治療單(V) 國泰人壽 38,500 103/3/7 7,239  2,993  10,232       富邦人壽 24,010     　 　 小計 　 　 　 　 62,510 　 　 　 10,232 19 王○驊 (1)101/07/20- 　 101/07/24 5天 流行性感冒 治療單(V) 國泰人壽 22,000 101/8/14 4,772  912  5,684        新光人壽 21,000           遠雄人壽 16,911       (2)102/03/26- 　 102/03/31 6天 急性腸胃炎、急性上呼吸道感染 治療單(V) 國泰人壽 26,800 102/4/12 5,814  1,200  7,014        新光人壽 26,063           遠雄人壽 20,632     　 　 小計 　 　 　 　 133,406 　 　 　 12,698 20 王○宜 (1)101/07/20- 　 101/07/24 5天 流行性感冒、急性腸胃炎 治療單(V) 國泰人壽 21,500 101/8/14 4,772  937  5,709        新光人壽 21,000           遠雄人壽 16,745       (2)102/03/26- 　 102/03/31 6天 急性腸胃炎、急性上呼吸道感染 治療單(V) 新光人壽 24,052 102/4/12 5,814  924  6,738        遠雄人壽 19,863     　 　 小計 　 　 　 　 103,160 　 　 　 12,447 21 許佩慈 100/08/14- 100/08/17 4天 急性扁桃腺炎 　 中國人壽 18,000 100/9/5 3,520  　 3,520        全球人壽 9,000           富邦人壽 6,400           臺銀人壽 12,000     　 　 小計 　 　 　 　 45,400 　 　 　 3,520 22 黃○○ (1)100/12/03- 　 100/12/05 3天 急性鼻竇炎、急性支氣管炎、急性胃炎，未提及出血 　 中國人壽 13,500 101/1/12 2,466  　 2,466        全球人壽 13,500           國寶人壽 9,000           富邦人壽 7,200       (2)102/07/04- 　 102/07/08 5天 急性支氣管炎 治療單(V) 中國人壽 22,500 102/8/7 4,968  1,582  6,550        全球人壽 11,250           國寶人壽 15,000           遠雄人壽 22,500     　 　 小計 　 　 　 　 114,450 　 　 　 9,016 23 Ｊ○○ (1)100/02/02- 　 100/02/06 5天 流行性感冒 治療單(◎) 全球人壽 22,500 100/3/15 3,589  735  4,324        國寶人壽 30,000           富邦人壽 25,154       (2)100/12/08- 　 100/12/13 6天 急性咽炎、憂鬱症、急性胃炎、停經或女性更年期之病態、接觸性皮膚炎 　 全球人壽 27,000 101/1/12 5,816  　 5,816        國寶人壽 36,000           富邦人壽 30,000       (3)101/03/15- 　 101/03/20 6天 非傳染性胃腸炎及大腸炎、前庭神經炎、皮膚炎、心臟節律不整 治療單(V、KVO) 全球人壽 27,000 101/4/13 5,828  1,200  7,028        國寶人壽 21,707           富邦人壽 30,000       (4)101/08/09- 　 101/08/14 6天 非傳染性胃腸炎及大腸炎、憂鬱症 治療單(V) 國寶人壽 36,750 101/9/10 4,622  948  5,570        富邦人壽 30,139       (5)102/03/18- 　 102/03/23 6天 急性鼻竇炎 治療單(V)、醫囑單(◎) 富邦人壽 30,000 102/4/12 6,088  1,186  7,274  　 　 小計 　 　 　 　 346,250 　 　 　 30,012 24 Ｋ○○ (1)100/07/17- 　 100/07/21 5天 急性鼻竇炎、急性支氣管炎、氣喘、便秘 治療單(V) 富邦人壽 30,000 100/8/5 4,617 953 5,570   (2)101/01/19- 　 101/01/22 4天 流行性感冒、急性鼻竇炎、胃功能性疾病 治療單(V) 富邦人壽 24,000 101/2/16 3,591 839 4,430   (3)102/03/22- 　 102/03/26 5天 急性扁桃腺炎 治療單(V) 富邦人壽 31,000 102/4/12 4,925 1,276 6,201 　 　 小計 　 　 　 　 85,000 　 　 　 16,201 25 玄○○ (1)100/07/16- 　 100/07/20 5天 非傳染性胃腸炎及大腸炎、急性咽炎 治療單(＋) 全球人壽 6,250 100/8/5 4,617  1,570  6,187        國寶人壽 30,000           富邦人壽 25,063       (2)101/01/27- 　 101/01/31 5天 流行性感冒、胃功能性疾病 　 全球人壽 17,500 101/2/16 4,710  　 4,710        國寶人壽 30,000           富邦人壽 25,000       (3)102/02/16- 　 102/02/19 4天 非傳染性胃腸炎及大腸炎、流行性感冒 治療單(V) 全球人壽 14,000 102/3/5 3,762  243  4,005        國寶人壽 24,000           富邦人壽 20,000     　 　 小計 　 　 　 　 191,813 　 　 　 14,902 26 地○○ (1)102/11/04- 　 102/11/09 6天 右手食指撕裂傷伴蜂窩性組織炎 　 南山人壽 33,620 102/12/9 6,778 　 6,778   (2)103/01/16- 　 103/01/21 6天 急性胃潰瘍 　 南山人壽 24,000 103/2/13 6,078 　 6,078 　 　 小計 　 　 　 　 57,620 　 　 　 12,856 27 己○○ (1)102/05/20- 　 102/05/24 5天 腕隧道症侯群、急性上呼吸道感染、扳機指(後天) 　 南山人壽 22,500 102/6/7 5,065 　 5,065   (2)102/08/16- 　 102/08/21 6天 前庭神經元炎、急性上呼吸道感染、本態性高血壓、其他異位性皮膚炎 治療單(V) 南山人壽 16,039 102/9/17 6,140 1,196 7,336 　 　 小計 　 　 　 　 38,539 　 　 　 12,401 28 Ｇ○○ (1)100/01/02- 　 100/01/05 4天 腦震盪、頭部擦挫傷、肝功能異常 　 國泰人壽 35,129 100/2/11 3,573  　 3,573        富邦人壽 38,578       (2)100/05/14- 　 100/05/18 5天 急性鼻竇炎 　 國泰人壽 28,000 100/6/14 4,762  　 4,762        富邦人壽 37,500       (3)100/10/01- 　 100/10/05 5天 急性鼻竇炎、急性支氣管炎、肝功能異常 　 國泰人壽 28,250 100/11/14 1,525  　 1,525        富邦人壽 39,300       (4)101/02/18- 　 101/02/21 4天 急性腸胃炎、流感 　 國泰人壽 22,250 101/3/13 3,591  　 3,591        富邦人壽 30,500       (5)102/01/10- 　 102/01/16 7天 流行性感冒、急性扁桃腺炎 　 國泰人壽 38,750 102/2/1 7,251  　 7,251        富邦人壽 53,749           康健人壽 21,000       (6)103/02/14- 　 103/02/18 5天 急性支氣管炎、急性鼻竇炎 　 國泰人壽 28,500 103/3/7 4,918  　 4,918        富邦人壽 39,500     　 　 小計 　 　 　 　 441,006 　 　 　 25,620 29 酉○○ (1)100/02/24- 　 100/03/01 6天 壞死性筋膜炎、接觸性皮膚炎及其他濕疹、肝功能檢查之非特定性異常結果 治療單(◎) 三商美邦人壽 9,750 100/4/8 5,800  2,059  7,859        國泰人壽 7,200           富邦人壽 27,225       (2)100/04/13- 　 100/04/19 7天 壞死性筋膜炎、指甲之皮癬菌病、足部之皮癬菌病 治療單(◎) 三商美邦人壽 11,500 100/5/12 7,025  3,822  10,847       國泰人壽 8,400           富邦人壽 21,000       (3)102/09/01- 　 102/09/06 6天 踝部三角(韌帶)之扭傷及拉傷、肝功能檢查之非特定性異常結果 治療單(prn) 三商美邦人壽 9,750 102/10/14 6,140  　 6,140        康健人壽 19,500           富邦人壽 18,000           遠雄人壽 19,193     　 　 小計 　 　 　 　 151,518 　 　 　 24,846 30 林于瑄 (1)100/01/29- 　 100/02/02 5天 急性支氣管炎 治療單(◎) 國泰人壽 29,250 100/3/15 3,695 839 4,534   (2)100/04/05- 　 100/04/09 5天 趾部開放性傷口，未提及併發症、痛經症 治療單(◎)、醫囑單(◎) 國泰人壽 39,116 100/5/12 3,043 253 3,296   (3)101/01/14- 　 101/01/18 5天 流行性感冒併其他表徵 治療單(V) 國泰人壽 29,750 101/2/16 4,710 1,006 5,716   (4)101/10/01- 　 101/10/05 5天 其他非傳染性胃腸炎及大腸炎、急性上呼吸道感染 治療單(V) 國泰人壽 29,500 101/11/12 4,898 994 5,892   (5)102/07/12- 　 102/07/16 5天 急性鼻竇炎 治療單(V) 國泰人壽 30,000 102/8/7 4,968 1,036 6,004   (6)103/01/21- 　 103/01/25 5天 流行性感冒併其他表徵、口瘡 治療單(V) 國泰人壽 29,750 103/2/13 1,204  220  1,424        遠雄人壽 17,500     　 　 小計 　 　 　 　 204,866 　 　 　 26,866 31 申○○ (1)100/07/18- 　 100/07/22 5天 下肢其他蜂窩性組織炎及膿瘍；髖、大腿、小腿及踝磨損或擦傷、肝功能檢查之非特定性異常結果 治療單(V) 國泰人壽 38,516 100/8/5 4,617 1,245 5,862   (2)101/02/18- 　 101/02/22 5天 流行性感冒併其他表徵 治療單(V) 國泰人壽 32,632 101/3/13 4,710 911 5,621   (3)102/03/08（應為102/03/18）-102/03/21 4天 膝、腿(大腿除外)及足踝開放性傷口 治療單(V) 國泰人壽 36,356 102/4/12 3,762 1,450 5,212   (4)102/07/29- 　 102/08/03 6天 下肢其他蜂窩性組織炎及膿瘍 治療單(V) 國泰人壽 54,569 102/9/17 6,140 1,750 7,890 　 　 小計 　 　 　 　 162,073 　 　 　 24,585 32 林詠彬 (1)100/01/29- 　 100/02/02 5天 急性支氣管炎 治療單(◎) 國泰人壽 20,250 100/3/15 3,765 1,320 5,085   (2)100/07/30- 　 100/08/03 5天 急性支氣管炎 治療單(V) 國泰人壽 20,250 100/9/5 4,617 2,001 6,618   (3)101/07/19- 　 101/07/23 5天 一個或多個腳趾開放性骨折 治療單(V) 國泰人壽 57,906 101/8/14 4,772 2,293 7,065 　 　 小計 　 　 　 　 98,406 　 　 　 18,768 33 宙○○ (1)100/04/14- 　 100/04/18 5天 頭部損傷、腦震盪、頭部挫傷、手部傷口及挫傷 治療單(○) 中國人壽 19,450 100/5/12 2,962  940  3,902        國泰人壽 5,000       (2)101/05/14- 　 101/05/17 4天 急性腸胃炎、電解質不平衡、腎臟功能異常 治療單(V) 中國人壽 12,000 101/6/5 1,247  300  1,547        國泰人壽 4,000           友邦人壽 8,000     　 　 小計 　 　 　 　 48,450 　 　 　 5,449 34 庚○○ (1)100/04/14- 　 100/04/18 5天 肩挫傷、背挫傷、踝挫傷、踝部三角韌帶扭挫傷、肩及上臂磨損或擦傷、軀幹磨損或擦傷、髖大腿小腿磨損或擦傷 治療單(⊙) 台壽保產險 20,870 100/5/12 4,525  2,601  7,126        明台產險 24,010           國泰人壽 17,459           新安東京產險 10,000           中國人壽 14,010       (2)101/04/12- 　 101/04/16 5天 腦震盪伴有暫時性意識喪失、臉頸頭皮之表淺損傷、背挫傷、軀幹磨損或擦傷 治療單(V) 中國人壽 5,000 101/5/16 4,805  1,354  6,159        全球人壽 13,795           國泰人壽 11,535           新安東京產險 10,000       (3)102/04/13- 　 102/04/18 6天 急性支氣管炎、其他心臟血管功能異常結果 治療單(V) 中國人壽 6,000 102/5/5 6,260  1,032  7,292        國泰人壽 9,000       (4)102/10/03- 　 102/10/10 8天 肩部三度燒傷、上肢多處開放性傷口、體表面積少於10%之燒傷 治療單-單項藥品註記(V) 中國人壽 8,000 102/11/13 8,470  152  8,622        全球人壽 23,549           國泰人壽 18,410       (5)103/02/10- 　 103/02/15 6天 腦震盪伴有暫時性意識喪失、臉頸頭皮之挫傷 治療單(V) 中國人壽 6,000 103/3/7 6,078  1,032  7,110        全球人壽 16,500           國泰人壽 13,540     　 　 小計 　 　 　 　 227,678 　 　 　 36,309 35 戊○○ 100/03/22- 100/03/25 4天 流行性感冒併其他呼吸道表徵、胃功能性疾病 治療單(◎)、醫囑單(◎、V) 中國人壽 12,000 100/4/8 3,573  830  4,403        康健人壽 16,000           朝陽人壽 9,000     　 　 小計 　 　 　 　 37,000 　 　 　 　 36 吳○俊 (1)100/01/29- 　 100/01/31 3天 流行性感冒併其他呼吸道表徵 治療單(◎)、醫囑單(V) 三商美邦人壽 11,250 100/1/29 2,459  1,386  3,845        南山人壽 8,250       (2)100/07/30- 　 100/08/02 4天 其他非傳染性胃腸炎及大腸炎、急性支氣管炎 醫囑單(？) 三商美邦人壽 15,000 100/9/5 3,291  761  4,052        南山人壽 11,000       (3)101/01/28- 　 101/01/31 4天 流行性感冒併其他呼吸道表徵、胃功能性疾病 治療單(V)、醫囑單(V) 三商美邦人壽 15,375 100/2/16 3,591  1,173  4,764        南山人壽 11,375       (4)101/04/30- 　 101/05/03 4天 其他非傳染性胃腸炎及大腸炎、急性咽炎 治療單(V) 三商美邦人壽 15,375 101/6/5 3,664  650  4,314        南山人壽 11,000       (5)102/01/25- 　 102/01/30 6天 急性支氣管炎 治療單(V)、醫囑單(V) 南山人壽 16,875 102/2/1 6,088 1,049 7,137       三商美邦人壽 27,490       (6)102/06/02- 　 102/06/07 6天 下肢其他蜂窩性組織炎及足踝開放性傷口，足除外；膝、腿(大腿除外)及足踝開放性傷口，伴有併發症 治療單(V)、醫囑單(V) 三商美邦人壽 27,484 102/7/6 6,260  2,329  8,589        南山人壽 35,250           遠雄人壽 25,566     　 　 小計 　 　 　 　 231,290 　 　 　 32,701 37 壬○○ 101/04/29- 101/05/03 5天 手開放性傷口、手指除外、伴有併發症 治療單(V) 三商美邦人壽 28,000 101/6/5 4,085  1,791  5,876        康健人壽 22,500           新光人壽 15,000     　 　 小計 　 　 　 　 65,500 　 　 　 5,876 38 丁○○ (1)100/03/22- 　 100/03/25 4天 流行性感冒併其他呼吸道表徵、其他非傳染性胃腸炎及大腸炎 治療單(◎)、醫囑單(◎、V) 中國人壽 12,000 100/4/8 3,340  830  4,170        國泰人壽 8,000           朝陽人壽 6,000       (2)100/06/27- 　 100/06/30 4天 其他非傳染性胃腸炎及大腸炎 治療單(V)、醫囑單(V) 中國人壽 12,000 100/7/18 1,811  321  2,132        國泰人壽 8,000     　 　 小計 　 　 　 　 46,000 　 　 　 6,302 39 戌○○ (1)100/02/21- 　 100/02/24 4天 外生殖器砸傷、臀部挫傷 治療單(◎)、醫囑單(V) 中信人壽 45,000 100/3/15 1,266  439  1,705        南山人壽 33,715           康健人壽 12,000           遠雄人壽 20,000       (2)100/06/02- 　 100/06/05 4天 其他非傳染性胃腸炎及大腸炎、急性上呼吸道感染、貧血 治療單(◎)、醫囑單(V) 南山人壽 16,000 100/7/18 2,563  499  3,062        康健人壽 12,000       (3)101/01/11- 　 100/01/14 4天 流行性感冒併其他呼吸道表徵、痛經症、貧血 治療單(V)、醫囑單(V) 南山人壽 16,000 101/2/16 3,591  849  4,440        遠雄人壽 16,500       (4)101/07/02- 　 101/07/05 4天 膝、腿(大腿除外)及足踝開放性傷口，伴有併發症；下肢其他蜂窩性組織炎及足踝開放性傷口，足除外 治療單(V) 中信人壽 4,000 101/8/14 3,638  2,077  5,715        南山人壽 33,715           康健人壽 12,000           遠雄人壽 16,000       (5)102/07/05- 　 102/07/10 6天 月經間痛、急性支氣管炎、子宮平滑肌瘤 治療單(V) 中信人壽 6,000 102/8/7 6,479  1,733  8,212        南山人壽 25,000           康健人壽 18,000           遠雄人壽 26,000     　 　 小計 　 　 　 　 311,930 　 　 　 23,134 40 呂○瑞 102/01/27- 102/01/30 4天 手開放性傷口，未提及併發症、手指壓砸傷 治療單(V) 南山人壽 33,492 102/2/1 3,936  1,351  5,287        國泰人壽 40,962     　 　 小計 　 　 　 　 74,454 　 　 　 5,287 41 辰○○ 102/03/27- 102/03/30 4天 其他非傳染性胃腸炎及大腸炎、急性上呼吸道感染、貧血 治療單(V) 南山人壽 20,538 102/4/12 3,762  1,008  4,770        國泰人壽 21,700     　 　 小計 　 　 　 　 42,238 　 　 　 4,770 42 巳○○ (1)100/01/20- 　 100/01/25 6天 急性支氣管炎、氣喘未提及氣喘積重狀態 治療單(◎) 南山人壽 24,629 100/2/11 5,800  1,860  7,660        國泰人壽 32,800       (2)100/02/10- 　 100/02/15 6天 急性支氣管炎、氣喘未提及氣喘積重狀態 　 南山人壽 24,000 100/3/15 5,800  　 5,800        國泰人壽 33,300     　 　 小計 　 　 　 　 114,729 　 　 　 13,460 43 午○○ 102/03/24- 102/03/29 6天 急性支氣管炎、氣喘未提及氣喘積重狀態 治療單(V) 國泰人壽 36,560 102/4/16 6,078 2,326 8,404 　 　 小計 　 　 　 　 36,560 　 　 　 8,404 44 亥○○ 102/03/28- 102/04/01 5天 其他非傳染性胃腸炎及大腸炎 治療單(V) 南山人壽 20,500 102/5/15 5,065  1,212  6,277        國泰人壽 34,750     　 　 小計 　 　 　 　 55,250 　 　 　 6,277 45 陳思涵 102/04/13- 102/04/18 6天 流行性感冒併其他呼吸道表徵 治療單(Microset) 南山人壽 20,050 102/5/15 6,260 　 6,260 　 　 小計 　 　 　 　 20,050 　 　 　 6,260 46 陳琇琇 102/03/26- 102/03/31 6天 急性支氣管炎 治療單(V) 南山人壽 36,000 102/4/12 6,088 1,519 7,607 　 　 小計 　 　 　 　 36,000 　 　 　 7,607 47 Ｄ○○ 102/08/12- 102/08/17 6天 肘關節之開放性傷口；膝、腿及足踝開放性傷口、腕挫傷、足挫傷、急性上呼吸道感染 治療單(V) 南山人壽 16,500 102/9/17 6,140 2,689 8,829 　 　 小計 　 　 　 　 16,500 　 　 　 8,829 


附表二
編號 姓名 住院期間 住院天數 診斷名稱 診斷依據 是否符合住院之適應症 評估理由（住院天數是否合理） 1 Ｈ○○ (1)101/07/11-101/07/15 5天 前庭神經炎、急性上呼吸道感染、鼠蹊及肛門周圍之皮癬菌病 1.理學檢查和病史描述。 2.抽血檢查並無明顯全身感染現象。 可能可以考慮住院治療(病人臨床症狀改善病人即可出院)。 若是嚴重前庭神經炎，符合住院的適應症。輕症之上呼吸道感染和皮膚病較不符合臨床常見須住院治療之症狀。   (2)102/02/01-102/02/06 6天 其他顱內受傷，未提及開放性顱內傷口，無意識喪失；急性鼻竇炎 1.理學檢查和病史描述。 2.抽血檢查並無明顯全身感染現象。 若是頭部外傷可以留院觀察。其他部分應可在門診追蹤。 頭部外傷留院觀察，若無急性神經學症狀，即可出院觀察。 2 Ｆ○○ (1)100/11/23-100/12/02 10天 僵直性脊椎炎(急性發作) 病史。 符合。 PE對右側肢體無力及動作受限無詳細描述，且無影像檢查排除骨折等問題。   (2)101/04/21-101/04/24 4天 腦震盪、下背挫傷 病史。跌倒後有意識喪失及頭皮血腫。 符合。 病歷描述跌倒後有意識喪失約一分鐘，故住院觀察尚屬合理。   (3)101/07/14-101/07/18 5天 右下背挫傷伴擦傷、僵直性脊椎炎 病史(7/12門診病歷記載被腳踏車撞到(hit by a bicycle at back with painful disability)及PE。 符合。 病歷記載右背有瘀青(惟未記載範圍)及擦傷(3.5x2.0cm)，初步住院處置尚屬合理，然7日實屬過長，不符臨床常態。   (4)102/02/02-102/02/06 5天 頭部外傷、急性支氣管炎 病史（暈厥，意識喪失一分鐘）。 符合。 住院日數過長，concussion建議觀察24小時，但住院中未針對暈厥(syncope)進一步檢查。   (5)102/07/02-102/07/09 8天 僵直性脊椎炎、慢性支氣管炎、高血壓 病史（微燒）。 符合。 住院日數過長，且未詳細描述肢體muscle power變化，亦無新影像變化，沒有因脊椎炎須延長住院之適應症。   (6)103/01/10-103/01/11 2天 僵直性脊椎炎、慢性支氣管炎 病史（發燒）。 符合。 惟住院日數過長，住院後即無再度發燒，且無新症狀。 3 癸○○ 101/03/03- 101/03/06 4天 腕部隧道症侯群 病歷記載(手術紀錄單)。 視是否有特殊需術後照護情形。 腕隧道症候群手術處置臨床通常屬門診手術(手術完即可離院居家照護)，如無特別嚴重感染或其他需照護之情形應可無須住院。 4 Ｂ○○ (1)100/03/07-100/03/09 3天 腕部隧道症侯群、高膽固醇血症 病史和檢查後，需額外的檢查來證實腕隧道症候群的診斷及考證有否開刀的需要。包括標準的手腕和腕隧道的X光檢查，神經傳導測驗和肌電圖檢查。 合理。 如果有很厲害的疼痛，或雖有非手術的治療但其他症狀仍持續存在著，或是有發展成為永久性神經性受損的危險性的話，就建議住院手術。   (2)100/12/29-101/01/01 4天 腕部隧道症侯群、第二型糖尿病 病史和檢查後，需額外的檢查來證實腕隧道症候群的診斷及考證有否開刀的需要。包括標準的手腕和腕隧道的X光檢查，神經傳導測驗和肌電圖檢查 合理 合理，但本位病患上次為右手，本次為左手，應附上相關手術紀錄(惟相關未見相應記錄)。   (3)101/01/22-101/01/25 4天 流行性感冒、第二型糖尿病、急性腸胃炎、慢性支氣管炎 1.理學檢查和病史描述。 2.抽血檢查並無明顯全身感染現象。 發炎指數，白血球，血糖值應正常，若是病人持續高燒，才符合住院的條件。 個案雖符合住院條件，但是住院期間並無發燒，個案也未做流感的檢查和開立克流感，與一般住院病患處理不盡相同。   (4)102/01/04-102/01/09 6天 流行性感冒、急性支氣管炎 1.理學檢查和病史描述。 2.抽血檢查並無明顯全身感染現象。 發炎指數，白血球，血糖值應正常，若是病人持續高燒，才符合住院的條件。 個案雖符合住院條件，但是住院期間並無發燒，個案也未做流感的檢查和開立克流感，與一般住院病患處理不盡相同。住院天數與一般常態有過長。   (5)102/04/03-102/04/07 5天 左下肢多處開放性傷口、第二型糖尿病 1.理學檢查和病史描述。 2.抽血檢查並無明顯全身感染現象。 發炎指數，白血球，血糖值應正常，若是病人持續高燒，才符合住院的條件。 若病患有糖尿病足，傷口困難癒合或發燒，符合住院條件。   (6)103/01/23-103/01/28 6天 急性支氣管炎、第二型糖尿病、本態性高血壓、流行性感冒、高血脂症 1.理學檢查和病史描述。 2.抽血檢查並無明顯全身感染現象。 發炎指數，白血球，血糖值應正常，若是病人持續高燒，才符合住院的條件。 個案雖符合住院條件，但是住院期間並無發燒，個案給予大量類固醇，與一般住院病患處理不盡相同。 5 李奕達 (1)100/05/04-100/05/07 4天 腦震盪併有暫時性意識喪失；頭皮開放性傷，未提及併發症；臉、頭皮及頸之挫傷，眼除外 理學檢查和病史描述。 若是頭部外傷可以留院觀察。其他部分應可在門診追蹤。 頭部外傷留院觀察，若無急性神經學症狀，即可出院觀察。   (2)101/02/04-101/02/07 4天 流行性感冒併其他呼吸道表徵、其他非傳染性腸胃炎及大腸炎 1.理學檢查和病史描述。 2.抽血檢查並無明顯全身感染現象。 發炎指數，白血球，若是病人持續高燒，才符合住院的條件。 個案雖符合住院條件，但是住院期間並無發燒，個案也未做流感的檢查和開立克流感，與一般住院病患處理不盡相同。   (3)103/02/05-103/02/10 6天 急性支氣管炎 1.理學檢查和病史描述。 2.抽血檢查並無明顯全身感染現象。 發炎指數，白血球，若是病人持續高燒，才符合住院的條件。 個案於2/7有發燒，符合留院觀察程序。但是理學檢查呼吸系統正常，X光無異常與支氣管炎診斷不符合。 6 陳○恩 (1)101/01/15-101/01/18 4天 流行性感冒、胃功能性疾病 合理懷疑病毒感染。 是。 八歲小朋友發燒至39.4℃，噁心嘔吐，食慾不振，應住院觀察治療。   (2)102/01/04-102/01/08 5天 急性腸胃炎、流行性感冒 合理懷疑病毒感染。 是。 九歲小朋友發燒至38.4℃，噁心嘔吐，食慾不振，全身無力，應住院觀察治療。 7 陳○晧 (1)101/12/14-101/12/18 5天 過敏性蕁麻疹 吃完海鮮後，全身起紅疹，並且會癢，合理懷疑過敏性蕁麻疹。 是。 病人產生沙啞的聲音，有可能是聲帶水腫，且呼吸速度每分鐘24次，應住院觀察並且治療。   (2)103/02/06-103/02/11 6天 過敏性蕁麻疹、外因性氣喘 吃完海鮮後，全身起紅疹，並且會癢，合理懷疑過敏性蕁麻疹。 是。 病人產生沙啞的聲音，有可能是聲帶水腫，且呼吸速度每分鐘24次，應住院觀察並且治療。 8 子○○ (1)100/01/17-100/01/21 5天 急性支氣管炎、急性鼻竇炎、胃功能性疾患 咳嗽一星期，沒有肺炎的證據。 可考慮住院。 病患先到診所就診但病況沒有好轉，來醫院時呼吸速率23次每分鐘。理應住院治療。   (2)100/08/04-100/08/08 5天 前庭神經元炎、急性咽炎、胃功能性疾患 發燒，血液檢查正常。 可考慮住院。 病人因發燒未改善且臨床不適症狀持續加重，可考慮住院觀察，惟症狀應可出院(病人8/5起即無發燒)。   (3)100/12/13-100/12/15 3天 急性支氣管炎、流產併發遲延或過量出血 咳嗽一星期，沒有肺炎的證據。 可考慮住院。 病患先到診所就診但病況沒有好轉，來醫院時呼吸速率26次每分鐘。理應住院治療。   (4)101/01/28-101/02/01 5天 急性支氣管炎、胃腸炎及大腸炎、子宮內膜異位症 咳嗽有痰一星期，沒有肺炎的證據。 可考慮住院。 病患先到診所就診但病況沒有好轉，來醫院時呼吸速率23次每分鐘。理應住院治療。   (5)101/04/26-101/05/02 7天 前臂燒傷、水泡、表皮脫落體表面積少於10%之燒傷(任何程度)，少於10%或未明示之三度燒傷(診斷書載右前臂燙傷2-3度，8.0*3.0公分) 病歷紀錄。 是。 嚴重傷燙傷(三度)可治療照護傷口並觀察是否有其他併發症。 9 丑○○ (1)101/01/28-101/01/31 4天 流行性感冒併其他呼吸道表徵、其他非傳染性腸胃炎及大腸炎、月經疾病及其他女性生殖道之異常出血 臨床診斷。 以病歷內容來看,發燒4日不退,合併全身虛弱等症狀，在病情未明瞭前的確可住院觀察，然當日(1/28)抽血白血球與嗜中性球比例數據，尿檢，CXR，均顯示正常，僅有貧血(血紅素8.2g/dl)。因病歷紀錄持續腹瀉，故若有脫水現象的確可住院NPO及點滴治療，並觀察有無其他併發症。 1.入院主訴為腹瀉4-5日，但入院護理評估表-生理評估-排便情形：正常? 2.若1/28抽血報告正常，1/29早上已無發燒現象(當然可考慮是否還有持續吃退燒藥所致)，1/29 6PM護理紀錄食慾可,應無脫水之疑慮，看1/30護理紀錄前一日僅腹瀉一次，可能1/30就具備可出院之條件。   (2)103/02/08-103/02/13 6天 流行性感冒併其他呼吸道表徵、月經間痛血液流失引起之缺鐵性貧血 臨床診斷。 以病歷內容來看，發燒4日不退，合併全身虛弱等症狀，搭配入院當天時低血壓(78/50mmHg)，可能因感染脫水，在病情未明瞭前的確可住院觀察。當日(2/8)抽血白血球與嗜中性球比例數據，CXR，均顯示正常，僅有貧血(血紅素8.2g/dl)。 1.在退燒藥的使用下隔日2/9即退燒，而血壓於2/10已恢復至110/68mmHg,116/70mmHg，於2/11再次追蹤白血球與嗜中性球比例數據也都正常，然病歷記載上還是咳嗽，全身虛弱，肚子不舒服以及頭暈到2/12才稍緩解。 2.病歷紀錄無何時較能進食以及喝水，此項資訊可評估何時該予以停止點滴並評估出院休養，若”2/11已可進食喝水”，以2/10後血壓已逐漸恢復，那2/11即是可考慮出院休養，然前提在病患於2/11,2/12之全身虛弱，肚子不舒服等病程記載症狀是否有可能有其他疾病之疑慮，還是僅程度輕微，需當場評估者才可得知。 10 寅○○ (1)101/02/04-101/02/08 5天 流行性感冒併其他呼吸道表徵、胃功能性疾患 臨床診斷 以病歷內容來看，咳嗽3周(但當日照CXR報告為正常)，似乎病歷僅有入院一次發燒，體溫紀錄38.9度(於入院紀錄-理學檢查部分)，護理紀錄部分皆無有體溫超過38度之紀錄。病歷紀錄主要是全身無力虛弱加劇等，在病情未明瞭前的確可住院觀察，然當日(2/4)抽血白血球與嗜中性球比例數據，CXR，均顯示正常。 1.入院後皆無發燒現象，生命徵象皆穩定，2/5早上有再次確認追蹤白血球與嗜中性球比例數據也都正常。 2.病歷記載上2/5精神食慾可，僅存咳嗽，流鼻水，然仍有頭暈，之後皆逐近改善中，若一開始住院之適應症為全身無力虛弱加劇，擔心後續敗血症或脫水，在2/5後以病歷看來應已經排除病情惡化的可能，包括CXR及抽血也都正常，應可在2/6-2/7出院。   (2)102/07/12-102/07/18 7天 急性支氣管炎 臨床診斷及CXR(?) 以病歷內容來看，主訴鼻塞，喉嚨乾，及發燒一週但似乎病歷僅有入院一次發燒，體溫紀錄38.4度(於入院紀錄-理學檢查部分)，護理紀錄部分於入院後皆無有體溫超過38度之紀錄病歷紀錄於門診時主訴上述症狀已一個禮拜曾看門診無效，CXR:increased bronchovascular markings，於理學檢查時發現Rhonchi sound noted in both lung filed，擔心進展成肺炎，的確在病情未明瞭前可住院觀察，但當日(7/12)抽血白血球與嗜中性球比例數據及其他生化電解質均顯示正常。 1.入院後皆無發燒現象(僅7/12 2pm體溫紀錄37.9度)，生命徵象皆穩定，7/13早上有再次確認追蹤白血球與嗜中性球比例數據及其他生化電解質也都正常。 2.然病歷記載上還是咳嗽，喉嚨痛,胸悶到7/17才稍緩解。 3.病歷護理紀錄記載上7/13後其實精神食慾可，剩咳嗽，喉嚨痛，痰多，7/17仍然有胸悶，若一開始住院之適應症為擔心肺炎，似乎在7/15第三次檢查白血球與嗜中性球比例數據皆正常應可排除細菌感染之可能(然需臨床判斷，少數人的確可以白血球數據正常但臨床上有感染之現象，只是病歷記載中也只有給止咳，支氣管擴張劑,以及類固醇治療)。 4.病程紀錄於7/15後也只剩咳嗽，喉嚨痛，黃痰，若生命徵象穩定以及無其他疾病疑慮，應可出院門診治療。   (3)103/01/23-103/01/28 6天 流行性感冒併其他呼吸道表徵、胃功能性疾患 臨床診斷 以病歷內容來看，主訴喘，胸悶，發燒畏寒，腹瀉數日(但入院護理紀錄-生理評估(一)部分顯示呼吸型態:正常?排便情形：正常?)病歷紀錄顯示腹瀉數日全身無力可能因感染脫水，在病情未明瞭前的確可住院觀察。 1.1/23 2:30pm入院後先予以NPO   及點滴治療。 2.於隔日(1/24)抽血白血球與嗜中性球比例數據，CXR，生化電解質均顯示正常。紀錄顯示1/24傍晚後就再也沒有發燒現象。 3.依照TPR sheet紀錄，入院後即沒有腹瀉現象。且護理紀錄於1/25已紀錄精神食慾可。 4.病程紀錄於1/25後只剩咳嗽，喉嚨痛，黃痰，若生命徵象穩定以及無其他疾病疑慮，應可出院門診治療。 11 Ａ○○ (1)100/12/26-100/12/29 4天 頭皮之開放性傷口、未提及併發症；肘關節之開放性、未提及併發症；腦震盪無意識喪失 臨床診斷 以病歷內容來看，為騎機車跌倒撞到頭部導致意識昏厥小於1分鐘，合併外傷。病歷初始紀錄無其他神經缺損，四肢活動正常，一開始有感覺噁心嘔吐頭暈，的確需擔心是否只是腦震盪或之後會進一步惡化成腦出血。一般會於急診觀察評估8小時觀察其神經學症狀有無惡化進展，例如頭痛加劇，意識變化等，若無可回家休養，然一般仍須叮嚀家屬3日內須密切注意意識變化。當然若臨床當場評估撞擊嚴重病情於8小時評估期仍未明瞭時可住院觀察。 依病歷記載內容，12/27，12/28其神經學理學檢查皆正常，只是12/27還有噁心嘔吐，步態不穩，12/28還有紀錄噁心，步態不穩，由於頭部外傷於3日內皆需“密切”觀察神經功能及意識變化，若獨居或臨床判斷有無法預期之危險，應可在院觀察3日，尚屬合理。   (2)101/01/22-101/01/25 4天 流行性感冒併其他呼吸道表徵、其他非傳染性胃腸炎及大腸炎、腕隧道徵侯群 臨床診斷 以病歷內容來看，發燒1日，腹瀉，嘔吐，腹痛合併全身痠痛等症狀，但抽血白血球與嗜中性球比例數據，CXR，KUB均顯示正常，初始生化電解質檢查亦正常。因病歷紀錄腹瀉吃不下，生命徵象部分血壓稍微偏低(體檢發現：90/85mmHgà這數字有點奇怪，一般收縮壓低到90mmHg,舒張壓不會這麼高?)，故若有擔心會有脫水現象的確可考慮住院NPO及點滴治療，並觀察有無其他併發症。(但入院護理紀錄-生理評估(一)部分顯示排便情形：正常?)。 1.TPR sheet紀錄1/23下午之後已無再發燒(但病程紀錄1/24 10：25還有紀錄到38.3度?)，而1/23血壓已恢復正常。 2.TPR sheet紀錄1/23似已無腹瀉?(排便紀錄僅1/22 3次，1/23都無紀錄了?)，但病程紀錄1/24還有腹瀉?，但沒有次數或嚴重程度之紀錄。 3.病歷紀錄顯示1/24已精神食慾尚可，依病歷顯示1/24已無明顯吃不下之情形，故停止禁食(NPO)，屬合理之治療並考慮於1/25出院。 4.姑且不論紀錄上一些不一致之處。病歷顯示生命徵象-血壓於1/23恢復正常。一般腹瀉患者若可以開始進食，在評估無脫水之疑慮，大概就可出院回家休養，而這時間點以此份病歷紀錄約1/24下午。 5.但1/24病程紀錄仍有腹痛，噁心，腹瀉，胸悶，全身痠痛(和入院症狀其實差不多)，但上述這些是否僅程度輕微，需當場評估者才可得知，然看醫師醫囑紀錄1/24 3:20pm針對上述這些症狀僅給予一些立即性藥物治療，但同時就可決定隔日早上可出院?。   (3)102/01/16-102/01/19 4天 腕隧道徵侯群 病歷記載(手術紀錄單) 視是否有特殊需術後照護情形。 腕隧道症候群手術處置臨床通常屬門診手術(手術完即可離院居家照護)，如無特別嚴重感染或其他需照護之情形應可無須住院。 12 李成文 (1)101/01/15-101/01/18 4天 流行性感冒併其他呼吸道表徵、胃功能疾患 依病歷記載，病患有發燒、流鼻水等上呼吸道症狀，合併有腹痛等腸胃道症狀。 是。 1.病患曾先至門診求診，服藥治療後，症狀病未改善，住院給予輸液治療與觀察，應為合理之考量。 2.病患為11歲之男孩，因該診斷導致脫水或電解質不平衡之風險較高。   (2)102/02/07-102/02/12 6天 流行性感冒、急性腸胃炎 有上呼吸道感染與腸胃炎之症狀。 是。 註：病史中，病患當時之年齡應為12歲，而非11歲。 在病史中有提到有SHORT OF BREATH，疑似支氣管炎，且住院期間有相關呼吸道症狀之用藥，可佐證病患當時有較嚴重的呼吸道症狀。   (3)102/07/05-102/07/09 5天 其他非傳染性胃腸炎及大腸炎、急性上呼吸道感染 喘、咳嗽等上呼吸道症狀，嘔吐每日三次以上，發燒。 是。 註：病史中，病患當時之年齡應為12歲，而非11歲。 除了發燒、喘等症狀，還有多次上吐下瀉，可能會有脫水之症狀，可考慮住院觀察，並給予輸液與藥物治療。 13 李○丞 103/01/23- 103/01/27 5天 流行性感冒、急性腸胃炎 上呼吸道症狀與腸胃炎之症狀。 是。 症狀持續一周未改善，且有加重之趨勢，住院觀察與治療是臨床上可考慮的選擇之一。 14 李雅姿 102/02/07- 102/02/12 6天 流行性感冒併其他呼吸道表徵 發燒、上呼吸道症狀、嘔吐、腹瀉、食慾不佳。 是。 病史中，病患有發燒、腹瀉、食慾不佳。另外，於住院治療紀錄中提到2/9咳嗽，腹瀉之症狀未改善，推測該病患一開始之臨床表徵應屬較為嚴重，故而考慮住院。 15 辛○○ (1)101/01/30-101/02/03 5天 急性支氣管炎、急性胃炎未出血 咳嗽有哮鳴者、胸悶、食慾不佳。 是。 病患因係哮鳴呼吸者、胸悶，須排除是否有較嚴重的心肺問題，而且之前門診藥物治療效果不佳，症狀加劇再加上食慾不佳，可考慮住院治療。   (2)101/07/20-101/07/25 6天 急性支氣管炎 發燒、喘、胸悶、噁心、嘔吐。 是。 老年病患，有明顯上呼吸道感染症狀，併發急性支氣管炎。考量有較嚴重之症狀，且無法排除肺炎或是心臟問題，可以考慮住院治療。   (3)101/12/14-101/12/19 5天 急性腸胃炎、高血壓 發燒、腹瀉、口渴、臉色蒼白、頭暈、虛弱 是。 病患因為經診斷之症狀，疑似因腸胃炎導致致脫水(口渴、蒼白、頭暈)，住院接受輸液與觀察應屬適當。   (4)103/02/07-103/02/09 3天 特發性蕁麻疹、本態性高血壓、其他高脂質血症、其他血液中化學物質異常 全身蕁麻疹、呼吸急促、聲音沙啞。 是。 全身蕁麻疹約一週，症狀加劇，而且有呼吸急促、聲音沙啞，疑似上呼吸道腫大，有呼吸道阻塞之風險，應住院治療。 16 黃宇珽 101/01/30- 101/02/02 4天 流行性感冒、胃功能性疾病 上呼吸道症狀，腹痛、咳嗽並且有哮鳴 是。 註：病史中，該病患當時應是16歲，而非11歲。 該病患為發燒與哮鳴的呼吸者，無法排除是否併發肺炎。住院中接受類固醇類藥物治療以緩解症狀，評估病患當時之呼吸狀況，可考慮住院治療。 17 黃宇婕 103/02/04- 103/02/10 7天 急性支氣管炎、流行性感冒 病歷描述症狀與急性支氣管炎相符。尚未找到快篩檢驗報告，可能是醫師依臨床症狀判斷。 合理。 病歷有提到高燒39.1，呼吸困難及胸痛。如病歷描述屬實可考慮住院。 18 王○驊 (1)101/07/20-101/07/24 5天 流行性感冒 尚未找到流感快篩檢驗報告，可能是醫師依臨床症狀判斷。 合理。 病歷有提到高燒39.7，呼吸困難每分鐘24次。如病歷描述屬實可考慮住院。   (2)102/03/26-102/03/31 6天 急性腸胃炎、急性上呼吸道感染 應係依據病史與理學檢查。 合理。 病歷提及高燒至38.6度C，有腹绞痛，如病歷記載描述屬實，可考慮住院。 19 王○宜 (1)101/07/20-101/07/24 5天 流行性感冒、急性腸胃炎 病歷有提到發燒，喉嚨痛，咳嗽，嘔吐，腹瀉，查不到流感快篩檢驗紀錄，可能是依上述症狀判斷流感及急性腸胃炎。 合理。 病歷提到發燒，如果以此為由考慮住院，亦無不可。   (2)102/03/26-102/03/31 6天 急性腸胃炎、急性上呼吸道感染 病歷有提到發燒，想吐，腹絞痛，符合急性腸胃炎及上呼吸道感染表現。 合理。 病歷提到發燒且在家服藥無改善，如果以此為由考慮住院，亦無不可。 20 許佩慈 100/08/14- 100/08/17 4天 急性扁桃腺炎 病歷有提到發燒39度，畏寒，喉嚨痛，咳嗽，吞嚥困難，等與急性扁桃腺炎相關症狀。 合理。 發燒可考慮住院。 21 黃○○ (1)100/12/03-100/12/05 3天 急性鼻竇炎、急性支氣管炎、急性胃炎，未提及出血 畏寒，呼吸困難，吞嚥困難等與呼吸道疾病相關症狀。 病歷提到呼吸困難，可能是因此判斷需要住院。 如果的確有呼吸困難，可考慮住院。   (2)102/07/04-102/07/08 5天 急性支氣管炎 發燒38.4度及呼吸困難，咳嗽，鼻水，鼻塞等症狀。 病歷提到發燒38.4度及呼吸困難，可考慮住院。 如果的確有發燒及呼吸困難，可考慮住院。 22 Ｊ○○ (1)100/02/02-100/02/06 5天 流行性感冒 可能依臨床類流感症狀（發燒，喉嚨痛，肌肉痠痛）。未見流感快篩或PCR檢驗報告。 如果如病歷所述曾發燒至38度，可考慮住院。 病歷提及激動agitated，憂鬱及眩暈，也許因此無法提早出院，尚非完全不合理。   (2)100/12/08-100/12/13 6天 急性咽炎、憂鬱症、急性胃炎、停經或女性更年期之病態、接觸性皮膚炎 臨床症狀咳嗽，頭痛焦慮等。 不確定住院適應症為何(無強烈住院之適應症)，是否病患堅持住院？ 並無常見臨床安排住院治療之適應症，是否有情緒障礙導致無法提早出院？   (3)101/03/15-101/03/20 6天 非傳染性胃腸炎及大腸炎、前庭神經炎、皮膚炎、心臟節律不整 發燒，暈眩，皮疹等狀態。 如果如病歷所述曾發燒至38度，可考慮住院。 可能有情緒障礙導致無法早日出院？   (4)101/08/09-101/08/14 6天 非傳染性胃腸炎及大腸炎、憂鬱症 發燒腹瀉心悸腹瀉等臨床症狀。 病歷提及發燒38.8度，有住院理由。 合理   (5)102/03/18-102/03/23 6天 急性鼻竇炎 發燒，喉嚨痛，咳嗽，胸悶等臨床症狀。 病歷提及發燒39.1度及胸悶，有住院理由。 合理 23 Ｋ○○ (1)100/07/17-100/07/21 5天 急性鼻竇炎、急性支氣管炎、氣喘、便秘 病歷記載有氣喘及鼻竇炎相關的呼吸道症狀（咳，鼻水，喉嚨痛，畏寒，喘鳴）。 合理。 呼吸道感染引發氣喘急性發作，符合住院適應症。   (2)101/01/19-101/01/22 4天 流行性感冒、急性鼻竇炎、胃功能性疾病 可能依臨床症狀。病歷記載發燒，畏寒，喉嚨痛，胸悶，嘔吐，腹痛，腹瀉。 合理。 發燒38度，可考慮住院。   (3)102/03/22-102/03/26 5天 急性扁桃腺炎 可能依臨床症狀。病歷記載發燒38.3度，喉嚨不適，胸悶，吞嚥困難。 合理。 發燒38.3度，可考慮住院。 24 玄○○ (1)100/07/16-100/07/20 5天 非傳染性胃腸炎及大腸炎、急性咽炎 依據本次出院病歷摘要及住院護理記錄單陳述，病患主述虛弱、食慾不振、咳嗽帶黃痰、喉痛、頭痛、噁心、腹痛、腹瀉，符合臨床診斷急性腸胃炎及急性咽炎症狀。 急性腸胃炎若無預期併發脫水症狀須經靜脈補充水分者不符合住院適應症。急性咽炎症狀若無預期出現化膿性感染或併發肺炎者不符合住院適應症。唯考慮病患出現發燒，經7/10門診用藥後症狀未改善，若臨床醫師當下判斷病情可能進展，預先住院觀察實屬合理判斷。 依據本次住院紀錄顯示，病患7/16的確有發燒(體溫38度)，雖然7/17-7/19喉痛、頭痛、噁心、腹痛、腹瀉症狀仍持續但已漸漸改善，唯7/17-7/19皆無記錄到發燒現象，且並無血壓偏低及心跳加快等脫水現象，胸部X光片也並未發現肺炎跡象，最多留院觀察至第3天，應無繼續住院之需要。   (2)101/01/27-101/01/31 5天 流行性感冒、胃功能性疾病 依據本次出院病歷摘要及住院護理記錄單陳述，病患主述咳嗽、流鼻水、喉痛、頭痛、噁心、腹痛、腹瀉，符合臨床診斷急性腸胃炎及急性咽炎症狀，唯無客觀證據如病毒快篩檢驗證實為流行性感冒。 急性腸胃炎若無預期併發脫水症狀須經靜脈補充水分者不符合住院適應症。急性咽炎症狀若無預期出現化膿性感染或併發肺炎者不符合住院適應症。病患於1/27門診並無記錄發燒(體溫36.5)，依據常規處理，應先採取門診藥物治療，若病情未改善或進展才考慮住院觀察。 依據本次住院紀錄顯示，病患1/27-1/31皆無發燒記錄(體溫36.3-37.5)，且並無血壓偏低及心跳加快等脫水現象，胸部X光片也並未發現肺炎跡象，實無繼續住院之需要。   (3)102/02/16-102/02/19 4天 非傳染性胃腸炎及大腸炎、流行性感冒 依據本次出院病歷摘要及住院護理記錄單陳述，病患主述咳嗽、流鼻水、喉痛、頭痛、噁心、腹痛、腹瀉，符合臨床診斷急性腸胃炎及急性咽炎症狀，唯無客觀證據如病毒快篩檢驗證實為流行性感冒。 急性腸胃炎若無預期併發脫水症狀須經靜脈補充水分者不符合住院適應症。急性咽炎症狀若無預期出現化膿性感染或併發肺炎者不符合住院適應症。唯經2/3及2/14門診用藥後症狀未改善，考慮病患於2/16門診出現發燒(37.9)，若臨床醫師當下判斷病情可能進展，預先住院觀察實屬合理判斷。 依據本次住院紀錄顯示，病患2/16入院時的確有發燒(體溫38.4度)，雖然2/16-2/19喉痛、頭痛、噁心、腹痛、腹瀉症狀仍持續但已漸漸改善，唯2/17-2/19皆無記錄到發燒現象，且並無血壓偏低及心跳加快等脫水現象，胸部X光片也並未發現肺炎跡象，最多留院觀察至第3天，應無繼續住院之需要。 25 地○○ 102/11/04- 102/11/09 6天 右手食指撕裂傷伴蜂窩性組織炎 依據11/4門診記錄、本次出院病歷摘要、及本次住院護理記錄單陳述，病患主訴工作中不小心被螺絲傷及右手食指，至羅東博愛醫院治療，縫合五針，術後五天出現化膿後至建生醫院門診就醫，符合臨床診斷右手食指撕裂傷伴蜂窩性組織炎。 蜂窩性組織炎若經門診開立口服抗生素治療後症狀未改善，或者出現敗血症徵兆，可住院接受靜脈抗生素治療。 依據本次住院紀錄顯示，病患11/4-11/9皆無發燒記錄(體溫36.8-37.4)，且並無血壓偏低及心跳加快等敗血症徵兆，唯傷口仍有化膿情形，經靜脈抗生素治療五天後更改口服抗生素一天後出院，本次住院符合醫療常規。 26 己○○ (1)102/05/20-102/05/24 5天 腕隧道症侯群、急性上呼吸道感染、扳機指(後天) 依據5/17門診記錄、本次出院病歷摘要、及本次住院護理記錄單陳述，病患主訴左手痠麻無力數月，後至建生醫院門診就醫，依據痠麻位置與正中神經分布類似，以此診斷腕隧道症候群(正中神經壓迫)，但無客觀證據如神經傳導檢查佐證，謹為臨床診斷。 腕隧道症候群病患若嚴重痠麻無力影響活動，的確可考慮住院接受正中神經減壓術。 病患於5/20住院，5/21接受左側正中神經減壓術，術後觀察傷口及肌力，於5/24出院，若診斷正確則本次住院符合醫療常規。   (2)102/08/16-102/08/21 6天 前庭神經元炎、急性上呼吸道感染、本態性高血壓、其他異位性皮膚炎 依據8/16門診記錄、本次出院病歷摘要、及本次住院護理記錄單陳述，病患主訴持續眩暈無法行走、耳鳴、失眠、虛弱、發燒、喉嚨痛、頭痛，後至建生醫院門診就醫，符合臨床診斷前庭神經元炎、急性上呼吸道感染。但無客觀證據如神經理學及聽覺、平衡功能等相關檢查佐證前庭神經元炎。 前庭神經元炎急性期若病患持續眩暈無法行走，的確可考慮住院治療。 依據本次住院紀錄顯示，病患8/16的確有低燒(體溫37.6度)，但8/17-8/21皆無記錄到發燒現象，且自8/17開始已無眩暈現象，最多留院觀察至第3天，應無繼續住院之需要。 27 Ｇ○○ (1)100/01/02-100/01/05 4天 腦震盪、頭部擦挫傷、肝功能異常 依據1/2門診記錄、本次出院病歷摘要、及本次住院護理記錄單陳述，病患因跌倒導致頭部外傷伴隨意識喪失，符合臨床診斷腦震盪、頭部擦挫傷。抽血檢驗發現GPT56，符合肝功能異常診斷。 腦震盪伴隨意識喪失符合住院之適應症。 輕微腦震盪一般住院3天即可，這3天內主要是通過檢查確認以及對身體症狀性有效的觀察後，並且通過各種休養的方式而讓腦震盪方面所帶來的影響性都得到一定的恢復後就可以出院，最多留院觀察至第3天，應無繼續住院之需要。   (2)100/05/14-100/05/18 5天 急性鼻竇炎 依5/11門診記錄、本次出院病歷摘要、及本次住院護理記錄單陳述，病患主訴綠黃色鼻分泌物、頭痛、發燒、喉嚨痛，後至建生醫院門診就醫，符合臨床診斷急性鼻竇炎。 急性鼻竇炎若經門診開立口服抗生素治療後症狀未改善，或者出現敗血症徵兆，可住院接受靜脈抗生素治療。 依據本次住院紀錄顯示，病患5/14的確有發燒(體溫38.1度)，但5/15-5/18皆無記錄到發燒現象，綠黃色鼻分泌物、頭痛、喉嚨痛症狀仍持續但已漸漸改善，且並無血壓偏低及心跳加快等敗血症徵兆，胸部X光片也並未發現肺炎跡象，最多留院觀察至第3天，應無繼續住院之需要。   (3)100/10/01-100/10/05 5天 急性鼻竇炎、急性支氣管炎、肝功能異常 依10/1門診記錄、本次出院病歷摘要、及本次住院護理記錄單陳述，病患主訴綠黃色鼻分泌物、頭痛、發燒、喉嚨痛、咳嗽帶黃痰，後至建生醫院門診就醫，符合臨床診斷急性鼻竇炎及急性支氣管炎。抽血檢驗發現GPT101，符合肝功能異常診斷。 急性鼻竇炎或急性支氣管炎若經門診開立口服抗生素治療後症狀未改善，或者出現敗血症徵兆，可住院接受靜脈抗生素治療。 依據本次住院紀錄顯示，病患10/1的確有發燒(體溫38.6度)，但10/2-10/5皆無記錄到發燒現象，綠黃色鼻分泌物、頭痛、喉嚨痛、咳嗽帶黃痰症狀仍持續但已漸漸改善，且並無血壓偏低及心跳加快等敗血症徵兆，胸部X光片也並未發現肺炎跡象，最多留院觀察至第3天，應無繼續住院之需要。   (4)101/02/18-101/02/21 4天 急性腸胃炎、流感 依據本次出院病歷摘要及住院護理記錄單陳述，病患主述流鼻水、喉痛、頭痛、腹痛、腹瀉、嘔吐，符合臨床診斷急性腸胃炎及急性咽炎症狀，唯無客觀證據如病毒快篩檢驗證實為流行性感冒。 急性腸胃炎若無預期併發脫水症狀須經靜脈補充水分者不符合住院適應症。急性咽炎症狀若無預期出現化膿性感染或併發肺炎者不符合住院適應症。唯考慮病患出現發燒，若臨床醫師當下判斷病情可能進展，預先住院觀察實屬合理判斷。 依據本次住院紀録顯示，病患2/18入院記錄標明發燒(體溫37.9度），唯2/18-2/11住院護理記錄單皆無記錄到發燒現象，針對發燒，醫師記錄與護理師記錄相左，且並無血壓偏低及心跳加快等脫水現象，檢驗也並無白血球升高：也無肝腎功能異常，胸部X光片也並未發現肺炎跡象，種種證據顯示病患並無明顯敗血症徵兆，喉痛、頭痛、噁心、腹痛、腹瀉症狀仍持續但至2/20已漸漸改善，本次住院符合醫療常規。   (5)102/01/10-102/01/16 7天 流行性感冒、急性扁桃腺炎 依據本次出院病歷摘要及住院護理記錄單陳述，病患主述咳嗽、流鼻水、喉痛、頭痛、發燒畏寒、呼吸有喘鳴聲，符合臨床診斷急性咽炎症狀，唯無客觀證據如病毒快篩檢驗證實為流行性感冒，病歷也未見扁桃腺腫大發炎記錄。 急性咽炎症狀若無預期出現化膿性感染或併發肺炎者不符合住院適應症。唯考慮病患出現發燒及呼吸有喘鳴聲，若臨床醫師當下判斷病情可能進展，預先住院觀察實屬合理判斷。 依據本次住院紀錄顯示，病患1/10入院記錄標明發燒(體溫38.6度），但1/10-1/16住院護理記錄單皆無記錄到發燒現象，針對發燒，醫師記錄與護理師記錄相左，且並無血壓偏低及心跳加怏等脫水現象，檢驗也並無白血球升高，也無肝腎功能異常，胸部X光片也並未發現肺炎跡象，種種證據顯示病患並無明顯敗血症徵兆，咳嗽、流鼻水、喉痛、頭痛症狀仍持續但已漸漸改善，唯呼吸有喘鳴聲直至1/14-1/15才逐漸改善，本次住院符合醫療常規。   (6)103/02/14-103/02/18 5天 急性支氣管炎、急性鼻竇炎 依據本次出院病歷摘要及住院護理記錄單陳述，病患主述流鼻水、喉痛、頭痛、咳嗷有痰數天，符合臨床診斷急性支氣管炎，103/2/14門診紀錄發燒，有敗血症疑慮，門診藥物治療反應不佳，故簽住院治療。 急性支氣管炎若經門診開立口服抗生素治療後症狀未改善，或者出現敗血症徵兆如發燒，可住院接受靜脈抗生素治療。若臨床醫師當下判斷病情可能進展，預先住院觀察實屬合理判斷。 依據本次住院紀錄顯示，病患僅於103/2/14門診紀錄發燒（體溫38.3度）以及入院紀錄標明發燒(體溫38.8度），但2/14-2/18住院護理記錄單皆無記錄到發燒現象，針對發燒，醫師記錄與護理師記錄相左，且並無血壓偏低及心跳加快等脫水現象，檢驗也並無白血球升高，也無肝腎功能異常，胸部X光片也並未發現肺炎跡象，種種證據顯示病患並無明顯敗血症徵兆，咳嗽、流鼻水、喉痛、頭痛症狀仍持續但已漸漸改善，最多留院觀察至第3天，應無繼續住院之需要。 28 酉○○ (1)100/02/24-100/03/01 6天 壞死性筋膜炎、接觸性皮膚炎及其他濕疹、肝功能檢查之非特定性異常結果 病歷紀錄(檢驗報告)。 若為傷口嚴重感染者應住院治療。 合理住院，但若如病歷所述之診斷有壞死性筋膜炎，則應緊急手術清創治療，故應確認此一診斷之正確性。   (2)100/04/13-100/04/19 7天 壞死性筋膜炎、指甲之皮癬菌病、足部之皮癬菌病 病歷紀錄(檢驗報告)。 若為傷口嚴重感染者應住院治療。 與前一次住院之入院紀錄內容過度相似，受傷部位也相同，過於巧合，且應不到壞死性筋膜炎之程度，另若同一傷口反覆感染者應考慮轉至更大醫院就醫。 29 申○○ (1)100/07/18-100/07/22 5天 下肢其他蜂窩性組織炎及膿瘍；髖、大腿、小腿及踝磨損或擦傷、肝功能檢查之非特定性異常結果 病歷紀錄。 若傷口感染合併蜂窩組織炎者可住院治療。 依病歷內容為合理住院。   (2)102/07/29-102/08/03 6天 下肢其他蜂窩性組織炎及膿瘍 病歷紀錄(檢驗報告)。 若傷口感染可住院治療。 依病歷內容為合理住院。 30 林詠彬 101/07/19- 101/07/23 5天 一個或多個腳趾開放性骨折 病歷紀錄(護理及X光檢查報告)。 若開放性骨折合併蜂窩組織炎者可住院治療。 惟查X光檢查報告有可疑處：病歷紀錄為右腳大拇趾骨折，但第一次(7月19日)X光檢查報告未記載哪一趾骨折，第二次(7月20日)X光檢查報告為第五趾骨折，另住院主治醫師與X光檢查報告醫師為同一人，卻出現明顯不一致之紀錄。 31 宙○○ (1)100/04/14-100/04/18 5天 頭部損傷、腦震盪、頭部挫傷、手部傷口及挫傷 病歷紀錄(護理紀錄)。 符合住院適應症(跌倒後出現頭痛及噁心、暫時失去意識)。 若出現中度或重度頭痛或嘔吐等症狀，建議於急診留觀或住院觀察一天，但是否需要住院5天則應視患者實際病情而定，依此病人病情應不需要住院5天。   (2)101/05/14-101/05/17 4天 急性腸胃炎、電解質不平衡、腎臟功能異常 病歷紀錄(檢驗報告)。 符合住院適應症(檢驗值顯示有低血鈉及腎功能異常)。 若嚴重腹瀉導致電解質不平衡或脫水引起急性腎損傷，應入院治療。 32 庚○○ (1)101/04/12-101/04/16 5天 腦震盪伴有暫時性意識喪失、臉頸頭皮之表淺損傷、背挫傷、軀幹磨損或擦傷 病歷紀錄。 符合住院適應症。 頭部外傷後出現嘔吐、噁心等症狀，可住院觀察。   (2)102/10/03-102/10/10 8天 肩部三度燒傷、上肢多處開放性傷口、體表面積少於10%之燒傷 病歷紀錄。 符合住院適應症。 依其三度燒燙傷合併傷口感染之診斷，可住院治療。   (3)103/02/10-103/02/15 6天 腦震盪伴有暫時性意識喪失、臉頸頭皮之挫傷 病歷紀錄。 符合住院適應症。 頭部外傷後出現嚴重頭痛、噁心及嘔吐等症狀，可住院觀察。 33 吳○俊 (1)100/01/29-100/01/31 3天 流行性感冒併其他呼吸道表徵 病歷紀錄。 符合住院適應症。 6歲病童感染發燒39.7度、咳嗽一週，可住院觀察其食慾及水份狀況。   (2)100/07/30-100/08/02 4天 其他非傳染性胃腸炎及大腸炎、急性支氣管炎 病歷紀錄。 符合住院適應症。 6歲病童發燒38.5度、噁心想吐、食慾差，可住院觀察，惟第2天即退燒，可提早出院。   (3)101/01/28-101/01/31 4天 流行性感冒併其他呼吸道表徵、胃功能性疾病 病歷紀錄。 符合住院適應症。 7歲病童發燒39.7度合併喘、腹痛，可住院觀察，惟第2天即退燒，可提早出院。   (4)101/04/30-101/05/03 4天 其他非傳染性胃腸炎及大腸炎、急性咽炎 病歷紀錄。 符合住院適應症。 7歲病童發燒合併吐、食慾不佳，可住院觀察，惟第2天即退燒，可提早出院。   (5)102/01/25-102/01/30 6天 急性支氣管炎 病歷紀錄。 符合住院適應症。 8歲病童發燒、白血球指數上升合併咳嗽痛，惟症狀輕微，應住院3-4天即可。   (6)102/06/02-102/06/07 6天 下肢其他蜂窩性組織炎及足踝開放性傷口，足除外；膝、腿(大腿除外)及足踝開放性傷口，伴有併發症 病歷紀錄。 符合住院適應症。 8歲病童有外傷合併發燒、下肢紅腫，診斷為蜂窩組織炎，惟症狀輕微，應住院3-4天即可。 34 壬○○ 101/04/29- 101/05/03 5天 手開放性傷口、手指除外、伴有併發症 病歷紀錄。 符合住院適應症。 診斷疑為蜂窩組織炎，抗生素治療數天症狀改善後出院。 35 戌○○ (1)100/06/02-100/06/05 4天 其他非傳染性胃腸炎及大腸炎、急性上呼吸道感染、貧血 病歷紀錄。 符合住院適應症。 發燒、無力、食慾差一週，惟第2天即無腹瀉，可提早出院。   (2)101/01/11-100/01/14 4天 流行性感冒併其他呼吸道表徵、痛經症、貧血 病歷紀錄。 符合住院適應症。 發燒、腹瀉、食慾不佳，惟第2天即退燒，可提早出院。   (3)101/07/02-101/07/05 4天 膝、腿(大腿除外)及足踝開放性傷口，伴有併發症；下肢其他蜂窩性組織炎及足踝開放性傷口，足除外 病歷紀錄。 符合住院適應症。 左腿腫脹8x6公分合併發炎，不能行走，疑為蜂窩組織炎，預防性抗生素治療3天，觀察感染狀況。 36 呂○瑞 102/01/27- 102/01/30 4天 手開放性傷口，未提及併發症、手指壓砸傷 病歷紀錄。 符合住院適應症。 病童診斷為手指外傷，預防性抗生素治療3天。 37 辰○○ 102/03/27- 102/03/30 4天 其他非傳染性胃腸炎及大腸炎、急性上呼吸道感染、貧血 病歷紀錄。 符合住院適應症。 發燒、腹瀉、腹痛，住院治療3天符合住院適應症。 38 巳○○ (1)100/01/20-100/01/25 6天 急性支氣管炎、氣喘未提及氣喘積重狀態 病歷紀錄。 符合住院適應症。 病童診斷為手指外傷，預防性抗生素治療3天。   (2)100/02/10-100/02/15 6天 急性支氣管炎、氣喘未提及氣喘積重狀態 病歷紀錄。 符合住院適應症。 發燒、腹瀉、腹痛，住院治療3天符合住院適應症。 39 亥○○ 102/03/28- 102/04/01 5天 其他非傳染性胃腸炎及大腸炎 病歷紀錄。 符合住院適應症。 診斷為急性腸胃炎，治療約2-3天症狀改善即可出院，另病歷中未記載腹瀉次數。 40 陳琇琇 102/03/26- 102/03/31 6天 急性支氣管炎 病歷紀錄。 符合住院適應症。 診斷為急性支氣管炎，雖病歷記載有發燒但僅輕微體溫上升，且住院後之檢查均正常，治療約3-4天症狀改善即可出院。 41 Ｄ○○ 102/08/12- 102/08/17 6天 肘關節之開放性傷口；膝、腿及足踝開放性傷口、腕挫傷、足挫傷、急性上呼吸道感染 病歷紀錄。 符合住院適應症。 診斷為多處關節開放性傷口且有發燒，但住院後之檢查均正常，應無需住院到6天。 


附表三
編號 姓名 住院期間 住院 天數 診斷名稱 診斷依據 是否符合住院之適應症 評估理由（住院天數是否合理） 1 林靜慧 (1)100/10/04-100/10/11 8天 紅斑性狼瘡、眩暈、糖尿病、便秘 症狀，無灰液檢驗或影像檢查。 紅斑性狼瘡為診斷之一，但無證據顯示為「狼瘡發作」而需住院治療。眩暈若無其餘神經學異常，可能無住院8日之必要。 本次住院為自費住院，住院主訴為眩暈、頭痛、全身骨頭痛，入院時體溫正常，身體檢查除聽力部分喪失外，無其餘神經學異常，10/5病歷曾提及unsteady gait(步態不穩），但未進一步描述，此日以後未再提步態異常。依病史所敘，雖有紅斑性狼瘡病史，然而住院中無血清學檢驗，身體檢查或影像異常指向狼瘡發作，因此紅斑性狼瘡雖為診斷之一，但無證據顯示為狼瘡「發作」而需住院治療。   (2)100/11/03-100/11/07 5天 急性鼻竇炎、糖尿病第二型、紅斑性狼瘡 症狀，抽血檢驗，但無鼻竇X光檢查(如Water's　view)。 病患有鼻部膿性分泌物，C反應蛋白高，蜂窩性组織炎，但無發燒畏寒，給予靜脈抗生素治療尚可理解，但若病況穩定可视病況調整為口服抗生素，未必需住院5日。糖尿病及紅斑性狼瘡方面則無住院適應症。 本次住院主訴為10/15(年份未清楚記載）於慈濟嘉義分院接受鼻赛炎手術，因有黃綠色鼻分泌物、咳嗽、喉嚨痛、頭痛、頭暈、視力模糊，入院時體溫攝氏37,3度，臉部無壓痛，液檢查白血球數目正常（WBC4800，neutrophil 42%、lymphocyte 52%)，C反應蛋白陽性。11/5病歷描述有蜂窩性組織炎（字體因素無法辨識其所描述部位），住院中11/3-11/7接受靜脈注射抗生素治療(cefazolin+gentamicin)，皆無發燒。糖尿病方面，雖然HbAlc7.9％，但住院中11/4血糖飯前109，飯後133，無極端血糖值符合住院控制之適應症，所列用藥亦未包括口服或針劑降血糖藥物。另同前次住院，此次無證據顧示為紅斑性狼瘡「發作」而需住院治療。   (3)102/03/09-102/03/13 5天 紅斑性狼瘡、眩暈、糖尿病、頭部挫傷 病史，症狀。 雖有頭皮血腫但無意識喪失，故無住院適應症。糖尿病及红斑性狼瘡方面無住院適應症。 本次住院主訴為眩暈、頭痛、全身骨頭痛、上腹痛。身體檢查顯示意識清楚，步態不穩（進一步描述），右側頭部有一3.0公分*2.0公分*0.5公分的血腫，上腹部壓痛，但無其餘神經學異常。血色素11.6g/dl，HbAlc 7.7%。糖尿病方面，雖然HbAlc7.7%，住院中11/4血糖飯前/飯後98/94及79/125，無極端血糖值或低血糖症狀符合住院之適應症，用藥亦未包括口服或針劑降血糖藥物。此次住院亦無證據顯示為紅斑性狼瘡「發作」而需住院治療。 2 Ｆ○○ (1)100/07/31-100/08/04 5天 下背挫傷、頸部扭傷、僵直性脊椎炎 病史。僵直性脊椎炎之根據為L spine plain film PE中右腳weakness，左手及右腳numbness同上次住院記載。 不符合 單純肢體挫傷疼痛，且無出血或骨折不符合住院之適應症。   (2)100/10/05-100/10/11 7天 頭部挫傷、急性支氣管炎、僵直性脊椎炎 病史。入院vital signs體溫38.4 degrees Celsius。 不符合。 病歷中無頭部外傷或挫傷（診斷書之第一項診斷）相關記載，CXR無肺炎，WBC正常，急性上呼吸道感染不需住院。   (3)101/01/07-101/01/21 15天 僵直性脊椎炎、支氣管炎 病史。 不符合。 此次入院無神經學異常，無住院適應症。   (4)101/03/02-101/03/12 11天 下背及兩肩鈍挫傷、僵直性脊椎炎 病史。 不符合。 101/2/26門診病歷記載提及一個月前車禍，但101/2/26住院病歷提及在浴室跌倒（時間不明），其餘無發燒或肢體無力，單純疼痛無住院適應症。   (5)101/09/16-101/09/19 4天 右手腕、上背挫擦傷 病史。 不符合。 挫傷非住院適應症。   (6)102/06/08-102/06/10 3天 僵直性脊椎炎、慢性支氣管炎、高血壓 病史。 不符合。 未詳細描述肢體muscle power變化，亦無新影像變化，無住院適應症。   (7)102/09/03-102/09/10 8天 僵直性脊椎炎 病史。 不符合。 肢體無力程度無詳細記載，與先前住院之PE相比無新發現，不需住院處置。 3 李奕達 101/04/14- 101/04/16 3天 病毒性疣 病理切片。 無住院適應症。 無住院適應症。 4 地○○ 103/01/16- 103/01/21 6天 急性胃潰瘍 依據1/13門診記錄、本次出院病歷摘要、及本次住院護理記錄單陳述，病患主訴近日因上腹痛、噁心、嘔吐，至它院照胃鏡發現胃潰瘍及幽門螺旋菌感染，後至建生醫院門診就醫，符合臨床診斷急性胃潰瘍。 急性胃潰瘍及幽門螺旋菌感染若無出血或穿孔現象並不符合住院適應症，應先採取門診藥物治療，若病情未改善或進展才考慮住院觀察。 依據本次住院紀錄顯示，病患1/16-1/21皆無血壓偏低及心跳加快等出血徵兆，本次住院不符合醫療常規。 5 酉○○ 102/09/01- 102/09/06 6天 踝部三角(韌帶)之扭傷及拉傷、肝功能檢查之非特定性異常結果 病歷紀錄(X光檢查報告)。 不符合住院之適應症。 僅扭傷或拉傷，X光顯示傷處無骨折現象，故無需住院。 6 林于瑄 (1)100/01/29-100/02/02 6天 急性支氣管炎 病歷紀錄(檢驗報告)。 可門診治療，不符合住院之適應症。 氣管炎無其他合併症，且白血球檢驗正常，無需住院。   (2)100/04/05-100/04/09 5天 趾部開放性傷口，未提及併發症、痛經症 病歷紀錄(X光檢查報告)。 可門診治療，不符合住院之適應症。 X光顯示無骨折現象，且傷處無蜂窩組織炎或其他感染跡象，無需住院。   (3)101/01/14-101/01/18 5天 流行性感冒併其他表徵 病歷紀錄(檢驗報告)。 可門診治療，不符合住院之適應症。 感冒症狀，若無併發肺炎、心肌炎或腦炎，且意識正常、白血球檢驗正常，無需住院。   (4)101/10/01-101/10/05 5天 其他非傳染性胃腸炎及大腸炎、急性上呼吸道感染 病歷紀錄(檢驗報告)。 可門診治療，不符合住院之適應症。 住院期間血壓、心跳穩定，抽血電解值檢驗正常，無脫水現象，且病人為青少年，非高危險族群(如老人、幼兒)，無需住院。   (5)102/07/12-102/07/16 5天 急性鼻竇炎 病歷紀錄(檢驗報告)。 可門診治療，不符合住院之適應症。 鼻竇炎無安排手術治療，無其他合併症，門診治療即可。   (6)103/01/21-103/01/25 5天 流行性感冒併其他表徵、口瘡 病歷紀錄(檢驗報告)。 可門診治療，不符合住院之適應症。 感冒症狀，無肺炎等併發症，且白血球檢驗正常，門診治療即可。 7 申○○ (1)101/02/18-101/02/22 5天 流行性感冒併其他表徵 病歷紀錄(檢驗報告)。 可門診治療，不符合住院之適應症。 感冒症狀若無嚴重合併症，且X光檢查正常、白血球檢驗正常，門診治療即可。   (2)102/03/18-102/03/21 4天 膝、腿(大腿除外)及足踝開放性傷口 病歷紀錄(檢驗報告及X光檢查報告)。 可門診治療，不符合住院之適應症。 挫傷無明顯感染，X光顯示無骨折現象，包紮後門診治療即可。 8 林詠彬 (1)100/01/29-100/02/02 5天 急性支氣管炎 病歷紀錄(護理紀錄)。 可門診治療，不符合住院之適應症。 急性支氣管炎，X光顯示正常，且白血球檢驗正常，無氣喘或其他病症，門診治療即可。   (2)100/07/30-100/08/03 5天 急性支氣管炎 病歷紀錄(護理紀錄)。 可門診治療，不符合住院之適應症。 X光顯示正常，且白血球檢驗正常，血壓、心跳等穩定，無其他併發症，門診治療即可。 9 庚○○ (1)100/04/14-100/04/18 5天 肩挫傷、背挫傷、踝挫傷、踝部三角韌帶扭挫傷、肩及上臂磨損或擦傷、軀幹磨損或擦傷、髖大腿小腿磨損或擦傷 病歷紀錄。 可門診治療，不符合住院之適應症。 依其外傷診斷無感染，生命徵象穩定，且無頭部外傷，門診治療即可。   (2)102/04/13-102/04/18 6天 急性支氣管炎、其他心臟血管功能異常結果 病歷紀錄(檢驗報告)。 病歷紀錄(檢驗報告)。 呼吸道感染，無嚴重併發症，且X光檢查無肺炎、白血球檢驗正常，門診治療即可。 10 戊○○ 100/03/22- 100/03/25 4天 流行性感冒併其他呼吸道表徵、胃功能性疾病 病歷紀錄。 可門診治療，不符合住院之適應症。 20歲病人上呼吸道感染，雖發燒38.5度合併喘、咳嗽、噁心想吐，惟門診進行症狀治療即可。 11 丁○○ (1)100/03/22-100/03/25 4天 流行性感冒併其他呼吸道表徵、其他非傳染性胃腸炎及大腸炎 病歷紀錄。 可門診治療，不符合住院之適應症。 雖腹瀉、食慾不佳合併發燒，但抽血檢驗均正常，門診治療即可。   (2)100/06/27-100/06/30 4天 其他非傳染性胃腸炎及大腸炎 病歷紀錄。 可門診治療，不符合住院之適應症。 雖腹瀉2天合併發燒，但抽血檢驗均正常，門診治療即可。 12 戌○○ (1)100/02/21-100/02/24 4天 外生殖器砸傷、臀部挫傷 外生殖器砸傷、臀部挫傷。 可門診治療，不符合住院之適應症。 僅為擦傷無感染，門診治療即可。   (2)102/07/05-102/07/10 6天 月經間痛、急性支氣管炎、子宮平滑肌瘤 病歷紀錄。 可門診治療，不符合住院之適應症。 抽血檢驗無明顯感染，門診治療症狀即可。 13 午○○ 102/03/24- 102/03/29 6天 急性支氣管炎、氣喘未提及氣喘積重狀態 病歷紀錄。 不符合住院適應症。 病人無疾病史，且生命徵象正常、無發燒或感染，亦未進行肺功能等檢查，診斷證據力不足，住院6天似乎過長。 14 陳思涵 102/04/13- 102/04/18 6天 流行性感冒併其他呼吸道表徵 病歷紀錄。 可門診治療，不符合住院之適應症。 診斷為流行性感冒，雖有發燒，但其他檢查均正常，應無需住院6天。